臺灣雲林地方法院刑事判決　　　　　　　　93年度訴字第22號
公　訴　人　臺灣雲林地方法院檢察署檢察官
被　　　告　黃○○
選任辯護人　洪秀一律師
被　　　告　壬○○
上列被告因強盜等案件，經檢察官提起公訴（92年度偵字第4579
號），及當庭分別擴張犯罪事實、追加犯罪事實（93年度偵字第
4117號、第4320號、4079號、第4968號；臺灣嘉義地方法院檢察
署93年度偵字第5418號、第5455號、第6238號、94年度偵字第86
9 號、第2039號；臺灣彰化地方法院檢察署93年度偵字第129 號
、94年度偵字第1963號），併減縮犯罪事實，本院判決如下：
    主  文
黃○○結夥三人以上，攜帶兇器竊盜未遂，因脫免逮捕，而當場
施以強暴，累犯，處有期徒刑年拾月，扣案如附表乙附表一編
號１至７號、附表乙附表二編號２９號所示物品均沒收。又共同
以犯竊盜罪為常業，累犯，處有期徒刑伍年，並應於刑之執行前
令入勞動場所強制工作年，扣案如附表乙附表二編號１至２４
號、編號２６至２８號、附表乙附表三編號１至３號、編號６號
、附表乙附表四編號１至７號、編號９至１１號所示物品均沒收
。應執行有期徒刑捌年捌月，並應於刑之執行前令入勞動場所強
制工作年，扣案如附表乙附表一編號１至７號、附表乙附表二
編號２９號、附表乙附表二編號１至２４號、編號２６至２８號
、附表乙附表三編號１至３號、編號６號、附表乙附表四編號１
至７號、編號９至１１號所示物品均沒收。
壬○○共同以犯竊盜罪為常業，累犯，處有期徒刑肆年拾月，並
應於刑之執行前令入勞動場所強制工作年，扣案如附表乙附表
一編號１至７號、附表乙附表二編號１至２４號、編號２７至２
９號、附表乙附表三編號１至３號、編號６號、附表乙附表四編
號１至７號、編號９至１０號、編號２６號、附表乙附表五編號
１至４號、編號６至１６號、編號１８至２０號所示物品均沒收
。
    事  實
一、黃○○於民國86年間因竊盜案件，經臺灣嘉義地方法院判處
    有期徒刑1 年確定，並於87年5 月7 日縮短刑期執行完畢，
    復於91年間因妨害家庭案件，經本院判處有期徒刑6 月確定
    ，並於91年7 月16日易科罰金執行完畢。壬○○則於92年間
    ，因贓物案件，經本院判處有期徒刑4 月確定，並於92年7
    月15日易科罰金執行完畢。
二、詎黃○○、壬○○猶不知悔改，竟基於意圖為自己不法所有
    之常業竊盜犯意及恐嚇取財概括之犯意，黃○○自90年4 月
    12日起至93年9 月10日止，在接獲綽號「小明」、「強哥」
    等真實姓名年籍不詳之人購買贓車訂單後，或單獨；或夥同
    壬○○、子○○；或夥同壬○○、Ｌ○○、綽號「鈑金忠」
    之真實姓名年籍不詳成年男子；或夥同綽號「阿當」、「阿
    陽」之真實姓名年籍不詳成年男子，分別為下列行為。而壬○○復自93年5 月4 日起至93年7 月14日止，或與陳明新；
    或夥同陳將得、綽號「鈑金忠」之真實姓名年籍不詳成年男
    子，分別為下列行為，黃○○、壬○○並恃竊盜所得維生：
  (一)黃○○、壬○○夥同子○○（由本院改分簡易案件審結）為
    下列行為：
  1.於92年10月31日2 時33分許，由壬○○駕車搭載黃○○、子
    ○○，並攜帶黃○○所有，客觀上足供兇器使用之附表乙附
    表一編號1 老虎鉗3 支、編號2 扳手5 支、編號3 螺絲起子
    3 支、編號4 美工刀1 支、編號5 信號彈3 顆、附表乙附表
    二編號29非槍砲彈藥刀械管制條例管制之信號彈發射器1枝
    ；及附表乙附表一編號6 無線電對講機2 台、編號7 鋼筆型
    手電筒1 支，至雲林縣西螺鎮○○里○○路29之1 號前，由
    子○○在旁把風，壬○○在其車內等候接應，黃○○則持上
    開老虎鉗1 支，破壞Ｊ○○所有之車牌號碼8L-3396 號自用
    小客車車門鎖，著手竊取該車，惟尚未及發動引擎駕車駛離
    之際，適為附近鄰居楊錦源及時察覺，並報警處理，警員Ｇ
    ○○、Ｏ○○據報後，約3 分鐘趕抵現場，黃○○、壬○○
    、子○○發現警車到來，見事跡敗露，壬○○隨即駕車逃離
    ，而黃○○、子○○旋即往雲林縣西螺鎮○○里○○路27巷
    逃逸，未料該巷道係死巷無法逃匿，子○○乃躲藏在該路27
    巷1 弄13號（即巷底）房屋前所停放車牌號碼VX-8995 號自
    用小客車車底，黃○○則躲藏在該13號圍牆處，Ｇ○○、Ｏ
    ○○隨即循楊錦源視線跟蹤黃○○、子○○逃逸路線，追躡
    至該13號處欲逮捕黃○○、子○○。詎黃○○為脫免逮捕，
    竟自該躲藏處衝出，邊跑邊持上開信號彈發射器朝員警Ｇ○○、Ｏ○○方向，接續發射信號彈3 顆，當場對依法執行職
    務之Ｇ○○、Ｏ○○施以強暴，Ｇ○○、Ｏ○○在就地掩蔽
    後，旋即由Ｇ○○開槍射擊子彈1 顆反擊，然黃○○仍順利
    脫逃，Ｇ○○、Ｏ○○隨即當場逮捕子○○，並扣得黃○○
    所有供常業竊盜使用之附表乙附表一編號1 至7 所示物品。
  2.嗣為警於93年1 月20日16時30分許，在黃○○向江文鎮所承
    租之雲林縣西螺鎮福田里社口68之18號西邊倉庫內，查獲天
    ○○所失竊之車牌號碼F8-3708 自用小客車，並在該車上扣
    得黃○○所有供加重準強盜未遂使用之附表乙附表二編號29
    所示信號彈發射器1 枝。
  (二)黃○○或單獨或與壬○○共同為下列竊盜、恐嚇取財行為：
  1.黃○○為遂行恐嚇取財之目的，乃先於附表甲附表二編號1
    、2 所示時間、地點，攜帶其所有足供兇器使用之附表乙附
    表二編號1 至24所示物品，及附表乙附表二編號27望遠鏡1
    副、編號28無線對講機2 台，竊取戌○○所有之車牌號碼E5
    -4287 號、天○○管領使用之車牌號碼F8-3708 號自用小客
    車，嗣分別於附表甲附表二編號1 、2 所示時間，撥打電話
    向戌○○、天○○恫嚇稱：若不依指示匯款，將解體車輛等
    語，戌○○、天○○因恐車輛遭解體而心生畏懼，乃分別依
    指示匯款新臺幣（下同）200,000 元、60,000元，至附表甲
    附表二所示編號1 、2 帳戶內。而黃○○為規避警方查緝，
    乃基於行使偽造特種文書之概括犯意，於92年底某日，在雲
    林縣西螺鎮○○○○道，明知姓名年籍不詳之曾姓男子所販
    賣之號碼YO-8333 號車牌2 面係屬偽造，仍以30,000元價格
    購買，隨即持之行使，懸掛在所竊得車牌號碼F8-3708 號自
    用小客車上，供作竊車時交通工具，足生損害於該車牌號碼
    原使用人蔡緯杰及監理機關對車牌管理之正確性。黃○○並
    將車牌號碼E5-4287 號自用小客車解體後銷贓牟利。
  2.黃○○復與壬○○為遂行恐嚇取財之目的，先於附表甲附表
    二編號3 所示時間、地點，駕駛懸掛偽造車牌號碼YO-8333
    號車牌之上開自用小客車，攜帶黃○○所有上開物品，共同
    竊取Ａ○○管領使用之車牌號碼CL-1523 號自用小客車，再
    於附表甲附表二編號3 所示時間，撥打電話向Ａ○○恫嚇稱
    ：若不依指示匯款，將解體車輛等語，Ａ○○因恐車輛遭解
    體而心生畏懼，乃依指示匯款64,000元，至附表甲附表二所
    示編號3 帳戶內。黃○○、壬○○並將車牌號碼CL-1523 號
    自用小客車解體後銷贓牟利。
  3.嗣為警於93年1 月20日16時30分許，在黃○○向江文鎮所承
    租之雲林縣西螺鎮福田里社口68之18號西邊倉庫內，尋回天
    ○○所有懸掛偽造號碼YO-8333 號車牌2 面之上開自用小客
    車，並在該車上扣得黃○○所有供上開加重準強盜未遂使用
    之附表乙附表二編號29所示信號彈發射器1 枝；供常業竊盜
    使用之附表乙附表二編號1 至24號、編號27、28所示物品；
    供行使偽造特種文書使用之附表乙附表二編號26所示YO-833
    3 號車牌2 面，及車牌號碼E5-4287 號行車電腦1 台、CL-1
    523 號之空電腦各1 台。
  (三)黃○○、壬○○夥同Ｌ○○（業經台灣高等法院台南分院判
    處有期刑1 年6 月確定在案）及綽號「鈑金忠」之真實姓名
    年籍不詳成年男子，為下列竊盜、恐嚇取財行為：
  1.黃○○、壬○○夥同Ｌ○○、綽號「鈑金忠」之成年男子，
    於附表甲附表三編號1 至8 所示時間、地點，竊取附表甲附
    表三編號1 至8 所示車輛，並由黃○○與綽號「小明」連絡
    交付贓車地點，再由壬○○、Ｌ○○將附表甲附表三編號1
    、3 至8 所示車輛駛往該處交付綽號「小明」之人銷贓牟利
    。而黃○○、壬○○、Ｌ○○、綽號「鈑金忠」之成年男子
    ，復以上開竊盜為方法，遂行恐嚇取財之目的，由黃○○、
    壬○○、綽號「鈑金忠」連續於附表甲附表三編號1 至8所
    示時間，撥打電話予附表甲附表三編號1 至8 所示被害人陳
    經、Ｕ○○、甲○○、Ｅ○○、亥○○、Ｃ○○、Ｎ○○、
    丑○○，恫嚇稱：失竊車輛在我這裡，若不依指示匯款，將
    解體車輛等語，除Ｅ○○於向警方報案後，警員告知不要匯
    款，縱使匯款車輛也未必能尋回等語，而未依指示匯款，因
    此恐嚇取財未遂外，其餘被害人則恐車輛遭解體，而心生畏
    懼，乃分別依指示匯如附表甲附表三編號1 至3 、5 至8 所
    示款項，至張羽晴開立之台北中和郵局帳號00000000000000
    號、周永程開立之泛亞商業銀行（嗣更名為寶華商業銀行）
    斗六分行帳號000000000000號帳戶內，黃○○隨即將所保管
    之上開帳戶提款卡交付Ｌ○○，並載送Ｌ○○至雲林縣北港
    鎮、雲林縣口湖鄉、嘉義縣大林鄉、嘉義縣新港鄉等地之自
    動提款機提領恐嚇取財所得款項，Ｌ○○則以所持用之行動
    電話門號0000000000號，與黃○○聯絡竊盜、恐嚇取財之事
    宜，而該4 人並依分工狀況，由黃○○分配上開犯罪所得，
    Ｌ○○因此分得3,000 元至15,000元不等贓款。
  2.嗣於93年10月11日13時許，為警持本院所核發之搜索票，至
    雲林縣北港鎮○○里○○路89號Ｌ○○住處執行搜索，扣得
    Ｌ○○所有供竊盜、恐嚇取財使用之附表乙附表三編號1 至
    3 所示行動電話3 支、門號0000000000號SIM 卡1 張，及記
    載竊盜、恐嚇取財分配贓款之備忘錄1 紙，與其於提領附表
    甲附表三編號2 、3 所示恐嚇取財贓款時所穿著之方格襯衫
    1 件。
  (四)黃○○或單獨，或與壬○○，或夥同壬○○、綽號「鈑金忠
    」之成年男子，或夥同綽號「阿當」、「阿陽」真實姓名年
    籍不詳之成年男子，分別為下列行為。而壬○○尚另與陳明
    新（已歿，業經檢察官不起訴處分確定）為下列行為：
  1.黃○○與壬○○攜帶附表乙附表四編號1 至5 所示足供兇器
    使用之工具及編號10對講機3 台，先於附表甲附表四編號1
    所示時間、地點，共同竊取懸掛偽造車牌號碼9C-5218 號自
    用小客車，供竊車交通工具使用。嗣於附表甲附表四編號2
    所示時間、地點，竊取辰○○所有車牌號碼2U-5516 號自用
    小客車，黃○○並以所持用之行動電話門號0000000000號，
    於93年2 月19日14時14分許至15時42分許，接續撥打辰○○
    所持用之行動電話門號0000000000號，恫嚇稱：車子在我這
    裡，若不依指示匯款200,000 元至吳潘安所開立台灣銀行嘉
    義分行帳號000000000000號帳戶內，將解體車輛等語，使辰
    ○○心生畏懼，惟因雙方就匯款金額未能達成協議，辰○○
    始未匯款，而恐嚇取財未遂。
  2.黃○○、壬○○夥同綽號「鈑金忠」之成年男子，攜帶附表
    乙附表四編號1 至5 所示足供兇器使用之工具及編號10對講
    機3 台，於附表甲附表四編號3 所示時間、地點，竊取Ｉ○○所管領車牌號碼LB-6487 號自用小客車，並推由黃○○以
    其所持用之行動電話門號0000000000號，於93年3 月2 日14
    時許，撥打Ｉ○○公司電話（05）0000000 號，恫嚇稱：車
    子在我這裡，若不依指示匯款30,000元至吳潘安所開立安泰
    銀行嘉義分行帳號00000000000000號帳戶內，將解體車輛等
    語，Ｉ○○恐車輛遭解體，而心生畏懼，惟因Ｉ○○經濟困
    難未匯款，而恐嚇取財未遂。
  3.壬○○與陳明新，先由陳明新以朋友匯款需要為藉口，向林
    傳宗借用其所開立鳳山新富郵局帳號00000000000000號帳戶
    ，作為恐嚇取財匯款人頭帳戶使用，再委請林傳宗將款項轉
    入陳明新所開立帳戶，嗣壬○○分別於附表甲附表四編號4
    、5 所示時間、地點，竊取巳○○所有車牌號碼BM-7555 號
    、癸○○管領使用車牌號碼A6-2976 號自用小客車，壬○○
    並以持用之行動電話門號0000000000號、0000000000號聯絡
    陳明新恐嚇取財事宜，再由陳明新以所持用之行動電話門號
    0000000000號，分別於附表甲附表四編號4 、5 所示時間，
    撥打巳○○、癸○○所持用之0000000000號、（04）000000
    0 號電話，恫嚇稱：車子在我這裡，需依指示匯款始歸還車
    輛等語，巳○○、癸○○因恐車輛無法尋回，而心生畏懼，
    乃依指示各匯款30,000元至林傳宗所開立上開帳戶內，俟林
    傳宗將款項轉入陳明新帳戶，由陳明新提領贓款後，壬○○
    分得7 成5 ，餘由陳明新取得。嗣為警於93年9 月3 日17時
    55分許，至彰化縣福興鄉○○村○○路136 號13樓陳明新租
    屋處，經陳明新同意後執行搜索，扣得陳明新所有供恐嚇取
    財使用之附表乙附表四編號26號行動電話1 支。
  4.黃○○夥同綽號「阿當」、「阿陽」之成年男子，攜帶附表
    乙附表四編號1 至5 所示足供兇器使用之工具及編號10對講
    機3 台，並以所持用之行動電話門號0000000000號，與綽號
    「阿當」、「阿陽」連絡竊盜事宜，3 人於附表甲附表四編
    號6 所示時間、地點，竊取附表甲附表四編號6 Ｑ○○所有
    車牌號碼DC-1368 號自用小客車，並於93年9 月3 日、93年
    9 月4 日，持用不詳電話，接續撥打電話向Ｑ○○恫嚇稱：
    若要車即匯款200,000 元等語，惟因Ｑ○○堅持要先看到車
    始匯款，而恐嚇取財未遂。而黃○○為規避警方查緝，乃與
    綽號「詹仔」真實姓名年籍不詳之成年男子，共同基於偽造
    特種文書之犯意聯絡，推由綽號「詹仔」男子偽造車牌號碼
    3T-1268 號車牌2 面，黃○○並於93年9 月4 日，在彰化縣
    中彰快速道路橋下，以30,000元價格購買上開偽造車牌2 面
    ，且承前述行使偽造特種文書之概括犯意，將上開偽造車牌
    2 面懸掛在所竊得之上開車牌號碼DC-1368 號自用小客車上
    ，足生損害於原車牌使用人全成工業有限公司及監理機關管
    理車牌之正確性。
  5.黃○○復夥同與綽號「阿當」、「阿陽」之成年男子，攜帶
    附表乙附表四編號1 至5 所示足供兇器使用之工具及編號10
    對講機3 台，並以所持用之行動電話門號0000000000號，與
    綽號「阿當」、「阿陽」連絡竊盜事宜，3 人於附表甲附表
    四編號7 、8 所示時間、地點，竊取附表甲附表四編號7 、
    8 所示車輛共4 輛，再將竊得之上開車輛交付購買贓車者，
    以銷贓牟利。
  6.黃○○攜帶附表乙附表四編號1 至5 所示足供兇器使用之工
    具，於附表甲附表四編號9 所示時間、地點，竊取附表甲附
    表四編號9 所示車輛共8 輛，得手後隨即將車輛解體，以銷
    贓牟利。
  7.嗣為警分別於93年9 月13日17時30分許、同日19時許，在雲
    林縣斗六市○○路○ 段241 號麥當勞速食店、雲林縣北港鎮
    ○○路308 巷8 號3 樓B 室黃○○租屋處，經黃○○同意後
    執行搜索，扣得黃○○所有供犯竊盜、恐嚇取財使用之附表
    乙附表四編號1 至5 竊車工具、編號6 竊車訂單手抄紙2張
    、編號7 竊車勒贖筆記本2 本、編號9 行動電話3 支、編號
    10對講機3 台；供行使偽造特種文書使用之編號11偽造車牌
    號碼3T-1268 車牌2 面；及所竊得附表甲附表四編號9 車輛
    解體銷贓後剩餘之附表乙附表四編號12至19物品，且尋獲懸
    掛上開偽造車牌之車牌號碼DC-1368 自用小客車1 輛。
  (五)黃○○、壬○○夥同Ｌ○○、綽號「鈑金忠」之成年男子為
    下列竊盜、恐嚇取財既遂、未遂行為。而壬○○復另與陳明
    新為下列竊盜、恐嚇取財既遂、未遂行為：
  1.黃○○、壬○○夥同Ｌ○○與綽號「鈑金忠」之成年男子，
    攜帶附表乙附表四編號1 至5 所示足供兇器使用之工具及編
    號10對講機3 台，於附表甲附表五編號1 至6 所示時間、地
    點，竊取附表甲附表五編號1 至6 所示乙○○、丙○○、Ｆ
    ○○、地○○、Ｘ○○、玄○○分別所有、管領使用之自用
    小客車，黃○○並以所持用之行動電話門號0000000000號，
    於附表甲附表五編號2 、3 、5 、6 所示時間，接續撥打丙○○、Ｆ○○、Ｘ○○、玄○○所持用之電話；另由壬○○
    、Ｌ○○持不詳電話撥打乙○○、地○○所持用電話，分別
    恫嚇稱：車子在我這裡，若不依指示匯款，將解體車輛等語
    ，乙○○、丙○○、Ｆ○○、Ｘ○○、玄○○因恐車輛遭解
    體，而心生畏懼，乃分別依指示匯款10,000元、25,000元、
    30,000元、25,000元、25,000元，至指定之吳潘安所開立安
    泰商業銀行帳號00000000000000號、陳淑婉所開立虎尾圓環
    郵局帳號000000000000000 號帳戶內，另地○○則未匯款，
    而恐嚇取財未遂。
  2.壬○○與陳明新（已歿），先由陳明新以朋友匯款需要為藉
    口，向向林傳宗借用其所開立鳳山新富郵局帳號0000000000
    0000號帳戶，作為恐嚇取財匯款人頭帳戶使用，再委請林傳
    宗將款項轉入陳明新所開立帳戶，復向不知情之蔡媚如借用
    其所開立溪湖郵局帳號00000000000000號帳戶之存摺、提款
    卡，作為恐嚇取財匯款之人頭帳戶使用，並由壬○○分別於
    附表甲附表五編號7 至12所示時間、地點，竊取附表甲附表
    五編號7 至12所示Ｗ○○、Ｙ○○、Ｓ○○、Ｋ○○、Ｍ○○、辛○○所有之自用小客車，再推由陳明新以所持用之行
    動電話門號0000000000號、0000000000號，分別於附表甲附
    表五編號7 至12所示時間，撥打Ｗ○○、Ｙ○○、Ｓ○○、
    Ｋ○○、Ｍ○○、辛○○所持用之電話，恫嚇稱：車子在我
    這裡，須依指示匯款始歸還車輛，否則將解體車輛等語，Ｗ
    ○○、Ｙ○○、Ｓ○○、Ｍ○○因恐車輛遭解體，而心生畏
    懼，分別依指示匯款90,000元、53,000元、35,000元、10,0
    00元至林傳宗、蔡媚如所開立之上開帳戶內；及鄭惠茹所開
    立埔鹽郵局帳號00000000000000號帳戶內，另Ｋ○○、辛○○則未匯款，而恐嚇取財未遂。俟由陳明新提領贓款後，壬○○分得7 成5 ，餘由陳明新取得。
  3.嗣為警分別於：(1)93年9 月3 日17時55分許，至彰化縣福興
    鄉○○村○○路136 號13樓陳明新租屋處，經陳明新同意後
    執行搜索，扣得陳明新所有供恐嚇取財使用之附表乙附表四
    編號26號行動電話1 支。(2)93年9 月13日17時30分許、同日
    19時許，在雲林縣斗六市○○路○ 段241 號麥當勞速食店、
    雲林縣北港鎮○○路308 巷8 號3 樓B 室黃○○租屋處，經
    黃○○同意後執行搜索，扣得黃○○所有供犯竊盜、恐嚇取
    財使用之附表乙附表四編號1 至5 竊車工具、編號6 竊車訂
    單手抄紙2 張、編號7 竊車勒贖筆記本2 本、編號9 行動電
    話3 支、編號10對講機3 台。
  (六)黃○○復於92年2 月1 日15時許，在台中市○區○○街與原
    子街交岔路口，竊取卯○○所有之車牌號碼6Q-1111 號自用
    小客車，嗣為規避警方查緝，乃承前述行使特種文書之概括
    犯意，於不詳時間、地點，向姓名年籍不詳之人，以不詳價
    格，購買偽造車牌號碼7K-8589 號車牌2 面，持以行使懸掛
    在上開自用小客車上，足生損害於原車牌所有人科碩科技開
    發有限公司及監理機關對車牌管理之正確性。而黃○○乃於
    92 年9月25日，在雲林縣西螺鎮，以200,000 元價格，將懸
    掛偽造7K-858 9號車牌之上開車輛售予不知情之Ｐ○○、宙
    ○○，以銷贓牟利。嗣Ｐ○○、宙○○於92年10月9 日15時
    20分許，在彰化縣彰化市○○路○ 段861 號，經警查獲始知
    上情。
  (七)壬○○夥同陳將得（所涉竊盜案件由台灣彰化地方法院另案
    審理中）、綽號「鈑金忠」之成年男子為下列竊盜行為：
  1.壬○○先於93年3 月4 日、93年4 月13日，向張英山、張鍾
    玉蘭，分別承租彰化縣埔心鄉○○村○○路○ 段93號、彰化
    縣埔心鄉○○村○○○路215 之2 號，作為竊得車輛解體工
    廠使用，嗣接受不詳姓名年籍之人購買贓車之訂單後，即夥
    同陳將得、綽號「鈑金忠」之成年男子，攜帶附表乙附表五
    編號10至15、20所示足供兇器使用之工具，及編號18中華廠
    牌車用晶片2 個、編號19中華廠牌啟動線圈1 組，於附表甲
    附表七編號1 至5 所示時間、地點，共同竊取附表甲附表七
    編號1 至5 所示車輛，再將所竊得之車牌號碼3Q-8586 號、
    8V-4387 號自用小客車駛至彰化縣埔心鄉○○村○○路○ 段
    93號，以附表乙附表五編號1 至4 、6 、7 所示拆解工具，
    將上開車輛解體後銷贓牟利；另將所竊得之車牌號碼B2-836
    0 號、B9-7779 號自用小客車駛至彰化縣埔心鄉○○村○○○路215 之2 號俟機解體銷贓牟利。而壬○○為規避警方查
    緝，乃與不詳姓名之成年男子，共同基於偽造特種文書之犯
    意聯絡，先由該不詳姓名之成年男子，偽造車牌號碼DJ-018
    8 號車牌2 面，嗣壬○○於不詳時間、地點收受上開偽造車
    牌2 面，並進而持以行使懸掛在所竊得之車牌號碼2W-7629
    號自用小客車上，再交由陳將得駕駛，作為竊車之交通工具
    ，足生損害於原車牌所有人Ｒ○○及監理機關對車牌管理之
    正確性。
  2.嗣為警分別於：(1)93年7 月16日9 時許，持台灣彰化地方法
    院所核發之搜索票，至彰化縣埔心鄉○○村○○路○ 段93號
    ，查獲壬○○在場，及江國書駕駛車牌號碼CO-2173 號廂型
    自用小客車搭載壬○○之兄周憲民，內載有解體車輛車體，
    正欲駛離該處（江國書、周憲民所涉竊盜案件由台灣彰化地
    方法院另案審理中），並扣得壬○○所有供解體竊得車輛使
    用之附表乙附表五編號1 至4 、6 、7 所示工具，及分別記
    載竊車方法、購買贓車訂單之編號8 日記簿1 本、編號9 電
    話簿1 本，且尋獲已遭解體尚未銷贓完畢之車牌號碼3Q-858
    6 號、8V-4387 號自用小客車部分車體。(2)93年7 月17日0
    時30分許，經壬○○同意執行搜索後，在彰化縣埔心鄉○○
    村○○○路215 之2 號，查獲尚未及解體之車牌號碼B2-836
    0 號（懸掛車牌號碼2W-7629 號）、B9-7779 號自用小客車
    。(3)93年8 月10日18時許，經陳將得同意帶同警方至雲林縣
    西螺鎮文賢國小產業道路旁，尋獲懸掛偽造車牌號碼DJ-018
    8 號2 面之2W-7629 號自用小客車，並在該車內扣得壬○○
    所有供竊盜使用之附表乙附表五編號10至15、編號18至20所
    示工具。
  (八)黃○○或單獨，或夥同壬○○、Ｌ○○、綽號「鈑金忠」之
    成年男子，或夥同綽號「阿當」、「阿陽」之成年男子，為
    下列之竊盜、恐嚇取財行為。而壬○○復另與陳明新（已歿
    ）為下列之竊盜、恐嚇取財行為：
  1.黃○○先於附表甲附表八編號1 所示時間、地點，攜帶附表
    乙附表四編號1 至5 所示足供兇器使用之工具，竊取附表甲
    附表八編號1 所示姚建祥所有車牌號碼QE-6819 號自用小客
    車，並於90年4 月13日持不詳電話，撥打姚建祥所持用電話
    ，恫嚇稱：車子在我這裡，若不依指示匯款，將解體車輛等
    語，姚建祥因恐車輛遭解體，而心生畏懼，乃依指示匯款20
    0,000 元至不詳帳戶內。黃○○復於附表甲附表八編號2 、
    3 所示時間、地點，攜帶附表乙附表四編號1 至5 所示足供
    兇器使用之工具，竊取附表甲附表八編號2 、3 所示未○○
    、丁○○所有車牌號碼RG-8698 號、5A-1869 號自用小客車
    。而黃○○於竊得上開車輛後，隨即將車輛解體，以銷贓牟
    利。
  2.黃○○、壬○○夥同Ｌ○○、綽號「鈑金忠」之成年男子，
    於附表甲附表八編號4 至7 所示時間、地點，攜帶附表乙附
    表四編號1 至5 所示足供兇器使用之工具、編號10對講機3
    台，共同竊取附表甲附表八編號4 至7 所示Ｄ○○、Ｖ○○
    、Ｂ○○、庚○○分別管領使用、所有之車牌號碼8231-DK
    號、YP-3118 號、SF-4677 號、5M-5333 號自用小客車，並
    連續持用不詳電話，分別撥打Ｄ○○、Ｖ○○、Ｂ○○、庚○○所持用電話，恫嚇稱：車子在我這裡，若不依指示匯款
    ，將解體車輛等語，Ｄ○○、Ｖ○○、Ｂ○○、庚○○因恐
    車輛遭解體，而心生畏懼，乃分別依指示匯款6,000 元、50
    ,000 元 及30,000元、30,000元、20,000元，至陳淑婉所開
    立虎尾圓環郵局帳號000000000000號、周家芬所開立虎尾安
    慶郵局帳號00000000000000號帳戶內。
  3.壬○○復與陳明新，於附表甲附表八編號8 所示時間、地點
    ，為遂行恐嚇取財目的，推由壬○○竊取附表甲附表八編號
    8 所示寅○○所有車牌號碼7Q-0060 號自用小客車，再由陳
    明新於附表甲附表八編號8 所示時間，接續撥打寅○○所持
    用電話，恫嚇稱：車子在我這裡，若不依指示匯款，將解體
    車輛等語，寅○○因恐車輛遭解體，而心生畏懼，乃依指示
    匯款40,000元至蔡媚如所開立溪湖郵局帳號00000000000000
    號帳戶內。
  4.而黃○○夥同綽號「阿當」、「阿陽」之成年男子，於附表
    甲附表八編號9 所示時、地，攜帶附表乙附表四編號1 至5
    所示足供兇器使用之工具、編號10對講機3 台，竊取附表甲
    附表八編號9 所示宇○○所有車牌號碼B3-7576 號自用小客
    車，得手後隨即將車輛解體，以銷贓牟利。
  5.嗣為警分別於93年9 月13日17時30分許、19時許，在雲林縣
    斗六市○○路○ 段241 號麥當勞速食店、雲林縣北港鎮○○
    路30 8巷8 號3 樓B 室黃○○租屋處，經黃○○同意後執行
    搜索，扣得黃○○所有供犯竊盜、恐嚇取財使用之附表乙附
    表四編號1 至5 竊車工具、編號6 竊車訂單手抄紙2 張、編
    號7 竊車勒贖筆記本2 本、編號9 行動電話3 支、編號10對
    講機3 台；及所竊得附表甲附表八編號1 至3 、9 所示車輛
    解體銷贓後剩餘之附表乙附表四編號22至25所示行車電腦4
    台。
三、案經雲林縣警察局西螺分局報告臺灣雲林地方法院檢察署檢
    察官偵查起訴，及臺灣雲林地方法院檢察署檢察署（93年度
    偵字第4117號、第4320號、4079號、第4968號）、臺灣嘉義
    地方法院檢察署（93年度偵字第5418號、第5455號、第6238
    號、94年度偵字第869 號、第2039號）、臺灣彰化地方法院
    檢察署（93年度偵字第129 號、94年度偵字第1963號）檢察
    官移送併案辦理，經蒞庭檢察官分別擴張、追加犯罪事實。
    理  由
甲、證據能力及程序事項：
壹、按被告以外之人於審判中有所在不明而傳喚不到者，其於檢
    察事務官、司法警察官或司法警察調查中所為之陳述，經證
    明具有可信之特別情況，且為證明犯罪事實之存否所必要者
    ，得為證據，刑事訴訟法第159 條之3 第3 款定有明文。本
    件證人Ｌ○○業因違反洗錢防制法案件，經台灣雲林地方法
    院檢察署發布通緝，並經本院傳喚、拘提均未到場，此有台
    灣高等法院被告前案紀錄表、雲林縣警察局北港分局函各1
    份在卷可參（見本院卷5 第120 頁、第125 頁至第126 頁、
    第205 頁至第206 頁），而公訴人聲請依上開規定將共犯Ｌ
    ○○於93年10月11日、93年10月21日、93年10月25日之警詢
    筆錄作為證據使用，經本院形式審查證人Ｌ○○上開警詢中
    證述內容，核與自動提款機翻拍照片7 幀相符（雲警刑二字
    第10415 號卷第22頁至第26頁），並有雲林縣警察局刑警隊
    搜索扣押筆錄、扣押物品目錄表各1 份在卷可參（雲警刑二
    字第10415 號卷第16頁至第17頁），復有扣案之附表乙附表
    三編號1 至3 、5 、6 物品可佐，具有特別可信性，且為證
    明被告黃○○、壬○○有無附表甲附表三編號1 至8 所示犯
    罪事實所必要，依上開規定，自得為證據，先予敘明。
貳、按被告之自白不得作為有罪判決之唯一證據，仍應調查其他
    必要之證據，以察其是否與事實相符，刑事訴訟法第156 條
    第2 項定有明文；又犯罪事實之證明，不論係直接證據或間
    接證據，須於一般人均不致有所懷疑而得確信其為真實之程
    度，始得據為有罪之認定，倘其證明尚未達於此程度而仍有
    合理懷疑存在時，本諸無罪推定之原則，自應為被告無罪之
    判決，故附加於自白之佐證，亦須達於無合理懷疑之程度，
    且非只增強自白之可信性為已足，仍須具備構成犯罪要件事
    實之獨立證據，亦即除自白外，仍應有足可證明犯罪之必要
    證據，因此，無被告自白之案件，固應調查必要之證據，即
    已有被告自白之案件，亦須調查其他必要之證據，以察其是
    否與事實相符。美國採用認罪協商制度，被告就其所犯之罪
    與檢察官協商，協商合意後，檢察官將協商內容呈報法官，
    由法官參考協商內容作出科刑判決，認罪協商制度在未調查
    全部證據之情形下，即予判決，且部分無辜被告，因恐不接
    受協商條件，可能招致較重之刑罰，為避免風險而勉強接受
    協商之條件，故經由協商作成之判決，勢必難以期待其達到
    無所懷疑而得確信其為真實之程度。而被告為達某種目的依
    認罪協商所為之有罪供認，與我國刑事訴訟法規定之自白犯
    罪，性質上顯然並不相同，自不得據以認定係自白犯罪（最
    高法院91年度台上字第7496號判決要旨參照）。本件被告黃
    ○○、壬○○於94年4 月15日本院審理中與檢察官達成認罪
    協商，而就部分犯罪事實為有罪之供認（見本院卷5 第34頁
    背面、第35頁正面），依前揭裁判要旨所示，此與刑事訴訟
    法規定之自白犯罪，性質顯然不同，故上開認罪協商不得據
    以認定被告已自白犯罪，先予敘明。
乙、實體部分：
壹、認定犯罪事實所憑之證據及理由：
一、犯罪事實(一)部分（即附表甲附表一部分）：
  (一)被告黃○○部分：
  1.被告黃○○坦承事項及佐證證據：
  (1)被告黃○○坦承有於附表甲附表一所示時間、地點，夥同被
    告壬○○、證人子○○，攜帶附表乙附表一編號1 至7 、附
    表乙附表二編號29所示物品，竊取車牌號碼8L- 3396號自用
    小客車未遂，嗣其持信號彈發射器，接續對警員發射信彈3
    顆之事實（本院卷六第50頁正面）。
  (2)而上開坦承事項有下列證據，足以佐證係屬真實：
  證人子○○於92年10月31日偵查中證詞及現場圖1 紙（雲林
    地檢92偵4579號卷第12頁至第17頁）。
  被害人Ｊ○○於92年10月31日警詢中陳述（西警刑字第0920
    0021118號卷第3 頁至第4 頁）。
  證人廖中圳於92年10月31日警詢中證詞（西警刑字第092000
    21118號卷第5頁）。
  證人楊錦源於92年10月31日警詢中證詞（西警刑字第092000
    21118 號卷第6頁至第7頁）。
  警員職務報告書1 份（西警刑字第09200021118 號卷第8 頁
    ）。
  現場照片14幀（西警刑字第09200021118 號卷第10之1 頁至
    第10之5 頁；本院卷4 第86頁至第87之1 頁）。
  內政部警政署刑事警察局92年11月18日刑紋字第0920212925
    號鑑驗通知書1 份及採證照片10幀（雲林地檢92偵字第4579
    號卷第41頁至第47頁）。
  內政部警政署刑事警察局93年4 月15日刑偵五字第09300819
    99號鑑驗通知書1 份（西警刑字第0930009450號卷第89頁）
    。
  內政部警政署刑事警察局94年1 月26日刑偵五字第09400163
    26號鑑驗通知書1份（本院卷3第52頁）。
  贓物認領保管單1 份（西警刑字第09200021118 號卷第9 頁
    ）。
  車籍作業系統- 查詢認可資料1 份（西警刑字第0920002111
    8 號卷第20頁）。
  扣案之附表乙附表一編號1 至7 、附表乙附表二編號29所示
    物品、本院勘驗筆錄1份（本院卷2第89頁背面至第90頁）。
  2.惟被告黃○○及辯護人辯稱：
  (1)由證人楊錦源於警詢中之證詞，佐以警員Ｇ○○、Ｏ○○所
    撰寫之職務報告記載內容，復觀之證人Ｇ○○於本院審理中
    證詞，可知被告黃○○及共犯子○○，於警員到達現場前，
    已離開盜所即民生路29之1 號前，而警員Ｏ○○、Ｇ○○係
    依楊錦源指示，往民生路27巷方向搜尋並發現竊嫌，並非由
    盜所當場跟蹤追躡而至，況Ｏ○○、Ｇ○○於搜尋時，僅發
    現趴伏在車下之共犯子○○，未發現被告黃○○，且尚未實
    施逮捕子○○之行為，而被告黃○○由民生路27巷1 弄13號
    圍牆處跑出來，並持信號彈發射器發射信號彈時，Ｏ○○、
    Ｇ○○才發現被告黃○○，並於被告黃○○發射3 顆信號彈
    後，回擊1 槍。
  (2)故警員據報到達現場時，即未發現被告黃○○，則被告黃○○雖僅躲藏在附近巷弄內，惟渠等已離開盜所，當屬無疑。
    而警員係依楊錦源陳述，往雲林縣西螺鎮○○里○○路27巷
    1 弄方向搜尋，始發現被告黃○○，並非發現被告黃○○後
    ，跟蹤追躡而至，亦無疑義。況被告黃○○雖有發射信號彈
    3 顆，施以強暴之行為，惟Ｏ○○、Ｇ○○尚能回擊1 槍，
    並無至使不能抗拒之情形。
  (3)因此，依最高法院28年度上字第1984號判例要旨及學者陳煥
    生之見解，被告黃○○上開行為，核與準強盜罪之構成要件
    不符。
  3.經查：
  (1)按刑法第329 條之強暴脅迫，以當場實施者為限，如在脫離
    犯罪場所或追捕者之視線以後，基於別種事實而實施時，則
    雖意在防護贓物或脫免逮捕，亦不過為另犯他罪之原因，與
    前之竊盜或搶奪行為無關，自不能適用該條以強盜論（最高
    法院28年非字第43號判例要旨參照）。反之，如竊盜之行為
    人，尚未脫離犯罪場所或追捕者之視線，仍屬當場，其因脫
    免逮捕，而施以強暴，自應論以刑法第329 條準強盜罪。故
    刑法第329 條之「當場」係指犯罪行為的現場或其附近而言
    ，行為人雖已離開竊盜的現場，但仍在他人跟蹤追躡中，亦
    即尚未脫離追捕者之視線以前，即猶在跟蹤追躡之範圍內，
    解釋上仍舊認為當場，且追捕者不以實際追捕之人為限，協
    助追捕者亦應包括在內。查：
  證人Ｇ○○於94年3 月9 日本院審理中證述：於92年10月31
    日2 時30分，我與Ｏ○○在執行巡邏勤務，過程中有接獲勤
    務中心指示雲林縣西螺鎮○○里○○路29之1 號前，有行跡
    可疑之人，可能是在竊車，我們從接獲指示到現場約過了3
    分鐘，到現場沒有發現行跡可疑之人，但發現29號之1 前面
    有1 輛自用小客車門窗被毀損，我們打電話回警察局，之後
    打電話給報案的人，報案的人跟我們說有2 個人在車子前面
    要竊車，他說竊嫌往雲林縣西螺鎮○○里○○路27巷方向逃
    逸，27巷裡面有2 個人，我們就將槍械拿出來，依據警察互
    相掩護的方式往27巷去搜尋，後來Ｏ○○在27巷1 弄13號前
    面，發現有人趴在1 輛車子引擎蓋下面，他用手勢表示那邊
    有人，當時晚上深夜很靜，我跑過去的腳步聲很大，而且那
    邊很昏暗，從我的角度沒有看到嫌犯，但我認為巷子那個方
    向有2 個人，因為通報時就已經知道2 個人。我過去支援Ｏ
    ○○時，當時沒有發現13號的騎樓那裡有另外1 個嫌犯，對
    於車底下的嫌犯，我們還沒有進行逮捕動作，Ｏ○○的方向
    可以看到子○○，但是我的角度沒有辦法看到，當時只知道
    車下有人。而27巷1 弄是死巷子，我要去支援Ｏ○○時，有
    1 個人從27巷1 弄13號衝出來，就是隔著那輛有趴人車子的
    地方，邊跑邊開槍，開了3 槍，第1 槍、第2 槍我沒有看到
    火光，第3 槍我有看到火光，是朝我與Ｏ○○位置的中間開
    槍。他衝出來就馬上開第1 槍，我們馬上趴下就地掩蔽，他
    朝我們開了第3 槍時，他已經快跑到27巷巷口，我還擊1 槍
    後，才追捕開槍的人，他跑到巷口後就往左轉過去了，我追
    不到27巷巷口就馬上回來，因為有1 個嫌犯在車子底下，我
    們就沒有繼續追開槍的人，我回來後就和Ｏ○○叫車下的竊
    嫌出來，我們一起逮捕他等語（本院卷4 第31頁至第35頁）
    ，並當庭繪製現場圖1 紙附卷供參（本院卷4 第38頁）。
  佐以證人楊錦源於92年10月31日警詢中證述：於92年10月31
    日2 時33分，我和我太太看到雲林縣西螺鎮○○里○○路29
    之1 號前有2 名男子很可疑，我就叫我太太打電話報警。該
    2 名歹徒在警察到達前，看到警示燈後即往民生路27巷逃逸
    。警察到達現場後，打電話給我，叫我出來，我即和我太太
    出來外面，我即向警察說，有2 名男子很可疑，警察就發現
    停在民生路29之1 號前有1 輛白色BMW 車牌號碼8L-3396 號
    自用小客車，車門被破壞，警方問我說歹徒逃逸方向，我向
    警方說，該2 名男子往民生路27巷內逃逸，警察便往民生路
    27巷內追去，過沒幾分鐘，便聽到槍聲共4 聲等語（西警刑
    字第09200021118 號卷第6 頁至第7 頁）。
  且證人子○○於92年10月31日偵查中亦證述：92年10月31日
    2 時33分，我和黃○○、壬○○，到雲林縣西螺鎮○○○○
    路29之1 號前，竊取車牌號碼8L-3396 號BMW 自用小客車，
    黃○○和我同時下車，他要我去前面把風，壬○○在另外1
    輛車上，是他載我們過來的，黃○○就用老虎鉗破壞車門鎖
    ，但尚未進入車內，警察就來了，是被人發現並報警處理，
    我們躲到巷子裡，我躲在巷子裡車下被警察捉到。黃○○開
    信號槍時，我有聽到3 聲，前面2 槍沒有產生火光，第3 槍
    我才看到有火光，當時有另外1 個警察在追他，他第3 槍是
    往該警察的方向打，整個追捕過程只有2 個警察等語（雲林
    地檢92年度偵字第4579號卷第13頁至第15頁），並當庭繪製
    現場圖1 紙附卷供參（同卷第17頁）。
  互核證人Ｇ○○、楊錦源、子○○之上開證詞相符，並有上
    開現場圖2 紙、警員職務報告1 紙、現場照片14幀、內政部
    警政署刑事警察局93年4 月15日刑偵五字第0930081999號、
    94年1 月26日刑偵五字第0940016326號鑑驗通知書各1 份在
    卷可參（西警刑字第09200021118 號卷第8 頁、第10之1 頁
    至第10之5 頁；本院卷4 第86頁至第87之1 頁；西警刑字第
    0930009450號卷第89頁；本院卷3 第52頁），復有扣案之附
    表乙附表一編號1 至7 、附表乙附表二編號29所示物品足佐
    ，證人Ｇ○○、楊錦源、子○○之證詞，堪以採信。可證楊
    錦源於發現被告黃○○及證人子○○，在雲林縣西螺鎮○○
    里○○路29之1 號前行跡可疑，遂立刻報警處理，同時以視
    線跟蹤該2 人行徑，而Ｇ○○與Ｏ○○據報後，於3 分鐘趕
    抵達該處，此時黃○○、子○○未及竊得車牌號碼8L-3396
    號自用小客車即發現警車之警示燈，因不及搭乘被告壬○○
    所駕駛之自用小客車逃離，乃倉皇往隔壁巷即雲林縣西螺鎮
    ○○里○○路27巷逃逸，未料該巷道係死巷無法逃匿，子○○乃躲藏在該路27巷1 弄13號（即巷底）房屋前所停放車牌
    號碼VX -8995號自用小客車車底，黃○○則躲藏在該13號圍
    牆處，Ｇ○○與Ｏ○○在查看上開車輛確有遭竊現象，隨即
    循楊錦源視線跟蹤方向，追躡至該13號處欲逮捕黃○○、子
    ○○。詎黃○○竟自該躲藏處衝出，邊跑邊持上開信號彈發
    射器朝Ｇ○○、Ｏ○○方向，接續發射信號彈3 顆，施以強
    暴，Ｇ○○、Ｏ○○在就地掩蔽後，旋即由Ｇ○○開槍射擊
    子彈1 顆反擊，然黃○○仍順利脫逃，嗣Ｇ○○、Ｏ○○當
    場逮捕子○○，並扣得黃○○所有供竊盜使用之附表乙附表
    一編號1 至7 所示物品。
  由上述，可知被告黃○○、壬○○及證人子○○竊車之地點
    與逃匿處僅1 巷之隔，距離甚近，被告黃○○顯尚未脫離犯
    罪場所，且被告黃○○逃逸之巷道係屬死巷，毫無隱密之處
    可藏匿，而被告黃○○行竊後逃逸中，始終在協助追捕者即
    報案人楊錦源視線跟蹤，及追捕者即警員Ｇ○○、Ｏ○○追
    躡範圍內，故依上開判例要旨及說明，被告黃○○既尚未脫
    離犯罪場所及追捕者跟蹤追躡範圍內，仍不失為當場。被告
    黃○○及辯護人辯稱：被告並非在當場持信號彈發射器發射
    信號彈等語，顯然不足採信。
  (2)次按刑法第329 條準強盜罪之所謂施強暴或脅迫，只須有此
    行為即足，並不以至使被害人不能抗拒為必要。此與強盜罪
    係以強暴、脅迫等手段，至使被害人不能抗拒為構成要件者
    不同（最高法院91年度台上字第3746號判決要旨參照）。承
    前述被告黃○○持信號彈發射器對警員Ｇ○○、Ｏ○○發射
    信號彈3 顆，已對之施以強暴行為，依上開判決要旨所示，
    縱Ｇ○○有持槍反擊之行為，仍無解於被告黃○○為脫免逮
    捕，而施強暴之行為。被告及辯護人猶辯稱：被告雖有持信
    號彈發射器發射信號彈，但尚未構成強暴行為等語，亦不足
    採。
  4.綜上所述，被告黃○○於附表甲附表一所示時間、地點，夥
    同被告壬○○、共犯子○○，攜帶兇器竊盜未遂，被告黃○○為脫免逮捕，而當場對依法執行職務之警員施以強暴之行
    為，事證明確。
  (二)被告壬○○部分：
  1.被告壬○○坦承於附表甲附表一所示時間、地點，夥同被告
    黃○○、共犯子○○，攜帶附表乙附表一編號1 至7 、附表
    乙附表二編號29所示物品，竊取車牌號碼8L-3396 號自用小
    客車未遂之事實。
  2.而上開坦承之事實，有上開被告黃○○坦承部分所示至
    證據可證，堪認屬實。
二、犯罪事實(二)部分（即附表甲附表二部分）
  (一)被告黃○○部分：
  1.被告黃○○坦承有於附表甲附表二編號1 至3 所示時間、地
    點，竊取車牌號碼E5-4287 號、F8-3708 號、CL-1523 號自
    用小客車，並於附表甲附表二編號1 至3 所示時間，撥打電
    話向被害人戌○○、天○○、Ａ○○恐嚇取財得款，且為規
    避警方查緝，於附表甲附表二編號2 所示時間、地點，明知
    姓名年籍不詳之曾姓男子所販賣號碼YO-8333 號車牌2 面係
    屬偽造，仍以30,000元價格購買，隨即懸掛在所竊得之車牌
    號碼F8-3708 號自用小客車上，供作竊車時交通工具之事實
    （西警刑字第0930009450號卷第1 頁至第8 頁；本院卷6 第
    50 頁）。
  2.而上開坦承事實，有下列證據足以佐證係屬真實：
  證人壬○○於93年11月16日偵查中證詞（雲林地檢93偵字第
    4117號卷第88頁至第93頁）。
  證人黃世宏於93年11月16日偵查中證詞（雲林地檢93偵字第
    4117號卷第86頁至第87頁）。
  證人江文鎮於93年11月16日偵查中證詞（雲林地檢93偵字第
    4117號卷第84頁至第86頁）。
  證人楊國清於93年11月16日偵查中證詞（雲林地檢93偵字第
    4117號卷第87頁至第88頁）。
  被害人戌○○於93年2 月3 日警詢中陳述（西警刑字第0930
    009450號卷第55頁）。
  被害人戌○○之第一商業銀行存款存根聯1 紙（西警刑字第
    0930009450 號卷第57頁）。
  被害人天○○於93年1 月21日、93年6 月10日警詢中陳述（
    西警刑字第0930009450號卷第30頁至第32頁）。
  被害人Ａ○○於93年2 月2 日警詢中陳述（西警刑字第0930
    009450 號卷第45之1 頁至第46頁）。
  被害人Ａ○○之台中商業銀行自動提款機交易明細單1 紙（
    西警刑字第0930009450 號卷第48頁）。
  被害人戌○○、天○○、Ａ○○贓物認領保管單3 紙（西警
    刑字第0930009450 號卷第75頁至第77頁）。
  證人蔡世偉於93年9 月20日警詢中證詞（西警刑字第093000
    450 號卷第56頁）。
  證人許清全於93年9 月16日警詢中證詞（西警刑字第093000
    9450 號卷第32頁至第35頁）。
  證人曾曼鈞於93年6 月20日警詢中證詞（西警刑字第093000
    9450 號卷第47頁）。
  照片影本42幀（西警刑字第0930009450號卷第105 頁至124
    頁）。
  國泰世華銀行93年6 月17日93國泰世華銀彰泰字第125 號函
    附許清全存款開戶申請書、存戶交易資料各1 份（西警刑字
    第0930009450 號卷第42頁至第45頁）。
  第一商業銀行93年5 月7 日（93）一興嘉字第154 號函附曾
    曼鈞開戶基本資料、存款明細分類帳各1 份（西警刑字第09
    30009450 號卷第49頁至第52頁）。
  蔡世偉於第一商業銀行未登摺帳項查詢清單1 份（西警刑字
    第0930009450號卷第61頁）。
  車輛竊盜、車牌失竊資料查詢報表- 查詢車輛認可資料2 份
    （西警刑字第0930009450號卷第86頁；西警刑字第09302201
    75號卷第8 頁）。
  雲林縣警察局西螺分局函附YO-8333 車牌及失竊資料1 份（
    本院卷5 第57頁至第62頁）。
  租賃契約書1 份（西警刑字第0000000000號卷第12頁至第13
    頁）。
  雲林縣警察局西螺分局搜索扣押筆錄、扣押物品目錄表各1
    份（西警刑字第0930009450 號卷第66頁至第67頁）。
  扣案附表乙附表二編號1 至29所示物品。
  本院94年1 月25日勘驗筆錄及其附表（本院卷2 第158 頁至
    第167 頁）。
 3.綜上證據，被告黃○○所犯附表甲附表二編號1 至3所示之常
   業竊盜及恐嚇取財、行使偽造特種文書之犯行，事證明確。
 (二)被告壬○○部分：
 1.訊據被告壬○○矢口否認有附表甲附表二編號3 所示竊盜及
   恐嚇取財犯行。
 2.經查：
 (1)被告壬○○於本院93年12月28日、94年1 月26日準備程序中
   已坦承：我有竊取Ａ○○所管領使用之車牌號碼CL-1523 號
   自用小客車，並恐嚇取財得款64,000元等語（見本院卷2 第
   125 頁、第173 頁）。
 (2)而車牌號碼CL-1523 號自用小客車確於附表甲附表二編號3
   所示時間、地點失竊，嗣Ａ○○並遭人撥打電話恐嚇取財，
   而心生畏懼，依指示匯款至曾曼鈞所開立之第一商業銀行興
   嘉分行帳戶之事實，業經被害人Ａ○○、證人曾曼鈞分別於
   警詢中陳述明確（西警刑字第0930009450號卷第45之1 頁至
   第46頁、第47頁），並有Ａ○○台中商業銀行自動提款機交
   易明細單1 紙、第一商業銀行93年5 月7 日（93）一興嘉字
   第154 號函附曾曼鈞開戶基本資料、存款明細分類帳1 份、
   贓物認領保管單1 份在卷可參（西警刑字第0930009450號卷
   第49頁至第52頁、第76頁），堪認屬實。
 (3)佐以警方於尋獲車牌號碼F8-3708 號自用小客車時，在該車
   上查獲附表乙附表二編號1 至24、27至29所示物品，其中編
   號29信號彈發射器1 枝係被告黃○○、壬○○夥同共犯子○○，於附表甲附表一編號1 所示時間、地點，竊取車牌號碼
   8L-3396 號自用小客車時，被告黃○○所攜帶之物，而該自
   用小客車上復有被告壬○○之指紋，此有雲林縣警察局西螺
   分局搜索扣押筆錄、扣押物品目錄表1 份（西警刑字第0930
   009450 號卷第66頁至第67頁）、內政部警政署刑事警察局9
   4 年1 月26日刑偵五字第0940016326號鑑驗通知書1 份（本
   院卷3 第52頁）、內政部警政署刑事警察局刑紋字第093002
   6621號鑑驗書1 份在卷可參（西警刑字第0930009450號卷第
   87頁至第88頁）。足徵被告壬○○與黃○○共同於92年10月
   31日竊取車牌號碼8L-3396 號自用小客車未遂後，彼此仍有
   連繫，而被告壬○○並曾使用過車牌號碼F8-3708 號自用小
   客車，且該車上復放置上開行竊工具，足見係供被告2 人竊
   車使用之交通工具，再觀諸車牌號碼CL-1523 號自用小客車
   失竊及被害人Ａ○○遭人恐嚇取財之時間為93年1 月8 日、
   93年1 月12日，與被告2 人竊取車牌號碼8L-3396 號自用小
   客車未遂時間，兩者相隔甚近，可證被告壬○○確有於附表
   甲附表二編號3 所示時間、地點，與被告黃○○共同竊取車
   牌號碼CL-1523 號自用小客車，並向被害人Ａ○○恐嚇取財
   。
 (4)綜上證據，被告壬○○確有與黃○○，共同於附表甲附表二
   編號3 所示時間、地點竊盜並恐嚇取財。被告於本院審理中
   始翻異前詞否認犯行，顯係卸責之詞，不足採信。
三、犯罪事實(三)部分（即附表甲附表三部分）
  (一)被告黃○○部分：
  1.訊據被告黃○○矢口否認有何附表甲附表三編號1 至8 所示
    之竊盜、恐嚇取財犯行。辯稱：我於93年4 月份就離開Ｌ○○住處，因為Ｌ○○有施用毒品，我不想染上毒品，而壬○○、Ｌ○○他們已經學會竊車，跟著我就賺不到錢，所以他
    們就另起爐灶等語。
  2.經查：
  (1)附表甲附表三編號1 至8 所示車輛，於附表甲附表三編號1
    至8 所示時間、地點失竊，嗣被害人陳經、Ｕ○○、甲○○
    、Ｅ○○、亥○○、Ｃ○○、Ｎ○○、丑○○，於附表甲附
    表三編號1 至8 所示時間接到恐嚇取財電話，除Ｅ○○外，
    其餘被害人因恐車輛遭解體，而心生畏懼，遂依歹徒指示分
    別匯如附表甲附表三編號1 至3 、5 至8 所示金額，至張羽
    晴所開立台北中和郵局帳號00000000000000號、周永程所開
    立泛亞商業銀行斗六分行帳號000000000000號帳戶內之事實
    ，業經被害人Ｕ○○、甲○○、Ｅ○○、亥○○、Ｃ○○、
    Ｎ○○、丑○○、陳經分別於警詢中陳述明確（雲警刑000
    00000000號警卷第29頁至第56頁），並有郵政國內匯款單3
    紙、車輛竊盜車牌失竊資料個別查詢報表- 查詢車輛認可資
    料3 份（雲警刑00000000000號警卷第38至第47頁）、寶華
    商業銀行斗六分行函附之周永程開戶立帳資料及交易歷史清
    單各1 份、中華郵政股份有限公司函附之張羽晴開立存簿資
    料及客戶歷史交易清單各1 份在卷可佐（本院卷3 第87頁至
    第97頁），堪認屬實。
  (2)又共犯Ｌ○○於93年10月11日警詢中供稱：警方於93年10月
    11日持法院搜索票，在我住處扣得我所有之襯衫1 件、行動
    電話4 支、備忘錄1 張。查扣的襯衫是我穿著於93年5 月13
    日15時8 分持周永程泛亞銀行帳號提款卡提領Ｕ○○遭汽車
    竊盜恐嚇取財贓款10,000元，嗣於93年5 月14日5 時46分，
    在嘉義大林農會持周永程帳號提款卡提領甲○○遭汽車竊盜
    恐嚇取財贓款15,000元，復於93年5 月19日5 時42分持張羽
    晴帳號提款卡至雲林縣北港鎮北辰郵局提領Ｕ○○再次匯款
    之5,000 元贓款，而於93年5 月20日14時40分12秒，在嘉義
    縣新港郵局是我本人前往提領贓款。我至自動提款機提領贓
    款，是黃○○以其所有車牌號碼B9-0815 號廠牌BMW 黑色自
    用小客車載我前往提領贓款，我所提領贓款是黃○○竊車後
    恐嚇被害人匯進周永程及張羽晴人頭帳戶內。黃○○自93年
    4 月、5 月間開始要我去提領贓款，備忘錄上記載「自」字
    樣部分，就是我分得的贓款。周永程及張羽晴人頭帳戶儲金
    簿及提款卡均在黃○○處，如欲提領現金時，黃○○會將提
    款卡交給我，提領後再收回。我是自93年1 月認識黃○○，
    和他沒有仇恨或債務糾紛。黃○○竊取汽車後即將該車變賣
    給其他人解體，故即使將款項匯入指定帳戶內，也無法把竊
    得車輛還給被害人等語；於93年10月21日警詢中供稱：綽號
    「鈑金忠」於93年4 月、5 月間，夥同黃○○、壬○○，至
    雲林地區偷竊國產喜美、日產豐田等廠牌汽車，由綽號「鈑
    金忠」下手偷竊，壬○○負責把風，黃○○則在車上等候，
    遇有狀況立即接應綽號「鈑金忠」、壬○○逃離現場。附表
    甲附表三編號2 至8 竊盜及恐嚇取財行為，是黃○○、壬○○及綽號「鈑金忠」所為等語；於93年10月25日警詢中供稱
    ：竊取汽車贓款由黃○○分配等語（雲警刑二字第09300121
    96號卷第11頁背面至第17頁背面）；於93年10月11日偵查中
    供稱：我承認警方移送竊盜等犯罪事實。我總共分得10多萬
    元，詳如備忘錄寫「自」部分，這是我分到的錢，每次大約
    分得15,000元、5,000 元等，「共」後面數字是黃○○拿的
    。提款卡是黃○○拿給我的，我領完後再交還給他。我有給
    警方1 份備忘錄，是記錄我分多少錢，他們分多少錢，我是
    從93年4 月、5 月開始領錢，是黃○○他們載我去領錢，口
    湖、嘉義、大林等地提款機均有領過。提款翻拍照片中的人
    是我，照片上的衣服我有交給警方。提款卡均在黃○○那裡
    ，領完錢我就還他們了等語；於93年10月12日偵查中供稱：
    本案尚有1 位共犯叫「鈑金忠」，他是一起去偷的人。我和
    黃○○他們犯本案時間是93年4 月、5 月份開始等語（雲林
    地檢93年度偵字第4079號卷第8 頁至第9 頁、第12頁至第19
    頁、第33頁）；於93年11月30日本院93易398 號竊盜等案件
    審理中供稱：我對於檢察官起訴之犯罪事實（即附表甲附表
    三編號2 至8 部分）全部承認。我們都是聽黃○○叫我們做
    事情的，他是主謀，扣案行動電話4 支，只有門號00000000
    00號才是用來和集團成員聯絡用的，扣案之NOKIA 、BENQ、
    MOTOROLA廠牌行動電話各1 支，均使用過該門號等語（該卷
    第36頁至第40頁），綜觀Ｌ○○上開供述前後一致，佐以被
    告黃○○於93年10月5 日於警詢中亦供承：我有車牌號碼
    B9-0815 號自用小客車，是登記在我妻子名下等語（雲警刑
    二字第10415 號卷第5 頁）。足見共犯Ｌ○○供稱：黃○○
    有駕駛上開車輛載送其前往提領恐嚇取財所得贓款，應非子
    虛。此外，並有自動提款機翻拍照片7 幀、雲林縣警察局刑
    警隊搜索扣押筆錄及扣押物品目錄表各1 份在卷可參（雲警
    刑二字第10415 號卷第22頁至第26頁、第15頁至第17頁），
    扣案之附表乙附表三編號1 至3 行動電話3 支、門號000000
    0000號SIM 卡1 張、編號5 襯衫1 件、編號6 備忘錄1 張可
    佐，益徵共犯Ｌ○○上開供述，應屬實在。可證被告黃○○
    、壬○○與綽號「鈑金忠」之成年男子有共同為附表甲附表
    三編號2 至8 所示竊盜及恐嚇取財犯行，被告黃○○確持有
    上開張羽晴、周永程帳號提款卡，並交予共犯Ｌ○○，且載
    送其至各地自動提款機提領恐嚇取財所得贓款，嗣由被告黃
    ○○分配犯罪所得，該備忘錄上所載『自』指Ｌ○○；『共
    』指黃○○，而『忠』、『板』應係分別指壬○○、綽號「
    鈑金忠」之成年男子。
  (3)至於共犯Ｌ○○雖於93年10月11日警詢中供稱：我前往提領
    贓款後，黃○○會給我一些零用金。我只知道是黃○○、壬○○及綽號「鈑金忠」去竊取車輛，我負責提領贓款等語；
    於93年10月25日警詢中供稱：竊取汽車贓款壬○○與綽號「
    鈑金忠」分得贓款較多，我去提領贓款則分得較少等語（雲
    警刑二字第0930012196號卷第12頁背面至第13頁、第17頁背
    面）；於93年10月11日偵查中供稱：Ｕ○○、甲○○、Ｅ○○的車子是黃○○跟其他人去偷的，我只是去領錢等語；於
    93 年10 月12日偵查中供稱：我和黃○○他們犯本案時間是
    93年4 月、5 月份開始，之後就沒有了等語（雲林地檢93年
    度偵字第4079號卷第8 頁至第9 頁、第12頁至第19頁、第33
    頁）；於93年11月30日本院93易398 號竊盜等案件審理中供
    稱：我只負責提領贓款，車子是黃○○、壬○○、綽號「鈑
    金忠」3 人一起去偷的等語（該卷第38頁背面）。惟Ｌ○○
    上開就本身未參與竊盜之供述，有下列可議之處：
  被告黃○○於93年10月5 日於警詢中供承：Ｌ○○與壬○○
    2 人負責將贓車駛至雲林縣虎尾鎮○○○○○道路交流道橋
    下，就有人來接贓車。我接到綽號「小明」下訂單，就與壬○○、Ｌ○○開1 部自用小客車，在彰化、台中、雲林四處
    尋找車輛，尋得車輛目標後，由我下車負責偷車，他們2 人
    留在車上，等我竊取贓車開走後，他們尾隨我在後面，我開
    一段距離後，才交換車輛後，我負責與「小明」連絡交車地
    點，壬○○與Ｌ○○2 人將車開往指定地點交車等語（雲警
    刑二字第10415 號卷第5 頁），核與Ｌ○○所述未參與竊車
    乙節相左，且Ｌ○○亦供稱與被告黃○○並無仇怨，黃○○
    當無設詞誣陷Ｌ○○之必要，被告黃○○上開供述應屬實在
    ，足見Ｌ○○此部分供詞顯係畏罪卸責之詞。
  再觀之備忘錄記載9 項金額，其中所載第3 項金額「25,000
    、『忠』3,000 、『板』3,000 、『自』3,000 ‧‧」；第
    7 項金額「70,000、『忠』15,000、『板』15,000、『自』
    15,000‧‧」；第8 項金額「41,000、『忠』10,000、『板
    』10,000、『自』10 ,000 ‧‧」；第9 項金額「59,000、
    『忠』13,000、『板』13,000、『自』13,000‧‧」字樣，
    顯見『忠』即壬○○、『板』即綽號「鈑金忠」、『自』即
    Ｌ○○3 人所得金額均相同，而『共』即黃○○則較該3 人
    多分得1,000 以上不等金額，此有該備忘錄影本1 紙在卷可
    參（雲警刑二字第10415 號卷第19頁），則由上開Ｌ○○分
    得之金額，與壬○○、綽號「鈑金忠」之男子相同，僅少於
    黃○○，且依附表甲附表三編號1 至3 、5 至8 所示匯款金
    額分別為10,000元、10,000元、5,000 元、15,000元、30,0
    00元、40,000元、35,000元、25,000元，核與上開備忘錄所
    記載金額自25,000元至102,000 元有所差距，亦與Ｌ○○僅
    因提領恐嚇取財贓款即可分得3,000 元至13,000元不等報酬
    顯不相當，益徵該備忘錄所載金額應包括竊得車輛銷贓、恐
    嚇取財所得贓款，足見Ｌ○○非僅負責提領被害人匯入之贓
    款，其仍分擔竊車之行為。
  且由Ｌ○○上開供詞中，可知其詳知黃○○、壬○○、綽號
    「鈑金忠」之男子竊盜分工情形，與竊得車輛去向，而此係
    屬違法行為，非可公然為之，且被告黃○○等人為規避警方
    查獲之風險，衡情當無告知Ｌ○○之可能，足徵Ｌ○○確有
    參與竊盜及事後銷贓之犯行。
  綜上所析，Ｌ○○確有與被告黃○○、壬○○及共犯綽號「
    鈑金忠」之男子，共同為附表甲附表三編號2 至8 所示竊盜
    及恐嚇取財之行為。故Ｌ○○上開供詞顯係避重就輕之詞，
    不足採信。
  (4)而附表甲附表三編號1 所示被害人陳經所管領之車牌號碼C7
    -5559 號自用小客車，係於93年5 月4 日3 時許失竊，嗣於
    93年5 月7 日或8 日時，歹徒撥打電話恐嚇取財，陳經因而
    心生畏懼，遂依指示匯款10,000元至張羽晴所開立之上開帳
    戶，已如前述。復觀之車牌號碼C7-5559 號自用小客車竊、
    陳經遭人恐嚇取財時間，與附表甲附表三編號2 、5 至8 所
    示車輛失竊及被害人遭歹徒恐嚇取財時間，均甚為密切緊接
    ，且歹徒均指示被害人匯款至張羽晴所開立之上開帳戶，而
    該帳戶之提款卡復由黃○○持有，業如前述，足證附表甲附
    表三編號1 所示竊盜及恐嚇取財犯行，亦為被告黃○○、壬○○，夥同共犯Ｌ○○、綽號「鈑金忠」之男子所為。
  (5)綜上證據，足認被告黃○○於接獲綽號「小明」真實姓名年
    籍不詳之人購買贓車訂單後，即夥同壬○○、Ｌ○○、綽號
    「鈑金忠」之成年男子，於附表甲附表三編號1 至8 所示時
    間、地點，竊取附表甲附表三編號1 至8 所示車輛，並由黃
    ○○與綽號「小明」連絡交付贓車地點，再由壬○○、Ｌ○○將附表甲附表三編號1 、3 至8 所示車輛駛往該處交付綽
    號「小明」之人銷贓牟利。嗣由被告黃○○、壬○○及共犯
    綽號「鈑金忠」之男子，連續於附表甲附表三編號1 至8 所
    示時間，撥打電話予附表甲附表三編號1 至8 所示被害人恐
    嚇取財，除Ｅ○○未依指示匯款而未遂外，其餘被害人則恐
    車輛遭解體，而心生畏懼，乃分別依指示匯如附表甲附表三
    編號1 至3 、5 至8 所示款項，至張羽晴、周永程所分別開
    立之上開帳戶內，黃○○並將所保管之上開帳戶提款卡交付
    Ｌ○○，並載送Ｌ○○至雲林縣北港鎮、雲林縣口湖鄉、嘉
    義縣大林鄉、嘉義縣新港鄉等地之自動提款機提領恐嚇取財
    所得款項，Ｌ○○則以所持用之行動電話門號0000000000號
    ，與黃○○聯絡竊盜、恐嚇取財之事宜，而該4 人並依分工
    狀況，由黃○○分配上開犯罪所得，Ｌ○○因此分得3,000
    元至15,000元不等贓款。被告黃○○仍以前詞置辯，顯不足
    採信。
  (二)被告壬○○部分：
  1.被告壬○○坦承有為附表甲附表三編號2 、3 所示竊盜及恐
    嚇取財犯行，惟矢口否認有何附表甲附表三編號1 、4 至8
    所示竊盜、恐嚇取財犯行，辯稱：我只有犯附表甲附表三編
    號2 、3 之竊盜及恐嚇取財行為，其餘的我沒有做等語。
  2.經查：
    被告壬○○確有夥同被告黃○○及共犯Ｌ○○、綽號「鈑金
    忠」之男子，為附表甲附表三編號1 至8 所示竊盜及恐嚇取
    財行為之事實，業如前述，事證明確。故被告壬○○仍以前
    詞置辯，顯然不足採信。
四、犯罪事實(四)部分（即附表甲附表四部分）：
  (一)黃○○部分：
  1.被告黃○○坦承有與下列之人為下列犯行：（本院卷6 第50
    頁背面；嘉民警三字第0000000000號卷第3 頁至第9 頁；嘉
    義地檢93偵5455號卷第21頁至第26頁）。
  (1)有與被告壬○○為附表甲附表四編號1 所示竊盜犯行。
  (2)有與被告壬○○為附表甲附表四編號3 所示竊盜、恐嚇取財
    未遂犯行。
  (3)有與綽號「阿當」、「阿陽」之成年男子為附表甲附表四編
    號6 、7 、8 所示竊盜犯行。
  (4)有為附表甲附表四編號9 所示竊盜犯行、附表甲附表四編號
    6 所示行使偽造特種文書之犯行。
  2.而上開坦承之事實有下列證據，足以佐證係屬真實：
  (1)被害人Ｉ○○於93年3 月28日警詢中供稱：於93年3 月2 日
    0 時40分許，我先生所有之車牌號碼LB-6487 號自用小客車
    ，在嘉義縣大林鎮○○里○○路247 號前遭竊，並於同日14
    許陸續接獲歹徒以行動電話門號0000000000號，撥打至我公
    司電話（05）0000000 號，稱車子在我手上，若不依指示匯
    款30,000元至吳潘安所開立安泰商業銀行嘉義分行帳號0000
    0000000000號帳戶內，將解體車輛等語，因我沒有錢未匯款
    等語（嘉民刑三警字第0000000000號卷第15頁至第16頁），
    並有車輛竊盜、車牌失竊資料個別查詢報表- 查詢車輛認可
    資料1 份在卷可佐（嘉民三警字第0000000000號卷第59頁）
    ，堪認實屬。可證被告黃○○、壬○○有共同竊取上開車輛
    後，嗣推由黃○○以所持用之行動電話門號0000000000號向
    Ｉ○○恐嚇匯款至吳潘安上開帳戶未遂。
  (2)被害人Ｑ○○於93年9 月14日警詢中之證詞（嘉民警三字第
    0000000000號卷第12頁）。
  (3)車牌號碼DC-1368 號車輛竊盜協尋電腦輸入單、車輛竊盜、
    車牌失竊資料個別查詢報表- 查詢車輛認可資料各1 份（嘉
    民警三字第0000000000號卷第52頁、第57頁）。
  (4)嘉義縣警察局民雄分局函附車牌號碼3T-1268 車牌及失竊資
    料1 份（本院卷5 第63頁、第79頁至第80頁）。
  (5)照片18幀（嘉民警三字第0000000000號卷第31頁至第38頁）
    。
  (6)內政部警政署刑事警察局搜索扣押筆錄、扣押物品目錄表各
    2 份（嘉民警三字第0000000000號卷第17頁至第22頁）、附
    表乙附表四編號1 至7 、9 至19所示物品、本院94年3 月4
    日勘驗筆錄1 份（本院卷4 第12頁背面）。
  3.惟被告黃○○矢口否認有附表甲附表四編號2 所示竊盜、恐
    嚇取財犯行，辯稱：我沒有竊盜，也沒有用行動電話門號00
    00000000號，撥打電話向辰○○恐嚇要匯款200,000 元到吳
    潘安帳戶內等語。經查：
  (1)附表甲附表四所示編號2 所示車牌號碼2U-5516 號自用小客
    車，係於附表四所示編號2 所示時間、地點失竊，而被害人
    辰○○並於附表四所示編號2 所示時間，接續接獲歹徒以行
    動電話門號0000000000號，撥打其所持用行動電話門號0000
    000000號，恫嚇稱：失竊車輛在我手上，若不依指示匯款，
    將解體車輛等語，惟雙方因匯款金額未達成協議，辰○○遂
    未匯款之事實，業經被害人辰○○於93年2 月24日警詢中陳
    述明確（嘉民警三字第0000000000號卷第13頁至第14頁），
    並有行動電話門號0000000000號通聯紀錄、車輛竊盜、車牌
    失竊資料個別查詢報表- 查詢車輛認可資料各1 份（嘉民警
    三警字第0000000000號卷第58頁）在卷可參，足認屬實。
  (2)而被告黃○○於93年9 月14日警詢中亦供稱：行動電話門號
    0000000000號是我本人持用等語；於93年9 月17日警詢中供
    稱：警方提示行動電話門號0000000000號通聯紀錄，該門號
    所配合使用之手機，應該是警方扣案手機中之1 支等語（嘉
    民警三字第0000000000號卷第6 頁、第15頁）。且被告壬○○於本院審理中供承：行動電話門號0000000000號行動電話
    是我用來跟陳明新聯絡使用的電話等語（本院卷6 第49頁背
    面至第50頁），足見行動電話門號0000000000號係壬○○所
    持用，而依上開行動電話門號0000000000號之通聯紀錄顯示
    該門號曾與行動電話門號0000000000號聯繫，此有通聯紀錄
    1 份在卷可參（嘉民警三字第0000000000號卷第25頁、第29
    頁），益徵行動電話門號0000000000號確由被告黃○○所持
    用。
  (3)又依上開行動電話0000000000號之通聯紀錄顯示該門號曾於
    93年2 月19日14時14分許、同日14時31分許、同日14時58分
    許、同日15時10分許、同日15時31分許、同日15時42分許，
    接續撥打至被害人辰○○所持用之行動電話門號0000000000
    號（嘉民警三字第0000000000號卷第26頁、第28頁），此亦
    與被害人辰○○上開陳述相符，可證被告黃○○確有於竊得
    車牌號碼2U-5516 號自用小客車後，接續撥打上開電話恐嚇
    取財未遂。
  (4)再被害人辰○○於93年2 月24日警詢中陳述：歹徒要求我將
    200,000 元匯入吳潘安所開立台灣銀行嘉義分行帳戶000000
    000000號等語（嘉民警三字第0000000000號卷第13頁背面）
    ，而被告壬○○曾分別於93年3 月8 日、93年3 月18日，至
    彰化縣埔心鄉○○路1 號、彰化縣芬園郵局之自動提款機，
    持吳潘安上開帳戶提款卡提領恐嚇取財所得贓款，此有ATM
    影像照片4 幀在卷可參（嘉民警三字第0000000000號卷第39
    頁至第40頁），顯見吳潘安上開帳戶恐嚇取財所得贓款係由
    被告壬○○負責提領，益證被告黃○○確有以上開電話恐嚇
    辰○○將款項匯入吳潘安上開帳戶，若恐嚇取財既遂則推由
    被告壬○○提領贓款。
  (5)且被告2 人若未竊取車牌號碼2U-5516 號自用小客車，則被
    告黃○○如何撥打電話向辰○○恐嚇取財，復要求匯款至被
    告壬○○所持用之吳潘安上開帳戶，顯見被告黃○○有與被
    告壬○○共同竊取上開車輛，並恐嚇取財未遂。
  (6)綜上所述，可證被告黃○○與壬○○確有為附表甲附表四編
    號2 所示竊盜及恐嚇取財未遂犯行。被告黃○○仍持前詞置
    辯，顯不足採。
  4.另被告黃○○於93年9 月14日警詢中供稱：我自92年10月份
    開始，在嘉義縣市、雲林縣、彰化縣市、台中縣市、新竹縣
    等地竊取自用小客車。我曾與壬○○、陳將得、綽號「阿忠
    」、「阿當」、「阿陽」共同竊取自用小客車等語（嘉民警
    三字第0000000000號卷第3 頁至第4 頁）；於93年9 月14日
    偵查中供稱：我自92年10月份開始，在嘉義縣市、雲林縣、
    彰化縣市、台中縣市、新竹縣等地竊取自用小客車，斷斷續
    續都有偷，只要缺生活費用，我接到訂單就會去做，下訂單
    的人會說要那一種車，我會找壬○○、陳將得、綽號「阿忠
    」等人去找車，後來壬○○他們自立門戶，我就退出到台中
    找綽號「阿當」、「阿陽」一起合作，我負責接單。我曾與
    壬○○、陳將得、綽號「阿忠」、「阿當」、「阿陽」，共
    同竊取自用小客車。92年底到93年4 月，我是和壬○○他們
    3 人合作，後來又和「阿當」、「阿陽」合作等語（嘉義地
    檢93偵5455號卷第21頁）。而其於本院審理中則供稱：附表
    甲附表四編號3 所示竊盜、恐嚇取財未遂犯行，係與壬○○
    、Ｌ○○所為等語（本院卷6 第50頁背面），惟被告黃○○
    於上開警詢、偵查中均未提及Ｌ○○，且其於本院供承：綽
    號「阿忠」和「鈑金忠」是同一個人等語（本院卷6 第50頁
    正面）。復佐以被告壬○○於本院供承：我是跟黃○○、綽
    號「鈑金忠」去做附表甲附表四編號3 所示犯行等語（本院
    卷6 第50頁背面），故足認附表甲附表四編號3 所示竊盜、
    恐嚇取財未遂犯行，應係被告黃○○、壬○○與綽號「鈑金
    忠」之成年男子所為。
  5.復觀之被告黃○○於93年9 月14日警詢、偵查中均供稱：警
    方查獲竊車勒贖筆記2 本，這是人家下訂單要我去偷的，我
    把它記下來，大部分我都有偷到。我負責接單，下訂單的人
    會說要那種車，接訂單後，我們每次2 至3 人，以電話聯繫
    相約到定點集合後，一起搭車找尋目標，再用我們所帶的工
    具去竊車，我們都開1 輛車去，竊取自用小客車得手後，贓
    車交由共犯駕駛一起離開，並由我以電話連絡收贓車的人，
    相約到某定點後現場交易將贓車交給他們，我收取每部從20
    ,000 元 至150,000 元不等的錢後離開。綽號「小明」、「
    強哥」、「蘇德發」、「蔡阿糖」、「程春盛」都曾向我下
    訂單，我自92年10月至12月份，竊取10幾台雙B 解體成零件
    交給「程春盛」，因為當時我還有解體的場所，其他的都是
    整部交給綽號「小明」、「強哥」、「蘇德發」、「蔡阿糖
    」，93年3 月開始下訂單是綽號「小明」、「強哥」他們，
    去年是「程春盛」等語（嘉民警三字第0000000000號卷第3
    頁至第4 頁；嘉義地檢93偵5455號卷第21頁至第22頁），並
    有扣案附表乙附表四編號6 竊車訂單手抄紙2 張、編號7 竊
    車勒贖筆記本2 本在卷可佐，堪認屬實，足認被告黃○○係
    負責與綽號「小明」、「強哥」等人聯絡變賣贓車車款、交
    車地點、款項等事宜，並分別與附表甲附表四編號1 至3 、
    6 至8 所示之人，共同竊取附表甲附表四編號1 至3 、6 至
    8 所示車輛，及單獨竊取附表甲附表四編號9 所示車輛，再
    依約定地點，將所竊得之上開車輛，變賣予綽號「小明」、
    「強哥」等人牟利。
  6.至於公訴人認：(1)陳明新、陳將得、綽號「阿當」、「阿陽
    」有參與附表甲附表四編號1 至3 所示犯行；(2)陳明新、陳
    將得有參與附表甲附表四編號6 至8 所示犯行。惟查：
  (1)按刑法上之共同正犯，係指兩個以上之單獨正犯，基於共同
    之行為決意，各自分擔犯罪行為之一部或全部，共同實現構
    成要件而言。易言之，即兩個以上之行為人，彼此有犯意之
    聯絡及行為之分擔，而共同犯罪。此等共同之行為決意，乃
    指二個以上之行為人出於違犯特定犯罪之故意，彼此聯絡謀
    議，而在有認識與有意願交互作用下，所成立之共同一致的
    犯意。行為人間犯意聯絡之內涵，除犯罪之故意外，尚包括
    基於犯罪計畫與實施犯罪之必要而為之角色分配，行為人若
    與其他行為人並無共同之行為決意，即無由成立共同正犯。
  (2)被告黃○○於93年9 月14日警詢中供稱：我曾與壬○○、陳
    將得、綽號「阿忠」、「阿當」、「阿陽」共同竊取自用小
    客車，我接獲訂單後，我們每次2 至3 人，以電話聯繫相約
    到定點集合後，一起搭車找尋目標，由我下車以預藏的竊車
    工具，竊取自用小客車，得手後贓車交由共犯駕駛一起離開
    ，並由我以電話連絡收贓車的人，相約到某定點後現場交易
    將贓車交給他們。贓款由參與竊車者均分等語（嘉民警三字
    第0930 084157 號卷第3 頁至第4 頁）；於93年9 月14日偵
    查中供稱：我接訂單後，會找壬○○、陳將得、綽號「阿忠
    」等人去找車，後來壬○○他們自立門戶，我就退出到台中
    找綽號「阿當」、「阿陽」一起合作。我曾與壬○○、陳將
    得、綽號「阿忠」、「阿當」、「阿陽」，共同竊取自用小
    客車。我接獲訂單後，我們每次2 至3 人，以電話聯繫相約
    到定點集合後，一起搭車找尋目標，再用我們所帶的工具去
    竊車，我們都開1 輛車去，竊取自用小客車得手後，贓車交
    由共犯駕駛一起離開，並由我以電話連絡收贓車的人，相約
    到某定點後現場交易將贓車交給他們。贓款由參與竊車者均
    分等語（嘉義地檢93偵5455號卷第21頁）。由被告黃○○上
    開供詞，足見必需有參與附表甲附表四編號1 至3 、6 至8
    所示竊盜行為，始能朋分贓款。而承前述，附表甲附表四編
    號1 至3 、6 至8 所示竊盜、恐嚇取財未遂行為，係由該表
    所示之人共同為之，此外，復查無其他積極證據足以證明陳
    明新、陳將得、綽號「阿當」、「阿陽」與附表甲附表四編
    號1 至3 所示之人；陳明新、陳將得與附表甲附表四編號6
    至8 所示之人，就該犯行有何犯意聯絡及行為之分擔，故依
    上開說明，尚難認渠等間具有共同正犯關係，併此敘明。
  7.綜上證據，足證被告黃○○於接獲綽號「小明」、「強哥」
    等人購買贓車訂單後，或單獨，或與被告壬○○，或夥同被
    告壬○○、綽號「鈑金忠」之成年男子，或夥同綽號「阿當
    」、「阿陽」，竊取附表甲附表四編號1 至3 、6 至9 所示
    車輛，變賣予綽號「小明」、「強哥」等人牟利。且為規避
    警方查緝，而為附表甲附表四編號6 所示行使偽造特種文書
    之犯行。被告黃○○復分別與附表甲附表四編號2 、3 、6
    所示之人，共同為恐嚇取財未遂之犯行。
  (二)被告壬○○部分：
  1.被告壬○○坦承有與被告黃○○及綽號「鈑金忠」為附表甲
    附表四編號3 所示之竊盜、恐嚇取財未遂犯行（本院卷6第
    50頁背面；嘉民警三字第0000000000號卷第28頁至第29頁）
  2.而上開坦承之事實有下列證據，足以佐證係屬真實：
  (1)被害人Ｉ○○於93年3 月28日警詢中之陳述（嘉民警三字第
    0000000000號卷第15頁至第16頁）。
  (2)車牌號碼LB-6487 車輛竊盜、車牌失竊資料個別查詢報表-
    查詢車輛認可資料1 份（嘉民三警卷0000000000號卷第59
    頁）。
  (3)內政部警政署刑事警察局搜索扣押筆錄、扣押物品目錄表各
    2 份（嘉民警三字第0000000000號卷第17頁至第22頁）、附
    表乙附表四編號1 至5 所示工具、編號10對講機3 台、本院
    94年3 月4 日勘驗筆錄1 份（本院卷4 第12頁背面）。
  3.惟被告壬○○矢口否認有附表甲附表四編號1 、2 、4 、5
    所示竊盜、恐嚇取財既遂、未遂犯行，辯稱：我沒有做上開
    行為等語。經查：
  (1)附表甲附表四編號1部分：
    共同被告黃○○於93年9 月14日於偵查中供稱：懸掛車牌號
    碼9C-5218 號自用小客車是我與壬○○偷來的，目前已經解
    體，賣給綽號「強哥」，該車那時是我與壬○○共同使用等
    語（嘉義地檢93偵5455號卷第25頁至第26頁），況被告壬○○於94年1 月27日本院準備程序時供承：車牌號碼9C-5218
    號自用小客車是我們那時候作案開的車子等語（本院卷3 第
    23頁），並有懸掛車牌號碼9C-5218 號自用小客車路口監視
    照片2 幀在卷可佐（嘉民警三字第0000000000號卷第37頁）
    ，足徵該車輛係被告黃○○與壬○○竊車之交通工具，衡情
    被告黃○○對該車輛當記憶深刻，且被告黃○○與壬○○同
    為被告，其顯無設詞誣陷被告壬○○之必要，故被告黃○○
    上開供詞，堪以採信。可證被告壬○○確有與黃○○共同竊
    取車牌號碼9C-5218 號自用小客車。
  (2)附表甲附表四編號2部分：
    被告壬○○有與被告黃○○，共同為附表甲附表四編號2 所
    示竊盜及恐嚇取財未遂犯行，已如前述，事證明確。
  (3)附表甲附表四編號4、5部分：
  車牌號碼BM-7555 號、A6-2976 號自用小客車，確分別於附
    表甲附表四編號4 、5 所示時間、地點失竊，而被害人巳○○、癸○○分別於附表甲附表四編號4 、5 所示時間，遭歹
    徒以行動電話撥打電話恫嚇稱：車輛在我這裡，若不依指示
    匯款，將解體車輛等語，巳○○、癸○○恐車輛遭解體，而
    心生畏懼，分別依指示各匯款30,000元至林傳宗所開立鳳山
    新富郵局帳戶00000000000000號之事實，業經被害人巳○○
    、癸○○分別於警詢中供述明確（嘉民警三字第0930083584
    號卷第7 頁至第11頁），並有林傳宗上開帳戶之開戶資料及
    客戶歷史交易清單1 份在卷可佐（嘉民警三字第0000000000
    號卷第138 頁至第142 頁），堪認屬實。
  且共犯陳明新於93年9 月3 日警詢中供稱：警方於93年9 月
    3 日17時55分，在彰化縣福興鄉○○村○○路136 號13樓，
    執行搜索，查獲1 支NOKIA 廠牌6230型號銀色手機（內含00
    00000000門號、手機序號000000000000000 號）是我的，拿
    來竊車勒索恐嚇取財用的。車子是壬○○偷的，他再把失主
    資料或電話提供給我，並教我如何恐嚇車主、價碼如何，再
    由我打電話給失主恐嚇他們交付贖金，我會要求被害人將贖
    金匯入我指定的銀行帳戶內，我到提款機提領贓款後，即將
    錢交給壬○○。我於93年5 月初開始在彰化縣員林鎮○○街
    租屋處進行恐嚇取財。我是以行動電話門號0000000000號、
    0000000000號進行恐嚇取財，2 線電話均是我去申設的，00
    00000000是以我的名字申請的，0000000000是以許偉哲名義
    申請的。我會告知失主車子在我手上，我只是要求一些錢而
    已，收到錢後我會將車子歸還，車主如答應的話，我會提供
    銀行帳戶供他們匯款，如不答應就算了。我使用過林傳宗郵
    局帳號00000000000000號匯款，林傳宗收得款項後轉帳給我
    ，自己留下1,000 元、2,000 元。我提領贓款後，壬○○分
    得7 成5 ，我只得2 成5 。我前後共恐嚇車主15次、16次，
    每次從10,000元到90,000元不等，共分得贓款10幾萬元。被
    害人癸○○遭恐嚇取財匯款至林傳宗帳戶，是我和壬○○所
    為。我提領贓款後，以電話聯繫見面後，我當面將錢交給他
    ，壬○○使用門號0000000000號、0000000000號與我聯絡。
    我只負責領錢及打電話恐嚇車主，失車如何處理我不知道等
    語（嘉民警三字第0000000000號卷第35頁至第40頁）；於93
    年9 月3 日偵查中供稱：警方查獲NOKIA 廠牌6230型號銀色
    手機是我的，門號0000000000是最近幾天辦的，沒有拿該門
    號恐嚇取財，於93年5 月、6 月間，我有拿這支手機插我自
    己的門號0000000000號SIM 卡去恐嚇取財。我都是用手機打
    的，車子每1 輛都是壬○○偷的，他把被害人資料提供給我
    ，約我出來，教我如何恐嚇車主、價碼如何，再由我打電話
    給失主恐嚇他們交付贖金，要求被害人將贖金匯入我指定的
    銀行帳戶內，再由我到提款機提領贓款，我將錢交給壬○○
    ，他拿4 分之3 ，我拿4 分之1 贓款。我於93年5 月初開始
    在彰化縣員林鎮○○街租屋處進行恐嚇取財，是壬○○打電
    話給我，叫我去幫他打電話，他說這很好賺，我是因為一時
    貪念才如此做。我沒有看過車子，車籍資料都是壬○○給我
    的。我是用門號0000000000號、0000000000號行動電話撥打
    電話給被害人恐嚇取財，這2 線電話均是我去申設的，0000
    000000是以我的名字申請的，0000000000是以許偉哲名義申
    請的，但電話則由我在使用，他都不知情。我會告知車主車
    子在我手上，我只是要求一些錢而已，收到錢後我會將車子
    歸還，車主如答應的話我會提供銀行帳戶供他們匯款，如果
    不答應就算了，我就沒有再打了，我就告訴壬○○叫他自己
    去處理。我使用過林傳宗郵局帳號00000000000000號供被害
    人匯款，我是騙林傳宗說有人匯款到他的帳戶，請他轉匯到
    我的帳戶。我共恐嚇取財15、16次，每次金額從10,000元到
    90,000元不等，一共分得贓款100,000 元左右。被害人癸○○遭人恐嚇取財匯款至林傳宗帳戶，是我和壬○○做的，我
    們大概合作到93年6 月底，正確時間我忘了等語（嘉義地檢
    93聲拘139 號卷第36頁至第38頁），綜觀陳明新上開供詞前
    後一致，且經台灣嘉義地方法院檢察署檢察官對陳明新所持
    用之行動電話門號0000000000號進行監聽，顯示該門號曾撥
    打至被害人癸○○、巳○○所使用之（04）0000000 號、00
    00000000號電話，進行恐嚇取財，此有台灣嘉義地方法院檢
    察署通訊監察書、通訊譯文各1 份在卷可參（嘉義地檢93聲
    拘139 號卷第2 頁至第7 頁），並有林傳宗鳳山新富郵局帳
    戶00000000000000開戶資料及客戶歷史交易清單1 份在卷可
    佐（嘉民警三字第0000000000號卷第138 頁至第142 頁），
    堪以採信。足證被告壬○○與共犯陳明新，先推由陳明新向
    林傳宗借用上開帳戶，作為恐嚇取財匯款之人頭帳戶，並申
    設行動電話門號0000000000號、0000000000號供恐嚇取財使
    用，嗣由壬○○竊取附表甲附表四編號4 、5 所示車輛後，
    再由陳明新以所持用之行動電話門號0000000000號撥打電話
    向被害人巳○○、癸○○恫嚇稱：車子在我這裡，需依指示
    匯款始歸還車輛，否則將解體車輛等語，巳○○、癸○○因
    而心生畏懼，乃依指示各匯款30,000元至林傳宗上開帳戶，
    林傳宗再將款項轉入陳明新之帳戶，由陳明新負責提領贓款
    。
  綜上證據，可證被告壬○○確有與陳明新，共同為附表甲附
    表四編號4 、5 所示之竊盜、恐嚇取財犯行。
  (4)從而，足認被告壬○○或與被告黃○○，或夥同被告黃○○
    、綽號「鈑金忠」之成年男子，或與陳明新，分別為附表甲
    附表四編號1 至5 所示竊盜、恐嚇取財既遂、未遂犯行。被
    告壬○○仍以前詞置辯，顯然不足採信。
五、犯罪事實(五)部分（即附表甲附表五部分）：
  (一)被告黃○○部分：
  1.被告黃○○矢口否認有何附表甲附表五編號1 至6 所示竊盜
    、恐嚇取財既遂、未遂犯行，辯稱：我沒有印象等語。經查
    ：
  (1)附表甲附表五編號1至3部分：
  附表甲附表五編號1 至3 所示車輛，於附表甲附表五編號1
    至3 所示時間、地點失竊，而歹徒乃分別於附表甲附表五編
    號1 至3 所示時間，持未顯示來電之電話撥打被害人乙○○
    電話；持行動電話門號0000000000號撥打被害人丙○○、Ｆ
    ○○電話，恫嚇稱：車子在我這裡，若不依指示匯款，將解
    體車輛等語，至使乙○○、丙○○、Ｆ○○心生畏懼，分別
    匯款10,000元、25,000元、30,000元至吳潘安所開立安泰商
    業銀行嘉義分行帳戶00000000000000號內之事實，業經告訴
    人乙○○、丙○○、Ｆ○○於警詢中指訴明確，並有車輛竊
    盜詳細資料畫面3 紙、Ｆ○○存摺明細表1 紙、吳潘安上開
    帳號開戶資料及客戶存提記錄查詢表各1 份在卷可佐（嘉民
    警三字第0000000000號卷第43頁至第55頁、第148 頁至第14
    9 頁），堪認屬實。
  而被告黃○○、壬○○確有為附表甲附表四編號3 所示竊盜
    、恐嚇取財未遂犯行，其所持用恐嚇被害人之行動電話門號
    為0000000000，匯款帳戶為吳潘安所開立安泰商業銀行嘉義
    分行帳戶00000000000000號，已如前述，且附表甲附表五編
    號2 、3 歹徒持用恐嚇取財之行動電話同為門號0000000000
    號，附表甲附表五編號1 至3 歹徒指定匯款帳戶亦均為吳潘
    安上開帳號，復觀之附表甲附表四編號3 所示車輛失竊時間
    為93年3 月2 日0 時40分許、歹徒恐嚇取財時間為93年3 月
    2 日14時許，與附表甲附表五編號1 車輛失竊時間為93 年2
    月27日7 時許、歹徒恐嚇取財時間為93年3 月1 日14時許；
    附表甲附表五編號2 車輛失竊時間為93年3 月3 日7 時許、
    歹徒恐嚇取財時間為93年3 月3 日17時；附表甲附表五編號
    3 車輛失竊時間為93年3 月3 日2 時許、歹徒恐嚇取財時間
    為93年3 月3 日9 時，上開時間密接緊接，可證被告黃○○
    、壬○○確有共同為附表甲附表五編號1 至3 所示竊盜、恐
    嚇取財行為。
  (2)附表甲附表五編號4部分：
  附表甲附表五編號4 所示車輛，有於附表甲附表五編號4 所
    示時間、地點失竊，而歹徒於附表甲附表五編號4 所示時間
    ，接續撥打電話給被害人地○○，恫嚇稱：車子在我這裡，
    若不依指示匯款，將解體車輛等語，惟地○○並未匯款，而
    恐嚇取財未遂之事實，業經告訴人地○○於93年9 月20日警
    詢中供述明確，並有車輛竊盜詳細資料畫面1 紙在卷可參（
    嘉民刑三警卷第0000000000號第57頁至第59頁），堪認屬實
    。
  且被告壬○○於本院93年12月2 日訊問、94年1 月27日準備
    程序中均供稱：附表甲附表五編號1 至6 所示竊盜、恐嚇取
    財行為，成員有我和黃○○等語（本院卷2 第63頁；本院卷
    3 第24頁背面至第25）。被告壬○○就被告黃○○有與之共
    同為附表甲附表五編號1 至6 所示竊盜、恐嚇取財行為，前
    後供述一致，復觀之附表甲附表五編號4 車輛失竊時間為93
    年3 月3 日7 時許、恐嚇取財時間為93年3 月3 日10時許，
    與前述附表甲附表五編號1 至3 所示竊盜、恐嚇取財時間緊
    接，且附表甲附表五編號2 、3 所示車輛失竊地點，與附表
    甲附表五編號4 所示車輛失竊地點，均在嘉義市，地緣相近
    ，況被告壬○○與黃○○同為被告，實無設詞誣陷黃○○之
    必要，其上開供詞堪以採信。足證附表甲附表五編號4 所示
    竊盜、恐嚇取財未遂犯行，確為被告黃○○與壬○○共同為
    之。
  (3)附表甲附表五編號5、6部分
  附表甲附表五編號5 、6 所示車輛，於附表甲附表五編號5
    、6 所示時間、地點失竊，而歹徒分別於附表甲附表五編號
    5 、6 所示時間，以所持用之行動電話門號0000000000號，
    撥打被害人Ｘ○○、玄○○持用之電話，恫嚇稱：車子在我
    這裡，若不依指示匯款，將解體車輛等語，Ｘ○○、玄○○
    因恐車輛遭解體，而心生畏懼，乃各匯款25,000元至陳淑婉
    所開立虎尾圓環郵局帳號00000000000000號內之事實，業經
    被害人Ｘ○○、玄○○於警詢中供述明確，並有車輛竊盜詳
    細資料畫面2 紙、陳淑婉上開帳號開戶基本資料及客戶歷史
    交易清單各1 份在卷可佐（嘉民警三字第0000000000號卷第
    60頁至第67頁；本院卷4 第113 頁至116 頁），堪認屬實。
  而被告黃○○、壬○○確有為附表甲附表四編號3 所示竊盜
    、恐嚇取財未遂犯行，其所持用恐嚇被害人匯款之行動電話
    門號為0000000000號，已如前述，該門號核與附表甲附表五
    編號5 、6 所示歹徒所持用恐嚇取財之行動電話門號相同，
    且觀之附表甲附表四編號3 所示車輛失竊時間為93年3 月2
    日0 時40分許、遭歹徒恐嚇取財時間為93年3 月2 日14時許
    ，核與附表甲附表五編號5 車輛失竊時間為93年3 月29日7
    時許、歹徒恐嚇取財時間為93年3 月29日；附表甲附表五編
    號6 車輛失竊時間為93年3 月29日8 時許、歹徒恐嚇取財時
    間為93年3 月29日，時間相距不到1 個月，可證被告黃○○
    、壬○○確有共同為附表甲附表五編號5 、6 所示竊盜、恐
    嚇取財行為。
  2.此外，復有內政部警政署刑事警察局搜索扣押筆錄、扣押物
    品目錄表各2 份（嘉民警三字第0000000000號第17頁至第22
    頁）、扣案之附表乙附表四編號1 至7 、9 至10所示物品、
    本院94年3 月4 日勘驗筆錄1 份可證（本院卷4 第12頁背面
    ）。
  3.綜上證據，可證被告黃○○、壬○○確有共同為附表甲附表
    五編號1 至6 所示竊盜、恐嚇取財既遂、未遂行為。被告黃
    ○○仍以前詞置辯，顯係卸責之詞，不足採信。
  (二)被告壬○○部分：
  1.被告壬○○坦承有為附表甲附表五編號2 、3 、9 之竊盜、
    恐嚇取財犯行（本院卷6第50頁背面）
  2.而上開坦承事項，有下列證據足以佐證係屬真實：
  (1)共犯陳明新於93年9 月3 日警詢中供稱：車子是壬○○偷的
    ，他再把失主資料或電話提供給我，並教我如何恐嚇車主、
    價碼如何，再由我打電話給失主恐嚇他們交付贖金，我會要
    求被害人將贖金匯入我指定的銀行帳戶內，我到提款機提領
    贓款後，即將錢交給壬○○。我使用過蔡媚如郵局帳戶供被
    害人匯款，蔡媚如帳戶是我自己拿提款卡去提領的，領錢後
    壬○○分得7 成5 ，我只得2 成5 贓款等語（嘉民警三字第
    0000000000號卷第35頁至第40頁）；於93年9 月3 日偵查中
    供稱：車子每1 輛都是壬○○偷的，他把被害人資料提供給
    我，約我出來，教我如何恐嚇車主、價碼如何，再由我打電
    話給失主恐嚇他們交付贖金，要求被害人將贖金匯入我指定
    的銀行帳戶內，再由我到提款機提領贓款，我將錢交給壬○○，他拿4 分之3 ，我拿4 分之1 贓款。我使用過蔡媚如郵
    局帳戶供被害人匯款，我是向她借存摺、提款卡來用，我騙
    她的存摺、提款卡來當作被害人匯款的帳戶等語（嘉義地檢
    93聲拘139 號卷第36頁至第38頁），可證蔡媚如所開立溪湖
    郵局帳號00000000000000號，係陳明新向不知情之蔡媚如借
    用存摺、提款卡，作為被告壬○○及共犯陳明新恐嚇取財之
    人頭帳戶使用。
  (2)告訴人丙○○於93年9 月22日警詢中指訴及車輛竊盜詳細資
    料畫面1 紙（嘉民警三字第0000000000號卷第47頁至第50頁
    ）。
  (3)告訴人Ｆ○○於93年9 月20日警詢中指訴及車輛竊盜詳細資
    料畫面、郵政儲金簿明細表各1 紙（嘉民警三字第09300841
    57號卷第51頁至第55頁）。
  (4)告訴人Ｓ○○93年10月14日警詢中指訴及車輛竊盜、車牌失
    竊資料別查詢報表- 查詢車輛認可資料1 紙（嘉民警三字第
    第0000000000號卷第79頁至第83頁）。
  (5)安泰商業銀行戶嘉義分行吳潘安帳號00000000000000號之開
    戶資料、客戶存提紀錄查詢表各1 份（嘉民警三字第093008
    4157 號卷第148 頁至第149 頁）。
  (6)溪湖郵局蔡媚如帳號00000000000000號之客戶基本資料、交
    易明細表各1 份（嘉民警三字第0000000000號卷第143 頁至
    第144 頁）。
  (7)內政部警政署刑事警察局搜索扣押筆錄、扣押物品目錄表各
    2 份（嘉民警三字第0000000000號卷第17頁至第22頁）、扣
    案附表乙附表四編號1 至7 、9 至10所示物品、本院94年3
    月4 日勘驗筆錄1 份（本院卷4 第12頁背面）。
  3.惟被告壬○○矢口否認有何附表甲附表五編號1 、4 至12竊
    盜、恐嚇取財犯行，辯稱：這些不是我做的等語。經查：
  (1)附表甲附表五編號1部分：
    被告壬○○確有與黃○○共同為附表甲附表五編號1 所示竊
    盜、恐嚇取財犯行，已如前述，況被告壬○○於本院93年12
    月2 日訊問、94年1 月27日準備程序中，就此部分犯罪事實
    亦坦承不諱（本院卷2 第62頁至第63頁；本院卷3 第24頁背
    面至第25頁正面），堪認屬實。故被告壬○○於本院94 年6
    月7 日審理中始翻異前詞，顯係卸責之詞，不足採信。
  (2)附表甲附表五編號4部分：
    被告壬○○確有與黃○○共同為附表甲附表五編號4 所示竊
    盜、恐嚇取財犯行，已如前述，況被告壬○○於本院93年12
    月2 日訊問、94年1 月27日準備程序中，就此部分犯罪事實
    亦坦承不諱（本院卷2 第62頁至第63頁；本院卷3 第24頁背
    面至第25頁正面），足認被告壬○○確有與被告黃○○共同
    為附表甲附表五編號4 所示竊盜、恐嚇取財未遂犯行。故被
    告壬○○於本院94年6 月7 日審理中始翻異前詞，顯係卸責
    之詞，不足採信。
  (3)附表甲附表五編號5、6部分：
    被告壬○○確有與黃○○共同為附表甲附表五編號5 、6 所
    示竊盜、恐嚇取財行為，已如前述，況被告壬○○於本院93
    年12月2 日訊問、94年1 月27日準備程序中，就此部分犯罪
    事實亦均坦承不諱（本院卷2 第62頁至第63頁；本院卷3 第
    24頁背面至第25頁正面），足認被告壬○○確有與被告黃○○共同為附表甲附表五編號5 、6 所示竊盜、恐嚇取財犯行
    。故被告壬○○於本院94年6 月7 日審理中始翻異前詞，顯
    係卸責之詞，不足採信。
  (4)附表甲附表五編號7 、8部分：
  附表甲附表五編號7 、8 所示車輛，於附表甲附表五編號7
    、8 所示時間、地點失竊，而歹徒分別於附表甲附表五編號
    7 、8 所示時間，撥打被害人Ｗ○○、Ｙ○○持用之電話，
    恫嚇稱：車子在我這裡，若不依指示匯款，將解體車輛等語
    ，Ｗ○○、Ｙ○○因恐車輛遭解體，而心生畏懼，乃分別匯
    款90,000元、53,000元至林傳宗所開立鳳山新富郵局帳號00
    000000000000號帳戶內之事實，業經告訴人Ｗ○○、Ｙ○○
    於警詢中指訴明確，並有車輛竊盜詳細資料畫面1 紙、車輛
    竊盜、車牌失竊資料個別查詢報表- 查詢車輛認可資料1 紙
    、林傳宗上開帳戶開戶資料及客戶歷史交易清單各1 份在卷
    可佐（嘉民警三字第0000000000號卷第68頁至第78頁、第13
    8 頁至第141 頁），堪認屬實。
  而林傳宗上開帳戶係共犯陳明新向林傳宗借用，作為人頭帳
    戶供恐嚇取財匯款之用，嗣陳明新再依被告壬○○指示之失
    竊車主資料進行恐嚇取財，已如前述，則Ｗ○○、Ｙ○○所
    匯款之帳戶既為上開人頭帳戶，可證被告壬○○確有與陳明
    新共同為附表甲附表五編號7 、8 所示竊盜、恐嚇取財犯行
    。被告壬○○仍以前詞置辯，顯不足採。
  (5)附表甲附表五編號10 至12部分：
  附表甲附表五編號10至12所示車輛，於附表甲附表五編號10
    至12所示時間、地點失竊，而歹徒分別於附表甲附表五編號
    10 至12 所示時間，以所持用之行動電話門號0000000000號
    撥打被害人Ｋ○○持用之（05）0000000 號、0000000000號
    電話；及被害人Ｍ○○持用之行動電話門號0000000000號，
    並以持用之行動電話門號0000000000號，撥打被害人辛○○
    持用之行動電話門號0000000000號，恫嚇稱：車子在我這裡
    ，若不依指示匯款，將解體車輛等語，Ｍ○○恐車輛遭解體
    ，而心生畏懼，乃依指示匯款10,000元至鄭惠茹所開立埔鹽
    郵局帳號00000000000000號，而Ｋ○○、辛○○則未匯款之
    事實，業經被害人Ｋ○○及告訴人Ｍ○○、辛○○於警詢中
    分別供述、指訴明確，並有車輛竊盜、車牌失竊資料個別查
    詢報表- 查詢車輛認可資料3 紙、通聯紀錄3 份、中華郵政
    公司自動提款機儲戶交易明細表1 紙、鄭惠茹上開帳號開戶
    資料及客戶歷史交易清單各1 份在卷可佐（嘉民警三字第09
    30084157號卷第84頁至第105 頁；本院卷4 第169 頁、172
    頁），堪認屬實。
  而行動電話門號0000000000號、0000000000號均係共犯陳明
    新所申設，作為恐嚇取財之用，嗣陳明新再依被告壬○○提
    供之失竊車主資料，以上開電話進行恐嚇取財，已如前述，
    則陳明新既持用上開2 支電話分別恐嚇Ｋ○○、Ｍ○○、辛○○匯款，可證被告壬○○確有與陳明新共同為附表甲附表
    五編號10至12之竊盜、恐嚇取財既遂、未遂犯行。被告壬○○仍以前詞置辯，顯不足採。
  3.綜上所述，可證被告壬○○確與黃○○共同為附表甲附表五
    編號1 至6 所示竊盜、恐嚇取財既遂、未遂犯行；復與陳明
    新共同為附表甲附表五編號7 至12所示竊盜、恐嚇取財既遂
    、未遂犯行。
  (三)至於公訴人認：(1)陳明新、陳將得、林傳宗、綽號「阿當」
    、「阿陽」之成年男子有參與附表甲附表五編號1 至6 所示
    犯行；(2)陳將得、林傳宗、綽號「阿當」、「阿陽」之成年
    男子有參與附表甲附表五編號7 至12 所示犯行。惟查：
  (1)被告壬○○於93年12月2 日本院訊問時供稱：附表甲附表五
    編號1 至6 所示竊盜、恐嚇取財行為，是我與黃○○、Ｌ○○、綽號「鈑金忠」組成的，陳明新我有跟他講車牌號碼，
    他有去打電話向車主要錢，陳將得、林傳宗、綽號「阿當」
    、「阿陽」沒有參與等語（本院卷2 第63頁）；於94年1 月
    27日本院準備程序中供稱：附表甲附表五編1 至6 竊盜、恐
    嚇取財行為，這些是我、黃○○、Ｌ○○、陳將得、綽號「
    鈑金忠」一起去的，綽號「阿忠」就是綽號「鈑金忠」，我
    們大部分是3 個人去偷車比較多，打電話大部分都是黃○○
    、Ｌ○○去打，我如果回來的話，我會跟他們一起打等語（
    本院卷3 第24頁背面至第25頁）。綜觀被告壬○○就黃○○
    、Ｌ○○、綽號「鈑金忠」有共同為附表甲附表五編號1 至
    6 所示竊盜、恐嚇取財行為，前後供述一致，且就分工狀況
    詳予說明，堪以採信。可證被告壬○○、黃○○、Ｌ○○、
    綽號「鈑金忠」有共同為附表甲附表五編號1 至6 所示竊盜
    、恐嚇取財犯行。至於陳明新、陳將得有無參與此部分犯行
    ，被告壬○○前後供述不一，尚難據此認該2 人有參與此部
    分犯行。
  (2)共犯陳明新於93年9 月3 日偵查中供稱：我只認識壬○○，
    我不知道有無其他人一起竊車，因為每次都是壬○○打我手
    機約我出去，再叫我去打電話勒贖，然後領錢、分贓等語（
    嘉義地檢93聲拘字第139 號卷第37頁）。是依陳明新所述，
    僅能證明被告壬○○與共犯陳明新有共同為附表甲附表五編
    號7 至12所示竊盜、恐嚇取財犯行。
  (3)另共犯陳明新雖於93年9 月3 日警詢中供稱：我使用過林傳
    宗郵局帳戶00000000000000號，林傳宗收得款項後轉帳給我
    ，自己留下1,000 元、2,000 元等語（嘉民警三字第093008
    4157號卷第38頁至第39頁）；於93年9 月3 日偵查中供稱：
    我使用過林傳宗郵局帳戶00000000000000號供被害人匯款。
    我是騙林傳宗說有人匯款到他的帳戶，請他轉匯到我的帳戶
    等語（嘉義地檢93聲拘139 號卷第37頁），惟由陳明新上開
    供詞，僅能證明林傳宗有提供上開帳戶供陳明新使用，並將
    匯入該帳戶之款項，除留存1,000 元、2,000 元，其餘均轉
    入陳明新所有帳戶之事實，然尚難據此認林傳宗有附表甲附
    表五編號7 至12所示竊盜、恐嚇取財之犯意聯絡及行為分擔
    。至於林傳宗是否涉犯幫助恐嚇取財之罪嫌，應由檢察官另
    行偵辦，併此敘明。
  (4)此外，復無其他積極證據足以證明陳明新、陳將得、林傳宗
    、綽號「阿當」、「阿陽」之成年男子與附表甲附表五編號
    1 至6 所示之人；陳將得、林傳宗、綽號「阿當」、「阿陽
    」之成年男子與附表甲附表五編號7 至12所示之人，就該犯
    行有何犯意聯絡及行為之分擔，故依上開說明，尚難認渠等
    間具有共同正犯關係，併此敘明。
  (四)綜上所述，可證被告黃○○於接獲綽號「小明」、「強哥」
    等真實姓名年籍不詳之人購買贓車之訂單後，乃夥同壬○○
    、Ｌ○○、綽號「鈑金忠」之成年男子為附表甲附表五編號
    1 至6 所示竊盜、恐嚇取財既遂、未遂犯行。而壬○○復與
    陳明新為附表甲附表五編號7 至12所示竊盜、恐嚇取財既遂
    、未遂犯行。
六、犯罪事實(六)部分（即附表甲附表六部分）：
  (一)被告黃○○坦承有為附表甲附表六所示竊盜及行使偽造特種
    文書之犯行（本院卷6第50頁背面）
  (二)而上開自白有下列證據足以佐證係屬真實：
  1.告訴人卯○○於92年10月10日警詢中之指訴（彰化地檢92偵
    7996號卷第24頁至第25頁），可證車牌號碼6Q-1111 號自用
    小客車確於附表甲附表六所示時間、地點失竊之事實。
  2.另案被告Ｐ○○於92年10月20日偵查中供稱：車牌號碼7K-8
    589 號自用小客車，是我和宙○○於92年9 月25日到雲林縣
    西螺鎮，以200,000 元價格，向黃○○買的，買時就掛此車
    牌等語（彰化地檢92偵7996號卷第42頁）。佐以另案被告宙
    ○○於92年10月20日偵查中供稱：車牌號碼7K-8589 號自用
    小客車是Ｐ○○買的，我跟他一起去雲林縣西螺鎮，向「大
    宗」買的等語（彰化地檢92偵7996號卷第50頁），堪以採信
    。可證被告確有為附表甲附表六所示竊盜及行使偽造特種文
    書之事實。
  3.贓物認領保管單1 紙（彰化地檢92偵7996號卷第26頁背面）
    ，可證被告確有為附表甲附表六所示竊盜及行使偽造特種文
    書之事實。
  4.彰化縣警察局彰化分局函附車牌號碼7K-8589 號車牌及失竊
    資料（本院卷5 第69頁至第71頁），可證被告有為附表甲附
    表六所示行使偽造特種文書之事實。
  (三)至於證人Ｐ○○於94年4 月8 日本院審理中證述：92年10月
    9 日15時20分為警查獲時，我是開賓士205 ，這輛車牌號碼
    7K-8589 號自用小客車，是經黃○○介紹向1 個姓林的人買
    的，交車時黃○○沒有在場，黃○○沒有抽傭金，我錢直接
    交給「林仔」，黃○○只是單純提供電話介紹我買車等語（
    本院卷4 第177 頁至第180 頁）。證人宙○○於94年4 月8
    日本院審理中證述：我跟Ｐ○○去牽車時黃○○沒有在場，
    這輛車於92年10月9 日15時20分為警查獲。黃○○是介紹人
    ，賣車的人好像姓林，姓林長得矮矮的，交車時是姓林的人
    來。黃○○介紹Ｐ○○跟「林仔」買車時，我有在場等語（
    本院卷4 第180 頁至第184 頁）。證人Ｐ○○、宙○○上開
    證詞，核與該2 人於上開偵查中供詞相左，亦與上開事實不
    符，顯屬不實，不足採信。而Ｐ○○、宙○○於本院審理中
    經審判長告知偽證罪之處罰，及得以拒絕證言之權利，仍於
    供前具結，對於本案重要關係事項為虛偽不實之陳述，該2
    人所涉偽證罪嫌，應由檢察官另行偵辦，附此敘明。
  (四)綜上所述，被告黃○○確有為附表甲附表六所竊盜及行使偽
    造特種文書之犯行。
七、犯罪事實(七)部分（即附表甲附表七部分）：
  (一)被告壬○○坦承有夥同陳將得、綽號「鈑金忠」（即「阿忠
    」）之成年男子，為附表甲附表七編號3 至5 竊盜犯行，並
    為附表甲附表七編號4 所示行使偽造特種文書之犯行（本院
    卷6第51頁正面）。
  (二)而上開坦承部分，有下列證據足以佐證係屬真實：
  1.共同被告陳將得於93年9 月3 日、93年10月13日偵查中供詞
    （彰化地檢93偵5394號卷第223 頁至第225 頁、第266 頁至
    第268 頁），可證被告壬○○有為附表甲附表七編號4 所示
    竊盜、行使偽造特種文書之事實。
  2.證人黃○○於93年9 月23日偵查中之證詞（彰化地檢93偵53
    94號卷第259 頁至第261 頁），可證被告壬○○確有夥同陳
    將得、綽號「鈑金忠」之成年男子，為附表甲附表七編號3
    至5 竊盜之事實。
  3.證人陳秀對於93年7 月23日警詢中供詞及租賃契約書1 份、
    現場照片11幀（彰化地檢93偵5394號卷第165 頁至第169 頁
    、第65頁至第68頁、第70頁至第71頁），可證被告壬○○於
    93年3 月4 日，有向陳秀對之夫張英山承租坐落彰化縣埔心
    鄉○○村○○路○ 段93號房屋，作為竊得車輛解體工廠使用
    。
  4.證人張鍾玉蘭於93年7 月22日警詢中供詞及租賃契約書1 份
    、現場照片8 幀（彰化地檢93偵5394號卷第163 之1 頁至第
    165 頁、第61頁至第64頁、第69頁），可證被告壬○○於93
    年4 月13日，有向張鍾玉蘭承租坐落彰化縣埔心鄉○○村○○○路215 之2 號房屋，作為竊得車輛解體工廠使用。
  5.證人辜風銳於93年10月13日偵查中證詞（彰化地檢93偵5394
    號卷第265 頁至第266 頁），可證被告壬○○有為附表甲附
    表七編號4 所示竊盜及行使偽造特種文書之事實。
  6.告訴人戊○○、Ｈ○○、申○○於警詢中之指訴（彰化地檢
    93 偵53 94號卷第37頁至第45頁、第174 頁），可證附表甲
    附表七編號3 至5所示車輛失竊之事實。
  7.被害人Ｒ○○於警詢中之陳述（彰化地檢93偵5394號卷第17
    5 頁）、車籍作業系統- 查詢認可資料1 份（彰檢93偵6989
    號卷第35頁），可證車牌號碼DJ-0188號2 面係屬偽造。
  8.贓物認領保管領據3 紙（彰化地檢93偵5394號卷第50頁至第
    52頁），可證附表甲附表七編號3 至5 所示車輛失竊後，經
    警尋獲由戊○○、Ｈ○○、申○○領回之事實。
  9.車輛車牌失竊作業- 查獲車輛認可資料及車輛照片6 幀（彰
    化地檢93偵5394號卷第73頁至第80頁），可證附表甲附表七
    編號3 至5 所示車輛失竊經警尋獲。
  10.台灣彰化地方法院搜索票1 紙、搜索同意書1 紙、彰化縣警
    察局北斗分局扣押物品目錄表1 份、扣案附表乙附表五編號
    6 電鋸機照片2 幀、日記簿、筆記簿影本各1 份（彰化地檢
    93偵5394號卷第53頁至第59頁、第182 頁、第185 頁至第19
    6 頁），及扣案之附表乙附表五編號1 至4 、6 至9 所示物
    品、本院94年4 月15日勘驗筆錄1 份（本院卷5 第37頁），
    可證被告壬○○有為附表甲附表七編號3 至5 所示竊盜之事
    實。
  11.彰化縣警察局北斗分局扣押筆錄、目錄表各1 份、現場照片
    8 幀（彰化地檢93偵6989號卷第22頁至第24頁、第26頁至第
    29頁），及扣案之附表乙附表五編號10至16、18至20所示物
    品、本院94年4 月15日勘驗筆錄1 份（本院卷5 第37頁），
    可證被告壬○○、陳將得共同為附表甲附表七編號4 所示竊
    盜之事實。被告壬○○並有偽造進而行使偽造特種文書之事
    實。
  (三)惟被告壬○○矢口否認有何附表甲附表七編號1 、2 所示竊
    盜犯行，辯稱：這2 輛車不是我偷的等語。經查：
  1.附表甲附表七編號1 、2 所示車輛，於附表甲附表七編號1
    、2 所示時間、地點失竊之事實，業經告訴人Ｔ○○、酉○○於警詢中指訴明確（彰化地檢93偵5394號卷第32頁至第36
    頁），並有車輛竊盜、車牌失竊盜料個別查詢報表- 查詢車
    輛認可資料2 份在卷可佐（彰化地檢93偵5394號卷第82頁、
    第86頁），堪認屬實。
  2.而經警方持台灣彰化地方法院所核發之搜索票，至被告壬○○所承租位在彰化縣員埔心鄉○○村○○路○ 段93號執行搜
    索，尋獲車牌號碼3Q-8586 號、8V-4387 號車輛部分車體，
    並經告訴人Ｔ○○、酉○○領回，此有搜索票1 紙、彰化縣
    警察局北斗分局扣押物品目錄表1 份、車輛解體照片8 幀、
    贓物認領保管領據2 紙在卷可佐（彰化地檢93偵5394號卷第
    53 頁 、第56頁至第58頁、第83頁至第89頁、第46頁至第49
    頁）。
  3.且被告壬○○於93年10月13日、93年10月15日偵查；93年11
    月2 日台灣彰化地方法院訊問時均坦承：附表甲附表七編號
    1 至5 所示車輛是我偷的等語（彰化地檢93偵5394號卷第26
    9 頁、第276 頁；彰化地院93訴1462號卷第21頁）。
  4.由上所述，可證被告壬○○確有為附表甲附表七編號1 、2
    所示竊盜犯行。故被告壬○○於94年6 月7 日本院審理中始
    翻異前詞，顯係卸責之詞，不足採信。
  (四)又證人黃○○於93年9 月23日偵查中證述：我知道壬○○、
    陳將得、綽號「阿忠」（即綽號「鈑金忠」）一起偷車，而
    壬○○也有開解體工廠，有客戶訂貨，他們就去偷進口車、
    國產車，而壬○○曾用我的名義叫拖車，將贓車拖到查獲地
    點，而駕駛拖車的人是我朋友，他告訴我這件事，我才提供
    線索給警方。壬○○原來是跟我學偷車，後來他自己組偷車
    組織，陳將得、綽號「阿忠」也跟著加入壬○○的組織等語
    （彰化地檢93偵5394號卷第259 頁至第261 頁）。且證人壬○○於93年10月15日偵查中證述：我跟陳將得都是跟黃○○
    學偷車的等語（彰化地檢93偵5394號卷第275 頁）；於93年
    11月2 日台灣彰化地方法院訊問時供稱：本案所扣得汽車門
    鎖破壞器、固定鐵夾、內六角扳手、剪刀、梅花扳手、套筒
    扳手、鑽頭等工具是我用來竊車的等語（彰化地院93訴1462
    號卷第21頁）。復佐以警方於陳將得所駕駛懸掛偽造車牌號
    碼DJ-0188 號之自用小客車上扣得附表乙附表五編號10至15
    、18至20所示竊車工具。而本件確係經黃○○線報為警查獲
    ，顯見被告黃○○對被告壬○○、陳將得、綽號「鈑金忠」
    之成年男子行徑甚為了解。故由上述，可證附表甲附表七編
    號1 至5 所示竊盜犯行，確為被告壬○○夥同陳將得、綽號
    「鈑金忠」之成年男子所為。
  (五)至於公訴人認：周憲民、江國書係屬竊車集團成員，就附表
    甲附表七編號1 至5 所示竊盜犯行，與被告壬○○及共犯陳
    將得、綽號「鈑金忠」之成年男子有犯意聯絡等語。惟查：
  (1)另案被告周憲民、江國書僅係於93年7 月15日23時10分許，
    警員執搜索票至彰化縣埔心鄉○○村○○路○ 段93號執行搜
    索時，與被告壬○○一同在上址，及江國書所駕駛搭載周憲
    民之車輛上有拆解之車輛車體，然警員並未當場查獲周憲民
    、江國書有任何拆解失竊車輛之行為。
  (2)此外，復查無其他積極證據足以證明周憲民、江國書，就附
    表甲附表七編號1 至5 所示竊盜犯行，與被告壬○○、陳將
    得、綽號「鈑金忠」有何犯意聯絡及行為分擔，尚難僅以該
    2 人於警員查獲時在場，即遽認有參與此部分竊盜之犯行，
    併此敘明。
  (六)綜上證據，可證被告壬○○確有夥同陳將得、綽號「鈑金忠
    」之成年男子為附表甲附表七編號1 至5 所示竊盜犯行。而
    被告壬○○為規避警方查緝，乃與不詳姓名之成年男子，共
    同基於偽造特種文書之犯意聯絡，先由該不詳姓名之成年男
    子，偽造車牌號碼DJ-0188 號車牌2 面，嗣壬○○於不詳時
    間、地點收受上開偽造車牌2 面，並進而持以行使懸掛在所
    竊得之車牌號碼2W-7629 號自用小客車上，再交由陳將得駕
    駛，作為竊車之交通工具，足生損害於車牌號碼DJ-0188 號
    原使用人Ｒ○○及監理機關對車牌管理之正確性。
八、犯罪事實(八)部分（即附表甲附表八部分）：
  (一)被告黃○○部分：
  1.被告黃○○坦承有為附表甲附表八編號1 所示竊盜、恐嚇取
    財犯行；附表甲附表八編號2、3、9 所示竊盜犯行。
  2.而上開坦承部分，有下列證據足以佐證係屬真實：
  (1)被害人午○○於94年1 月31日警詢中陳述（嘉市警一刑字第
    0940000 號卷第23頁至第24頁）。
  (2)被害人未○○於94年2 月25日警詢中陳述（嘉市警一刑字第
    0940000 號卷第26頁至第27頁）。
  (3)被害人丁○○於94年1 月31日警詢中陳述（嘉市警一刑字第
    0940000 號卷第29頁至第30頁）。
  (4)被害人宇○○於94年1 月31日警詢中陳述（嘉市警一刑字第
    0940000 號卷第32頁至第33頁）。
  (5)車輛竊盜、車牌失竊資料個別查詢報表- 查詢車輛認可資料
    4份（嘉市警一刑字第0940000 號卷第45頁至第48頁）。
  (6)內政部警政署刑事警察局搜索扣押筆錄、扣押物品目錄表各
    2 份（嘉民警三字第0940080253號卷第49頁至第54頁）、扣
    案之附表乙附表四編號1 至7 、9 、10所示物品，及編號22
    至25所示行車電腦4 台、本院94年3 月4 日勘驗筆錄1 份（
    本院卷4 第12頁背面）。
  (7)而被告黃○○固於本院94年6 月7 日審理中供稱：附表甲附
    表八編號2 、3 、9 之竊盜行為，是我與綽號「阿當」、「
    阿陽」之成年男子一起做的等語（本院卷6 第51頁正面）。
    經查：
  證人壬○○於93年11月16日偵查中證述：是黃○○找我合作
    的，於92年11月我在台北工作，黃○○找我回來的。我從92
    年11月底在雲林縣西螺鎮，有與黃○○、子○○合作過1 次
    等語（雲林地檢93偵4117號卷第89頁）。而被告黃○○夥同
    壬○○、子○○，於92年10月31日，至雲林縣西螺鎮○○里
    ○○路29之1 號前，竊取車牌號碼8L-3396 號自用小客車未
    遂之事實，已如前述，顯見證人壬○○所述與被告黃○○開
    始共同竊車之時間，應係92年10月31日。故附表甲附表八編
    號1 至3 所示竊盜犯行，證人壬○○應無參與，堪以認定。
  又被告黃○○於93年9 月14日偵查中供稱：我接訂單後，會
    找壬○○、陳將得、綽號「阿忠」等人去找車，後來壬○○
    他們自立門戶，我就退出到台中找綽號「阿當」、「阿陽」
    一起合作。我接獲訂單後，我們每次2 至3 人，以電話聯繫
    相約到定點集合後，一起搭車找尋目標，再用我們所帶的工
    具去竊車，我們都開1 輛車去，竊取自用小客車得手後，贓
    車交由共犯駕駛一起離開，並由我以電話連絡收贓車的人，
    相約到某定點後現場交易將贓車交給他們。贓款由參與竊車
    者均分等語（嘉義地檢93偵5455號卷第20頁至第26頁）；於
    94年6 月7 日本院審理中供稱：附表甲附表八編號9 之竊盜
    行為，是我與綽號「阿當」、「阿陽」一起去做的等語（本
    院卷6 第51頁正面）。由黃○○上開供詞，並參酌附表甲附
    表一至七所示被告2 人犯罪時間，可知被告黃○○與壬○○
    最後共同實施犯罪，係於附表甲附表三編號8 所示93年6 月
    1 日，復佐以附表甲附表七編號1 所示被告壬○○夥同共犯
    陳將得、綽號「鈑金忠」之成年男子實施犯罪之時間係自93
    年6 月9 日起，顯見被告黃○○、壬○○係於93年6 月2日
    後，各自尋找合作夥伴實施犯罪，而黃○○則夥同「阿當」
    、「阿陽」之成年男子共同實施竊盜、恐嚇取財犯行；壬○○則夥同陳將得、綽號「鈑金忠」之成年男子共同實施竊盜
    犯行。綜上所析，足徵附表甲附表八編號9 所示竊盜犯行，
    確係由黃○○夥同綽號「阿當」、「阿陽」之成年男子共同
    為之，其此部分供述，堪認屬實。至於其所述附表甲附表八
    編號2 、3 所示竊盜犯行，係與綽號「阿當」、「阿陽」共
    同為之，核與上開事實不符，不足採信。
  (8)綜上證據，可證黃○○確有為附表甲附表八編號1 所示竊盜
    及恐嚇取財犯行、編號2 、3 所示竊盜犯行，復夥同「阿當
    」、「阿陽」之成年男子為附表甲附表八編號9 所示竊盜犯
    行。
  3.惟被告黃○○矢口否認有何附表甲附表八編號4 至7 所示竊
    盜、恐嚇取財犯行，辯稱：我沒有為此部分犯罪等語。經查
    ：
  (1)附表甲附表八編號4 至7 所車輛，於附表甲附表八編號4至7
    所示時間、地點失竊，而歹徒分別於附表甲附表八編號4 至
    7 所示時間，接續撥打被害人Ｄ○○、Ｖ○○、Ｂ○○、庚○○所持用電話，恫嚇稱：車子在我這裡，若不依指示匯款
    ，將解體車輛等語，Ｄ○○、Ｖ○○、Ｂ○○、庚○○因恐
    車輛遭解體，而心生畏懼，乃分別匯款6,000 元、50,000元
    及30,000元、30,000元、20,000元至陳淑婉所開立虎尾圓環
    郵局帳號00000000000000號、周家芬所開立之虎尾安慶郵局
    帳號00000000000000號帳戶內之事實，業經告訴人Ｄ○○、
    Ｖ○○、Ｂ○○、庚○○於警詢中指訴明確，並有車輛竊盜
    、車牌失竊資料個別查詢報表- 查詢車輛認可資料1 紙、車
    輛竊盜詳細資料畫面3 紙、郵政國內匯款執據2 紙、陳淑婉
    上開帳號開戶基本資料及客戶歷史交易清單各1 份在卷可佐
    （嘉民警三字第0940080253號卷第29頁至第42頁、第73頁至
    第74頁），堪認屬實。
  (2)而承前所述，陳淑婉所開立之虎尾圓山郵局帳號0000000000
    0000號，係供被告黃○○、壬○○與共犯Ｌ○○、綽號「鈑
    金忠」作為附表甲附表五編號5 、6 恐嚇取財使用之人頭帳
    戶，核與附表甲附表八編號4 至7 所示歹徒恐嚇取財指定匯
    款帳戶相同。復觀之附表甲附表八編號4 至7 所示竊盜、恐
    嚇取財時間，係自93年3 月25日8 時許至93年3 月31日15時
    許，與附表甲附表五編號5 、6 所示竊盜、恐嚇取財時間係
    於93 年3月29日，時間緊接。此外，復有內政部警政署刑事
    警察局搜索扣押筆錄、扣押物品目錄表各2 份（嘉民警三字
    第0940080253號卷第49頁至第54頁）、扣案之附表乙附表四
    編號1 至7 、9 、10所示物品、本院94年3 月4 日勘驗筆錄
    1 份在卷可參（本院卷4 第12頁背面）。可證附表甲附表八
    編號4 至7 所示竊盜、恐嚇取財行為，亦為被告黃○○、壬○○夥同Ｌ○○、綽號「鈑金忠」之成年男子所為。被告黃
    ○○仍以前詞置辯，顯不足採。
  4.綜上所述，可證被告黃○○有為附表甲附表八編號1 所示竊
    盜、恐嚇取財犯行、編號2 、3 所示竊盜犯行；並夥同被告
    被告壬○○、Ｌ○○、綽號「鈑金忠」之成年男子為附表甲
    附表4 至7 所示竊盜、恐嚇取財犯行；復夥同綽號「阿當」
    、「阿陽」之成年男子為附表甲附表八編號9 所示竊盜犯行
    。
  (二)被告壬○○部分：
  1.被告壬○○坦承有為附表甲附表八編號8 之竊盜、恐嚇取財
    犯行（本院卷6第51頁正面）。
  2.而上開坦承部分，有下列證據足以佐證係屬真實：
  (1)共犯陳明新於93年9 月3 日警詢、偵查中均供稱：車子是壬○○偷的，他再把失主資料或電話提供給我，並教我如何恐
    嚇車主、價碼如何，由我打電話給失主恐嚇他們交付贖金，
    我即要求被害人將贖金匯入我指定的銀行帳戶內，我到提款
    機提領贓款後，即將錢交給壬○○。我於93年5 月初開始在
    彰化縣員林鎮○○街租屋處進行恐嚇取財。我使用過蔡媚如
    郵局帳戶供被害人匯款，領錢後壬○○分得7 成5 ，我只得
    2 成5 贓款等語（嘉民警三字第0000000000號卷第35頁至第
    40頁；嘉義地檢93聲拘139 號卷第36頁至第38頁），可證被
    告壬○○確有與陳明新共同為附表甲附表八編號8 所示竊盜
    、恐嚇取財之事實。
  (2)告訴人寅○○於93年11月11日警詢中之指訴及車輛竊盜、車
    牌失竊資料個別查詢報表- 查詢車輛認可資料1 份（嘉民警
    三字第0940080253號卷第45頁至第48頁），可證車牌號碼7Q
    -0060 號自用小客車，於附表甲附表八編號8 所示時間、地
    點失竊之事實。
  (3)溪湖郵局蔡媚如帳號00000000000000號之開戶資料及客戶交
    易明細表各1 份（嘉民警三字第0000000000號卷第143 頁至
    第144 頁），可證附表甲附表八編號8 所示恐嚇取財之事實
    。
  3.惟被告壬○○矢口否認有何附表甲附表八編號4 至7 所示竊
    盜、恐嚇取財犯行，辯稱：此部分我沒有參與等語。經查：
    被告壬○○確有夥同被告黃○○、Ｌ○○、綽號「鈑金忠」
    之成年男子，為附表甲附表八編號4 至7 所示竊盜、恐嚇取
    財犯行，已如前述，堪認屬實。故被告壬○○仍以前詞置辯
    ，顯然不足採信。
  4.綜上所述，可證被告壬○○確有夥同被告黃○○、Ｌ○○、
    綽號「鈑金忠」之成年男子，為附表甲附表八編號4 至7 所
    示竊盜、恐嚇取財犯行；復與陳明新共同為附表甲附表八編
    號8所示竊盜、恐嚇取財犯行。
  (三)至於公訴人認：(1)壬○○、陳明新、陳將得、林傳宗、綽號
    「阿當」、「阿陽」、「阿忠」（即「鈑金忠」）之成年男
    子，有參與附表甲附表八編號1 所示竊盜、恐嚇取財犯行、
    編號2 、3 所示竊盜犯行；(2)陳明新、陳將得、林傳宗、綽
    號「阿當」、「阿陽」之成年男子，有參與附表甲附表八編
    號4 至7 所示竊盜、恐嚇取財犯行；(3)黃○○、陳將得、林
    傳宗、綽號「阿當」、「阿陽」、「鈑金忠」之成年男子，
    有參與附表甲附表八編號8 所示竊盜、恐嚇取財犯行；(4)壬○○、陳明新、陳將得、林傳宗、綽號「鈑金忠」之成年男
    子，有參與附表甲附表八編號9 所示竊盜犯行。惟查：
  (1)附表甲附表八編號1 所示竊盜、恐嚇取財犯行、編號2 、3
    所示竊盜犯行，係被告黃○○所為；附表甲附表八編號4 至
    7 所示竊盜、恐嚇取財犯行，係被告黃○○、壬○○夥同Ｌ
    ○○、綽號「鈑金忠」之成年男子所為；附表甲附表八編號
    8 所示竊盜、恐嚇取財犯行，係被告壬○○與陳明新所為；
    附表甲附表八編號9 所示竊盜犯行，係被告黃○○夥同綽號
    「阿當」、「阿陽」之成年男子所為，已如前述。
  (2)此外，復查無其他積極證據足以證明公訴人所指上開之人，
    與附表甲附表八編號1 至9 所示之行為人，就該犯行有何犯
    意聯絡及行為分擔，故依上開說明，尚難認渠等間具有共同
    正犯關係，併此敘明。
  (四)綜上證據，足證被告黃○○於接獲收購贓車綽號「小明」、
    「強哥」等人購買贓車訂單後，即攜帶附表乙附表四編號1
    至5 所示足供兇器使用之工具，為附表甲附表八編號1 至3
    所示竊盜犯行，並為附表甲附表八編號1 所示恐嚇取財犯行
    ，嗣黃○○再夥同被告壬○○與Ｌ○○、綽號「鈑金忠」之
    成年男子，攜帶附表乙附表四編號1 至5 所示足供兇器使用
    之工具、編號10對講機3 台，為附表甲附表八編號4 至7 所
    示竊盜犯行，並持用不詳電話為恐嚇取財犯行，之後被告壬○○則與陳明新，共同為附表甲附表八編號8 所示竊盜、恐
    嚇取財犯行，而被告黃○○復夥同綽號「阿當」、「阿陽」
    之成年男子，攜帶附表乙附表四編號1 至5 所示足供兇器使
    用之工具、編號10對講機3 台，為附表甲附表八編號9 所示
    竊盜犯行。
貳、論罪科刑之理由：
一、按刑法第321 條第1 項第3 款之攜帶兇器竊盜罪，係以行為
    人攜帶兇器竊盜為其加重條件，此所謂兇器，其種類並無限
    制，凡客觀上足對人之生命、身體、安全構成威脅，具有危
    險性之兇器均屬之，且祇須行竊時攜帶此種具有危險性之兇
    器為已足，並不以攜帶之初有行兇之意圖為必要（最高法院
    79年台上字第5253號判例要旨參照）。查扣案附表乙附表一
    編號1 至4 、附表乙附表二編號1 至24、附表乙附表四編號
    1 至5 、附表乙附表五編號10至15、20所示工具，均係金屬
    材質，長度自7 公分至78公分不等，業經本院當庭勘驗屬實
    ，上開物品質地堅硬，屬客觀上對人身具有危險性之物，足
    以充當為兇器；而扣案附表乙附表一編號5 信號彈3 顆、附
    表乙附表二編號29信號彈發射器1 枝，雖經鑑定非屬於槍砲
    彈藥刀械管制條例所管制具有殺傷力之槍枝、子彈，惟該發
    射器可發生信號彈，其所撞擊之鐵門並因此凹陷，有現場照
    片3 幀在卷可參（西警刑字第0920002118號卷第10之5 頁；
    本院卷4 第87之1 頁），若射擊人體，在客觀上足以對人之
    生命、身體及安全構成威脅，自均足以充當為兇器。次按刑
    法第330 條之加重強盜罪，不僅指刑法第328 條第1 項、第
    2 項之強盜罪而言，即依同法第329 條以強盜論者，亦包括
    之，如犯準強盜罪而有第321 條第1 項各款情形之一，即應
    依第330 條論處（最高法院82年度台上字第5777號裁判要旨
    參照）。又刑法準強盜罪，係以竊盜或搶奪為前提，在脫免
    逮捕之情形，其竊盜或搶奪既遂者，即以強盜既遂論，如竊
    盜或搶奪為未遂，即以強盜未遂論（最高法院68年台上字第
    2772號判例要旨參照）。本件被告黃○○夥同被告壬○○、
    共犯子○○，持附表乙附表一編號1 至5 、附表乙附表二編
    號29所示兇器行竊，於著手竊取附表甲附表一所示車輛之際
    ，為楊錦源發覺報警，適警員Ｇ○○、Ｏ○○及時到場而未
    得逞，黃○○竟為脫免逮捕，當場持附表乙附表二編號29信
    號彈發射器1 枝裝填附表乙附表一編號5 信號彈3 顆，接續
    對Ｇ○○、Ｏ○○發射3 槍，當場對依法執行職務之公務員
    施以強暴。故被告黃○○結夥3 人以上，攜帶兇器竊盜未遂
    ，為脫免逮捕，而當場對依法執行職務之警員施以強暴，而
    有刑法第321 條第1 項第3 款、第4 款之加重情形，其所為
    犯罪事實欄二之(一)部分，係犯刑法第330 條第2 項、第1 項
    、第329 條之結夥3 人以上，攜帶兇器竊盜未遂，因脫免逮
    捕，而當場施以強暴之加重準強盜未遂罪、刑法第135 條第
    1 項之妨害公務執行罪；所為犯罪事實欄二之(二)至(六)、(八)部
    分，係犯刑法第322 條常業竊盜罪、刑法第346 條第1 項、
    第3 項之恐嚇取財既、未遂罪、刑法第216 條、第212 條行
    使偽造特種文書罪。被告壬○○所為犯罪事實欄二之(一)至(五)
    、(七)、(八)部分，係犯刑法第322 條常業竊盜罪、刑法第346
    條第1 項、第3 項恐嚇取財既、未遂罪、刑法第216 條、第
    212 條行使偽造特種文書罪。又被告黃○○於接獲綽號「小
    明」、「強哥」等人購買贓車之訂單後，即竊取車輛銷贓牟
    利，已如前述，且反覆為竊車行為多達42次，顯恃此維生，
    其所為犯罪事實欄二之(二)至(六)、(八)竊盜部分，應係犯刑法第
    322 條之常業竊盜罪，公訴人認係犯刑法第320 條第1 項普
    通竊盜罪、刑法第321 條第1 項第3 款、第4 款加重竊盜罪
    ，起訴法條尚有未洽，惟起訴事實相同，爰依法變更起訴法
    條。另被告壬○○雖有37次之竊盜行為，惟查被告壬○○係
    以犯竊盜為常業，當然有連續性，其行竊多次，並不發生連
    續犯之問題（最高法院27年上字第1925號判例要旨參照），
    公訴人認被告壬○○所為犯罪事實二之(一)至(五)、(八)竊盜部分
    ，係犯刑法第321 條第1 項第3 款、第4 款之加重竊盜罪，
    容有誤會，併此敘明。
二、被告黃○○、壬○○分別偽造犯罪事實欄二之(四)所示附表甲
    附表四編號6 、犯罪事實欄二之(七)所示附表甲附表七編號4
    所示車牌，進而持以行使，各懸掛在所竊得之自用小客車上
    ，其偽造之低度行為，應為行使之高度行為所吸收，不另論
    罪。
三、被告2 人多次撥打電話分別向犯罪事實欄二之(三)所示附表甲
    附表三編號2 至4 、6 號、犯罪事實欄二之(四)所示附表甲附
    表四編號2 號、犯罪事實欄二之(五)所示附表甲附表五編號1
    至6 號、犯罪事實欄二之(八)所示附表甲附表八編號4 至7 號
    被害人恐嚇取財：被告黃○○多次撥打電話向犯罪事實欄二
    之(四)所示附表甲附表四編號6 號被害人恐嚇取財；被告壬○○多次撥打電話向犯罪事實欄二之(五)所示附表甲附表五編號
    9 至11號、犯罪事實欄二之(八)所示附表甲附表八編號8 號被
    害人恐嚇取財，係分別基於基於單一恐嚇取財之犯意下之接
    續行為，各僅侵害1 個法益，分別只論以一罪。
四、被告2 人間，就犯罪事實欄二之(二)所示附表甲附表二編號3
    、犯罪事實欄二之(四)所示附表甲附表四編號1 、2 所示常業
    竊盜、恐嚇取財既、未遂罪；被告2 人與Ｌ○○、綽號「鈑
    金忠」之成年男子間，就犯罪事實欄二之(三)所示附表甲附表
    三編號1 至8 、犯罪事實欄二之(五)所示附表甲附表五編號1
    至6 、犯罪事實欄二之(八)所示附表甲附表八編號4 至7 所示
    常業竊盜、恐嚇取財罪；被告2 人與綽號「鈑金忠」之成年
    男子間，就犯罪事實欄二之(四)所示附表甲附表四編號3 所示
    常業竊盜、恐嚇取財既、未遂罪；被告黃○○與綽號「阿當
    」、「阿陽」之成年男子間，就犯罪事實欄二之(四)所示附表
    甲附表四編號6 至8 所示常業竊盜、恐嚇取財罪、犯罪事實
    欄二之(八)所示附表甲附表八編號9 所示常業竊盜罪；被告黃
    ○○、壬○○與子○○間，就犯罪事實欄二之(一)所示附表甲
    附表一所示竊盜行為；被告壬○○與陳明新間，就犯罪事實
    欄二之(四)所示附表甲附表四編號4 、5 、犯罪事實欄二之(五)
    所示附表甲附表五編號7 至12、犯罪事實欄二之(八)所示附表
    甲附表八編號8 所示常業竊盜、恐嚇取財既、未遂罪；被告
    壬○○與陳將得、綽號「鈑金忠」之成年男子間，就犯罪事
    實欄二之(七)所示附表甲附表七編號1 至5 所示常業竊盜罪，
    互有犯意聯絡及行為分擔，應分別論以共同正犯。而上開共
    犯子○○、Ｌ○○、陳明新、陳將得、綽號「鈑金忠」、阿
    當、阿陽之成年男子並就其各自認識及實施之竊盜犯行（未
    必均出於常業竊盜之犯意）負其責任。另被告黃○○與綽號
    「詹仔」之成年男子間，就犯罪事實二之(四)所示附表甲附表
    四編號6 所示偽造特種文書罪；被告壬○○與不詳姓名之成
    年男子間，就犯罪事實二之(七)所示附表甲附表七編號4 所示
    偽造特種文書罪，各具有犯意聯絡及行為分擔，應分別論以
    共同正犯。
五、被告2 人先後多次恐嚇取財既遂、未遂之犯行；被告黃○○
    先後3 次行使偽造特種文書之犯行，均時間緊接，方法相同
    ，觸犯構成要件相同之罪，顯係分別基於概括犯意為之，均
    為連續犯，應分別依刑法第56條規定，各以一罪論，其中恐
    嚇取財部分，應以情節較重之恐嚇取財既遂罪論，並加重其
    刑。
六、又被告黃○○以一行為觸犯加重準強盜未遂罪、妨害公務執
    行罪，為想像競合犯，應從一重之加重準強盜未遂罪處斷。
七、另被告2 人以常業竊盜為方法，遂行恐嚇取財之目的，且於
    竊取車輛後，為逃避警方追緝，而懸掛偽造車牌，並以該車
    為竊車之交通工具，被告2 人所為常業竊盜、恐嚇取財既遂
    、行使偽造特種文書罪間，有方法目的之牽連關係，應從一
    重之常業竊盜罪處斷。
八、被告黃○○所犯加重準強盜未遂罪、常業竊盜罪，犯意各別
    ，行為互殊，應予分論併罰。
九、被告黃○○於86年間因竊盜案件，經台灣嘉義地方法院判處
    有期徒刑1 年確定，並於87年5 月7 日縮短刑期執行完畢，
    復於91年間因妨害家庭案件，經本院判處有期徒刑6 月確定
    ，並於91年7 月16日易科罰金執行完畢；而被告壬○○於92
    年間，因贓物案件，經本院判處有期徒刑4 月確定，並92年
    7 月15日易科罰金執行完畢，此有台灣高等法院被告前案紀
    錄表2 份在卷可參，被告2 人前受有期徒刑執行完畢，於5
    年以內分別再犯本件有期徒刑以上之罪，均為累犯，皆應依
    刑法第47條規定加重其刑，被告2 人就所犯常業竊盜罪部分
    ，遞加重其刑，另被告黃○○就所犯加重準強盜未遂罪部分
    ，加重其刑。
十、被告黃○○結夥3 人以上，攜帶兇器竊盜尚未得手，因脫免
    逮捕，而當場對依法執行職務之警員施以強暴，屬未遂階段
    ，應依刑法第26條前段規定，按既遂犯之刑度減輕其刑。並
    就此部分犯罪，依法先加後減。
十一、審酌被告黃○○有竊盜、肅清煙毒條例、公共危險、妨害
      家庭、恐嚇取財之犯罪前科；被告壬○○有贓物罪之犯罪
      前科，有台灣高等法院被告前案紀錄表2 份在卷可參，均
      素行不佳，被告2 人徒具聰明才智，竟不思循正途賺取生
      活所需，反以竊車銷贓牟利為業，被告黃○○竊取車輛高
      達42輛，被告壬○○則竊取車輛達37輛。而被告黃○○尚
      於竊盜未遂之際，當場為脫免逮捕，持信號彈發射器，對
      依法執行職務之員警施以強暴，目無法紀，幸員警及時就
      地掩避而未受傷。另被告2 人除竊車外，並對大部分被害
      人恐嚇取財，於被害人依指示匯款後，復未信守承諾將車
      輛返還失主，造成被害人財物雙重損失，亦因頓失交通工
      具致生活起居遭受影響。又懸掛偽造車牌，以規避警方查
      緝，足生損害於車牌所有人及監理機關對車牌管理之正確
      性，被告2 人之行為已嚴重影響社會治安，且迄今均未賠
      償被害人所受損害，惡性重大。惟考量被告2 人於犯罪後
      ，已坦承部分犯行，態度尚稱良好等一切情狀，分別量處
      如主文第1 項、第2 項所示之刑，被告黃○○部分，並就
      其所處有期徒刑部分定其應執行之刑。又被告2 人以竊盜
      所得恃以維生，為常業竊盜犯，已如前述，爰依竊盜犯贓
      物犯保安處分條例第3 條第1 項第2 款、第4 條、第5 條
      第1 項前段規定，分別諭知於刑之執行前，令入勞動場所
      強制工作3 年，以資矯正。
十二、扣案之附表乙附表一編號1 至7 、附表乙附表二編號29所
      示物品，係被告黃○○所有，供黃○○犯準加重強盜未遂
      罪所使用之物；附表乙附表二編號26、附表乙附表四編號
      11所示物品，係被告黃○○所有，供被告黃○○犯行使偽
      造特種文書使用之物，此業經被告黃○○於本院供述明確
      。又附表乙附表五編號1 至4 、編號6 至15、18至20所示
      物品，係被告壬○○所有，供壬○○犯常業竊盜罪所使用
      之物；附表乙附表五編號16所示物品，係被告壬○○所有
      ，供壬○○行使偽造特種文書使用之物，業經被告壬○○
      於本院供述明確，應予宣告沒收。
十三、按沒收為從刑之一種，依主從不可分之原則，應附隨緊接
      於主刑之下而同時宣告；又共同正犯因相互間利用他人之
      行為，以遂行其犯意之實現，本於責任共同之原則，有關
      沒收部分，對於共犯間供犯罪所用之物，自均應為沒收之
      諭知（最高法院91年度台上字第5583號裁判要旨參照）。
      查本件扣案之附表乙附表一編號1 至7 、附表乙附表二編
      號29所示物品，係被告黃○○所有，供被告2 人及共犯子
      ○○犯常業竊盜使用之物；附表乙附表二編號1 至24、27
      、28所示物品；附表乙附表四編號1 至7 、編號9 、10所
      示物品，均係被告黃○○所有，供被告2 人犯常業竊盜罪
      使用之物，業經被告黃○○於本院供述明確。另附表乙附
      表三編號1 至3 、6 所示物品，為共犯Ｌ○○所有，供被
      告2 人及Ｌ○○、綽號「鈑金忠」之成年男子，犯恐嚇取
      財罪使用之物，業經Ｌ○○於本院93年度易字第398 號竊
      盜等案件審理中供述明確（該卷第40頁至第41頁）；附表
      乙附表四編號26物品，係共犯陳明新所有，供被告壬○○
      及陳明新犯恐嚇取財罪所使用之物，業經陳明新於偵查中
      供述明確（嘉義地檢93聲拘139 號卷第36頁至第37頁），
      依上開裁判要旨所示，本於共犯共同責任之原則，應均諭
      知沒收之。
十四、至於扣案附表乙附表二編號25所示行車電腦13台（原扣案
      22 台 ，其中9 台業經被害人領回）、附表乙附表四編號
      8 所示行動電話9 支、編號20、21所示行車電腦2 台，雖
      為被告黃○○所有，但無證據證明係供上開論罪科刑部分
      犯罪所用或犯罪所得之物。而扣案附表乙附表五編號5 行
      動電話6 支、編號17行車電腦2 台，雖為被告壬○○所有
      ，但無證據證明係供上開論罪科刑部分犯罪所用或犯罪所
      得之物。又扣案附表乙附表三編號4 所示DETEL 廠牌行動
      電話1 支、編號5 襯衫1 件，雖為共犯Ｌ○○所有，惟該
      電話並非供恐嚇取財所用，而襯衫則屬日常生活穿著之物
      ，非供上開論罪科刑部分所使用之物。另附表乙附表四編
      號12至19、編號22至25所示之物品，係屬被害人所有之物
      ，非屬被告黃○○所有，故上開物品，爰不諭知沒收。再
      被告黃○○所持用，作為常業竊盜、恐嚇取財使用之行動
      電話門號0000000000號、0000000000號、0000000000號
      SIM 卡，業經折斷滅失，此經被告黃○○於本院供述明確
      ，而被告壬○○所持用，作為常業竊盜、恐嚇取財使用之
      行動電話門號0000000000號、0000000000號SIM 卡，業已
      不知去向，此經被告壬○○於本院供述明確，亦無證據足
      認尚屬存在，堪認已滅失，爰不諭知沒收，併此敘明。
、不另為無罪諭知部分：
一、公訴意旨另以：
  (一)被告壬○○有於附表甲附表二編號1 、2 所示時間、地點，
    竊盜、恐嚇取財。
  (二)被告黃○○於附表甲附表四編號4 、5 所示時間、地點，竊
    盜、恐嚇取財。
  (三)被告黃○○有於附表甲附表五編號7 至12所示時間、地點，
    竊盜、恐嚇取財。
  (四)被告壬○○有於附表甲附表八編號1 至3 、9 所示時間、地
    點，竊盜、恐嚇取財。
  (五)被告黃○○有於附表甲附表八編號8 所示時間、地點，竊盜
    、恐嚇取財。
二、按犯罪事實應依證據認定之，無證據不得認定犯罪事實；又
    不能證明被告犯罪者，即應諭知無罪之判決，刑事訴訟法第
    154 條第2 項、第301 條第1 項定有明文。次按刑事訴訟法
    第161 條已於91年2 月8 日修正公布，其第1 項規定：檢察
    官就被告犯罪事實，應負舉證責任，並指出證明之方法。因
    此，檢察官對於起訴之犯罪事實，應負提出證據及說服之實
    質舉證責任。倘其所提出之證據，不足為被告有罪之積極證
    明，或其指出證明之方法，無從說服法院以形成被告有罪之
    心證，基於無罪推定之原則，自應為被告無罪判決之諭知（
    最高法院92年台上字第128 號判例要旨參照）。再按刑法上
    之共同正犯，係指兩個以上之單獨正犯，基於共同之行為決
    意，各自分擔犯罪行為之一部或全部，共同實現構成要件而
    言。易言之，即兩個以上之行為人，彼此有犯意之聯絡及行
    為之分擔，而共同犯罪。此等共同之行為決意，乃指二個以
    上之行為人出於違犯特定犯罪之故意，彼此聯絡謀議，而在
    有認識與有意願交互作用下，所成立之共同一致的犯意。行
    為人間犯意聯絡之內涵，除犯罪之故意外，尚包括基於犯罪
    計畫與實施犯罪之必要而為之角色分配，行為人若與其他行
    為人並無共同之行為決意，即無由成立共同正犯。
三、訊之被告黃○○、壬○○均堅持否認有公訴意旨所指上開竊
    盜及恐嚇取財犯行。
四、經查：
  (一)附表甲附表二編號1、2部分：
  (1)車牌號碼E5-4287 號、F8-3708 號自用小客車，確有於附表
    甲附表二編號1 、2 所示時間、地點失竊，而歹徒並撥打電
    話對被害人戌○○、天○○恐嚇取財得款之事實，固經被害
    人戌○○、天○○及證人蔡世偉、許清全分別於警詢中陳述
    明確（西警刑字第0930009450號卷第55頁、第30頁至第31頁
    、第56頁、第32頁至第35頁），並有戌○○之存款存根聯影
    本1 紙、贓物認領保管單2 紙、國泰世華銀行93年6 月17日
    93國泰世華銀彰泰字第125 號函附許清全存款開戶申請書、
    存戶交易資料各1 份、第一商業銀行蔡世偉之未登摺帳項查
    詢清單1 份、車輛竊盜、車牌失竊資料查詢報表- 查詢車輛
    認可資料2 份在卷可參（西警刑字第0930009450號卷第57頁
    、第75頁、第77頁、第42頁至第45頁、第61頁、第86頁；西
    警刑字0000000000號卷第8 頁），惟上開證據並無法積極證
    明被告壬○○有為上開竊盜及恐嚇取財之行為。
  (2)而警方於尋獲車牌號碼F8-3708 號自用小客車時，所採集之
    指紋，經送內政部警政署刑事警察局鑑定結果，固有被告壬○○之指紋，此有該局刑紋字第0930026621號鑑驗書1 份在
    卷可佐（西警刑字第0930009450號卷第87頁、第88頁），然
    此亦僅能證明被告壬○○曾使用過該車，尚不能據此即認該
    車係被告壬○○與黃○○共同所竊取，並恐嚇取財被害人天
    ○○。承前所述，被告壬○○雖有於92年10月31日，夥同被
    告黃○○與共犯子○○，竊取車牌號碼8L-3396 號自用小客
    車未遂，惟並無證據顯示，被告壬○○與黃○○於竊取該車
    前，即有共同竊盜並恐嚇取財之行為，故尚難僅以上開鑑定
    結果即為不利於被告壬○○之認定。
  (3)綜上所述，檢察官所提出之上開證據，尚不足以證明被告壬○○有附表甲附表二編號1 、2 所示竊盜、恐嚇取財之犯行
    。
  (二)附表甲附表四編號4 、5 部分、附表甲附表五編號7 至12部
    分：
    共犯陳明新於93年9 月3 日偵查中供稱：我只認識壬○○，
    我不知道有無其他人一起竊車，因為每次都是壬○○打我的
    手機約我出去，再叫我去打電話恐嚇取財，然後領錢、分贓
    等語（嘉義地檢93聲拘139 號卷第37頁），顯然無法證明被
    告黃○○確有參與附表甲附表四編號4 、5 所示竊盜、恐嚇
    取財行為，及附表甲附表五編號7 至12所示竊盜、恐嚇取財
    行為，故自不能僅以被告壬○○有為此部分犯行，即遽以推
    論被告黃○○必有參與。
  (三)附表甲附表八編號1 至3 、9 部分：
    被告壬○○係自92年10月31日起，始與被告黃○○共同為附
    表甲附表一至五、八所示竊盜、恐嚇取財行為，惟被告壬○○於熟悉犯罪模式後，即漸漸脫離被告黃○○，自立門戶，
    而與陳明新共同為附表甲附表四、附表五、附表八所示竊盜
    、恐嚇取財行為，於93年6 月9 日起被告壬○○即夥同陳將
    得、綽號「鈑金忠」之成年男子為附表甲附表七所示竊盜行
    為，而未再與被告黃○○共同犯案，已如前述。故由上開時
    間推論，顯見被告壬○○並未參與附表甲附表八編號1 所示
    竊盜、恐嚇取財犯行，及編號2 、3 、9 所示竊盜犯行，究
    不能僅因被告壬○○曾與被告黃○○共同犯案，即遽認被告
    壬○○亦有參與此部分犯行。
  (四)附表甲附表八編號8部分：
    附表甲附表八編號8 所示被害人寅○○所匯款之蔡媚如帳戶
    ，係共犯陳明新向蔡媚如借得供恐嚇取財使用之人頭帳戶，
    且陳明新恐嚇取財對象資料，均由被告壬○○提供，嗣陳明
    新將所提領之贓款交付壬○○，而取得2 成5 報酬，已如前
    述，則由上開證據，顯無法積極證明被告黃○○有參與附表
    甲附表八編號8 所竊盜、恐嚇取財之犯行。
五、從而，檢察官所提出之上開證據，尚不足以證明被告黃○○
    、壬○○分別有上開公訴意旨所指之竊盜、恐嚇取財犯行，
    惟檢察官認此部分之行為與前揭論罪科刑部分，有連續犯之
    裁判上一罪關係，爰不另為無罪之諭知，併此敘明。
肆、適用之法律：
一、程序法方面：刑事訴訟法第299條第1項前段、第300條。
二、實體法方面：刑法第28條、第330 條第2 項、第1 項、第32
    9 條、第321 條第1 項第3 款、第4 款、第135 條第1 項、
    第322 條、第346 條第1 項、第216 條、第212 條、第55條
    、第26條前段、第47條、第38條第1 項第2 款、第51條第5
    款，罰金罰鍰提高標準條例第1 條前段，竊盜犯贓物犯保安
    處分條例第3 條第1 項第2 款、第4 條、第5 條第1 項前段
    。
本案經檢察官己○○到庭執行職務。
中　　華　　民　　國　　94　　年　　7 　　月　　22　　日
                  刑事第三庭    審判長法  官 劉 國 賓
                                      法  官 廖 國 勝
                                      法  官 蘇 錦 秀
以上正本證明與原本無異。
如不服本判決，應於判決送達後10日內，向本院提出上訴狀。
                                      書記官 李 雅 怡
中　　華　　民　　國　　94　　年　　7 　　月　　22　　日
【附表甲】
附表一：本案部分（雲林地檢92偵4579號）
┌──┬───┬────┬──────┬────┬─────┬─────────────┬───────┐
│編號│行為人│竊    取│竊        取│竊取物品│  被害人  │所犯法條                  │車輛有無尋獲  │
│    │      │時    間│地        點│        │          │                          │竊盜累進次數  │
├──┼───┼────┼──────┼────┼─────┼─────────────┼───────┤
│ 1  │子○○│92.10.31│雲林縣西螺鎮│8L-3396 │  Ｊ○○  │周：刑法第322 條        │竊盜未遂      │
│    │黃○○│2 時33分│廣福里民生路│自小客車│（所有人）│陳：刑法第330 條第2 項、│周：1 次      │
│    │壬○○│許      │29之1 號前  │（BMW   │          │      第1 項、刑法第135 條│              │
│    │      │        │            │2000年份│          │      第1 項              │              │
│    │      │        │            │）      │          │                          │              │
└──┴───┴────┴──────┴────┴─────┴─────────────┴───────┘
附表二：雲林地檢93年度偵字第4117號、第4320號移送併辦部分
┌──┬───┬────┬──────┬────┬────┬────┬─────────┬─────┬─────┬───────┐
│編號│行為人│竊    取│竊        取│竊取物品│恐    嚇│匯款金額│匯   款   帳   號 │  被害人  │所犯法條  │車輛有無尋獲  │
│    │      │時    間│地        點│        │時    間│(新台幣)│                  │          │          │竊盜累進次數  │
├──┼───┼────┼──────┼────┼────┼────┼─────────┼─────┼─────┼───────┤
│ 1  │黃○○│92.7.14 │雲林縣西螺鎮│E5-4287 │92.7.14 │200,000 │第一商業銀行新莊分│  戌○○  │刑法第322 │車輛已遭解體，│
│    │      │8 時許  │光復西路180 │自小客車│某時    │元      │行                │（所有人）│條        │僅尋回行車電腦│
│    │      │        │巷24號前    │（BENZ）│        │        │蔡世偉            │          │          │1台。         │
│    │      │        │            │        │        │        │帳號00000000000   │          │          │陳：1 次      │
│    │      │        │            │        │        │        │                  │          ├─────┤              │
│    │      │        │            │        │        │        │                  │          │刑法第346 │              │
│    │      │        │            │        │        │        │                  │          │條第1項   │              │
├──┼───┼────┼──────┼────┼────┼────┼─────────┼─────┼─────┼───────┤
│ 2  │黃○○│92.9.10 │雲林縣斗六市│F8-3708 │92.9.10 │60,000元│國泰世華商業銀行彰│  天○○  │刑法第322 │車輛已尋獲（  │
│    │      │4時     │中華路299 號│自小客車│日16時32│        │泰分行            │（管領人）│條        │除車牌外）。  │
│    │      │        │前          │（BMW   │分許    │        │許清全            │          │          │陳：2 次      │
│    │      │        │            │1994年份│        │        │帳號0000000000000 │          │          │              │
│    │      │        │            │）      │        │        │                  │          │          │              │
│    │      │        │            │車身號碼│        │        │                  │          ├─────┤              │
│    │      │        │            │AGF21020│        │        │                  │          │刑法第346 │              │
│    │      │        │            │DF69772 │        │        │                  │          │條第1項   │              │
│    │      │        │            │號      │        │        │                  │          │          │              │
│    ├───┼────┼──────┼────┼────┼────┼─────────┼─────┼─────┼───────┤
│    │黃○○│92年底某│雲林縣西螺鎮│黃○○明│        │        │                  │ 蔡緯杰   │刑法第216 │              │
│    │      │日      │西螺交流道  │知姓名年│        │        │                  │ （車牌所 │條、第212 │              │
│    │      │        │            │籍不詳之│        │        │                  │ 有人）   │條        │              │
│    │      │        │            │曾姓男子│        │        │                  │          │          │              │
│    │      │        │            │所販賣號│        │        │                  │（檢察官擴│          │              │
│    │      │        │            │碼YO-833│        │        │                  │張此部分犯│          │              │
│    │      │        │            │3 車牌2 │        │        │                  │罪事實）  │          │              │
│    │      │        │            │面係屬偽│        │        │                  │          │          │              │
│    │      │        │            │造，仍以│        │        │                  │          │          │              │
│    │      │        │            │30,000元│        │        │                  │          │          │              │
│    │      │        │            │價格購買│        │        │                  │          │          │              │
│    │      │        │            │，並懸掛│        │        │                  │          │          │              │
│    │      │        │            │在車牌號│        │        │                  │          │          │              │
│    │      │        │            │碼F8-370│        │        │                  │          │          │              │
│    │      │        │            │8號自小 │        │        │                  │          │          │              │
│    │      │        │            │客車上  │        │        │                  │          │          │              │
├──┼───┼────┼──────┼────┼────┼────┼─────────┼─────┼─────┼───────┤
│ 3  │陳宏│93.1.8  │彰化縣埤頭鄉│CL-1523 │93.1.12 │64,000元│第一商業銀行興嘉分│  Ａ○○  │刑法第322 │車輛已遭解體，│
│    │  宗  │2時許   │豐崙村彰水路│自小客車│11時5分 │        │行                │ (管領人) │條        │僅尋回空電腦1 │
│    │周憲│        │4 段357號前 │（BMW） │許      │        │曾曼鈞            │          │          │台。          │
│    │  忠  │        │            │        │        │        │帳號00000000000000│          │          │陳：3 次    │
│    │      │        │            │        │        │        │                  │          ├─────┤周：2 次    │
│    │      │        │            │        │        │        │                  │          │刑法第346 │              │
│    │      │        │            │        │        │        │                  │          │條第1項   │              │
└──┴───┴────┴──────┴────┴────┴────┴─────────┴─────┴─────┴───────┘
附表三：雲林地檢93年度偵字第4079號、第4968號移送併辦部分
┌──┬─────┬────┬──────┬────┬────┬────┬─────────┬─────┬───┬───────┐
│編號│行為人    │竊    取│竊        取│竊取物品│恐    嚇│匯款金額│匯   款   帳   號 │  被害人  │所犯法│車輛有無尋獲  │
│    │          │時    間│地        點│        │時    間│(新台幣)│                  │          │條    │竊累積次數  │
├──┼─────┼────┼──────┼────┼────┼────┼─────────┼─────┼───┼───────┤
│ 1  │黃○○  │93.5.4  │雲林縣斗六市│C7-5559 │93.5.7或│10,000元│台北中和郵局      │  陳經    │刑法第│車輛未尋獲。  │
│    │壬○○  │3時許   │鎮○里○○路│自小客車│93.5.8  │        │張羽晴            │（管領人）│322 條│陳：4次     │
│    │Ｌ○○  │        │與雲南街口  │（BMW   │        │        │帳號00000000000000│          │      │周：3次     │
│    │綽號「鈑│        │            │1998年份│        │        │                  │          ├───┤              │
│    │  金忠」成│        │            │）      │        │        │                  │          │第346 │              │
│    │  年男子  │        │            │        │        │        │                  │          │條第1 │              │
│    │          │        │            │        │        │        │                  │          │項    │              │
├──┼─────┼────┼──────┼────┼────┼────┼─────────┼─────┼───┼───────┤
│ 2  │黃○○  │93.5.12 │雲林縣斗六市│C5-7239 │93.5.12 │10,000元│泛亞商業銀行斗六分│  Ｕ○○  │刑法第│車輛已尋獲（除│
│    │壬○○  │8時許   │三平里南京西│自小客車│15時許、│        │行                │（所有人）│322條 │車牌外）。    │
│    │Ｌ○○  │        │路43號      │（NISSAN│93.5.13 │        │周永程            │          │      │陳：5 次    │
│    │綽號「鈑│        │            │        │15時許  │        │帳號000000000000  │          │      │周：4 次    │
│    │  金忠」成│        │            │）      ├────┼────┼─────────┤          ├───┤              │
│    │  年男子  │        │            │        │93.5.19 │5,000元 │台北中和郵局      │          │刑法第│              │
│    │          │        │            │        │15時許  │        │張羽晴            │          │346 條│              │
│    │          │        │            │        │        │        │帳號00000000000000│          │第1項 │              │
├──┼─────┼────┼──────┼────┼────┼────┼─────────┼─────┼───┼───────┤
│ 3  │黃○○  │93.5.13 │雲林縣斗六市│M5-5873 │93.5.13 │15,000元│泛亞商業銀行斗六分│  甲○○  │刑法第│車輛未尋獲。  │
│    │壬○○  │7 時30分│五權街84號前│自小客車│14時許、│        │行                │（管領人）│322條 │陳：6 次    │
│    │Ｌ○○  │許      │            │（TOYOTA│93.5.14 │        │周永程            │          │      │周：5 次    │
│    │綽號「鈑│        │            │1997年份│14時許  │        │帳號000000000000  │          ├───┤              │
│    │  金忠」成│        │            │）      │        │        │                  │          │刑法第│              │
│    │  年男子  │        │            │        │        │        │                  │          │346 條│              │
│    │          │        │            │        │        │        │                  │          │第1項 │              │
│    │          │        │            │        │        │        │                  │          │      │              │
├──┼─────┼────┼──────┼────┼────┼────┼─────────┼─────┼───┼───────┤
│ 4  │黃○○  │93.5.12 │雲林縣斗六市│S5-2889 │93.5.12 │未匯款  │泛亞銀行斗六分行  │  Ｅ○○  │刑法第│車輛未尋獲。  │
│    │壬○○  │6時40分 │五權街75號前│自小客車│14時許、│（恐嚇取│周永程            │（管領人）│322 條│陳：7 次    │
│    │Ｌ○○  │許      │            │（三菱  │93.5.13 │財金額：│帳號000000000000  │          │      │周：6 次    │
│    │綽號「鈑│        │            │1998年份│14時許、│30,000元│                  │          ├───┤              │
│    │  金忠」成│        │            │）      │93.5.14 │）      │                  │          │、刑法│              │
│    │  年男子  │        │            │        │14時許  │        │                  │          │第346 │              │
│    │          │        │            │        │        │        │                  │          │條第3 │              │
│    │          │        │            │        │        │        │                  │          │項、第│              │
│    │          │        │            │        │        │        │                  │          │1 項  │              │
├──┼─────┼────┼──────┼────┼────┼────┼─────────┼─────┼───┼───────┤
│ 5  │黃○○  │93.5.14 │雲林縣斗六市│C5-6183 │93.5.14 │30,000元│台北中和郵局      │  亥○○  │刑法第│車輛未尋獲。  │
│    │壬○○  │5時許   │鎮○里○○路│自小客車│15時許  │        │張羽晴            │（管領人）│322 條│陳：8 次    │
│    │Ｌ○○  │        │65號前      │（CHINA │        │        │帳號00000000000000│          │      │周：7 次    │
│    │綽號「鈑│        │            │1999年份│        │        │                  │          ├───┤              │
│    │  金忠」成│        │            │）      │        │        │                  │          │刑法第│              │
│    │  年男子  │        │            │        │        │        │                  │          │346 條│              │
│    │          │        │            │        │        │        │                  │          │第1項 │              │
│    │          │        │            │        │        │        │                  │          │      │              │
├──┼─────┼────┼──────┼────┼────┼────┼─────────┼─────┼───┼───────┤
│ 6  │黃○○  │93.5.14 │雲林縣斗六市│6S-2208 │93.5.14 │40,000元│台北中和郵局      │  Ｃ○○  │刑法第│車輛未尋獲。  │
│    │壬○○  │7時許   │鎮○里○○路│自小客車│10時許、│        │張羽晴            │（管領人）│322條 │陳：9 次    │
│    │Ｌ○○  │        │463號前     │（NISSAN│93.5.15 │        │帳號00000000000000│          │      │周：8次     │
│    │綽號「鈑│        │            │1999年份│7時許   │        │                  │          ├───┤              │
│    │  金忠」成│        │            │）      │        │        │                  │          │刑法第│              │
│    │  年男子  │        │            │        │        │        │                  │          │346 條│              │
│    │          │        │            │        │        │        │                  │          │第1項 │              │
├──┼─────┼────┼──────┼────┼────┼────┼─────────┼─────┼───┼───────┤
│ 7  │黃○○  │93.6.1  │嘉義縣新港鄉│9L-0362 │93.6.1  │35,000元│台北中和郵局      │  Ｎ○○  │刑法第│車輛未尋獲。  │
│    │壬○○  │2至3時許│中庄村中正路│自小客車│7時許   │        │張羽晴            │（管領人）│322條 │陳：10次    │
│    │Ｌ○○  │        │188號旁     │（KUOZUI│        │        │帳號00000000000000│          │      │周：9次     │
│    │綽號「鈑│        │            │2000年份│        │        │                  │          ├───┤              │
│    │  金忠」成│        │            │）      │        │        │                  │          │刑法第│              │
│    │  年男子  │        │            │        │        │        │                  │          │346 條│              │
│    │          │        │            │        │        │        │                  │          │第1項 │              │
├──┼─────┼────┼──────┼────┼────┼────┼─────────┼─────┼───┼───────┤
│ 8  │黃○○  │93.6.1  │雲林縣北港鎮│C2-9256 │93.6.1  │25,000元│台北中和郵局      │  丑○○  │刑法第│車輛未尋獲。  │
│    │壬○○  │4時許   │樹腳里大同路│自小客車│7時許   │        │張羽晴            │（所有人）│322條 │陳：11次    │
│    │Ｌ○○  │        │與文仁路口前│（FORD  │        │        │帳號00000000000000│          │      │周：10次    │
│    │綽號「鈑│        │            │1998年份│        │        │                  │          ├───┤              │
│    │  金忠」成│        │            │）      │        │        │                  │          │刑法第│              │
│    │  年男子  │        │            │        │        │        │                  │          │346 條│              │
│    │          │        │            │        │        │        │                  │          │第1項 │              │
└──┴─────┴────┴──────┴────┴────┴────┴─────────┴─────┴───┴───────┘
附表四：嘉義地檢93年度偵字第5418號、第5455號移送併辦部分
┌──┬─────┬────┬──────┬────┬────┬────┬─────────┬─────┬───┬───────┐
│編號│行為人    │竊    取│竊        取│竊取物品│恐    嚇│匯款金額│匯   款   帳   號 │  被害人  │所犯  │車輛有無尋獲  │
│    │          │時    間│地        點│        │時    間│(新台幣)│                  │          │法條  │竊盜累進次數  │
├──┼─────┼────┼──────┼────┼────┼────┼─────────┼─────┼───┼───────┤
│ 1  │黃○○  │92或93年│不詳地點    │懸掛偽造│        │        │                  │          │刑法第│車輛已遭解體。│
│    │壬○○  │初      │            │車牌號碼│        │        │                  │          │322 條│陳：12次    │
│    │          │        │            │9C-5218 │        │        │                  │          │      │周：11次    │
│    │          │        │            │號之不詳│        │        │                  │          │      │              │
│    │          │        │            │自小客車│        │        │                  │          │      │              │
│    │          │        │            │1輛     │        │        │                  │          │      │              │
├──┼─────┼────┼──────┼────┼────┼────┼─────────┼─────┼───┼───────┤
│ 2  │黃○○  │93.2.19 │嘉義縣民雄鄉│2U-5516 │93.2.19 │未匯款  │台灣銀行嘉義分行  │  辰○○  │刑法第│車輛未尋獲。  │
│    │壬○○  │3 時20分│西安村復興路│自小客車│14時14分│（恐嚇取│吳潘安            │（所有人）│322 條│陳：13次    │
│    │          │許      │117號前     │（BMW   │許、14時│財金額：│帳號000000000000  │          │      │周：12次    │
│    │          │        │            │1996年份│31分許、│200,000 │                  │          │      │              │
│    │          │        │            │）      │14時58分│元）    │                  │          ├───┤              │
│    │          │        │            │        │許、15時│        │                  │          │刑法第│              │
│    │          │        │            │        │10分許、│        │                  │          │346 條│              │
│    │          │        │            │        │15時31分│        │                  │          │、第3 │              │
│    │          │        │            │        │許、15時│        │                  │          │項、第│              │
│    │          │        │            │        │42分許  │        │                  │          │1項   │              │
├──┼─────┼────┼──────┼────┼────┼────┼─────────┼─────┼───┼───────┤
│ 3  │黃○○  │93.3.2  │嘉義縣大林鎮│LB-6487 │93.3.2  │未匯款  │安泰銀行嘉義分行  │  Ｉ○○  │刑法第│車輛已尋獲。  │
│    │壬○○  │0時40分 │西林里祥和路│自小客車│14時許  │（恐嚇取│吳潘安            │（管領人）│322 條│陳：14次    │
│    │綽號「鈑│許      │247號前     │（BENZ  │        │財金額：│帳號00000000000000│          │      │周：13次    │
│    │  金忠」成│        │            │1991年份│        │30,000元│                  │          ├───┤              │
│    │  年男子  │        │            │）      │        │）      │                  │          │刑法第│              │
│    │          │        │            │        │        │        │                  │          │第346 │              │
│    │          │        │            │        │        │        │                  │          │條第3 │              │
│    │          │        │            │        │        │        │                  │          │項、第│              │
│    │          │        │            │        │        │        │                  │          │1項   │              │
├──┼─────┼────┼──────┼────┼────┼────┼─────────┼─────┼───┼───────┤
│ 4  │壬○○  │93.6.23 │嘉義市西區中│BM-7555 │93.6.23 │30,000元│鳳山新富郵局      │  巳○○  │刑法第│車輛未尋獲。  │
│    │陳明新  │3時許   │興路661號前 │自小客車│19時許  │        │林傳宗            │（所有人）│322 條│周：14次      │
│    │          │        │            │（BMW   │        │        │帳號00000000000000│          │      │              │
│    │          │        │            │1993年份│        │        │                  │          ├───┤              │
│    │          │        │            │）      │        │        │                  │          │刑法第│              │
│    │          │        │            │        │        │        │                  │          │346 條│              │
│    │          │        │            │        │        │        │                  │          │第1項 │              │
├──┼─────┼────┼──────┼────┼────┼────┼─────────┼─────┼───┼───────┤
│ 5  │壬○○  │93.6.23 │彰化縣員林鎮│A6-2976 │93.6.23 │30,000元│鳳山新富郵局      │  癸○○  │刑法第│車輛已尋獲。  │
│    │陳明新  │5時許   │員東路1 段35│自小客車│9時許   │        │林傳宗            │（管領人）│322 條│周：15次      │
│    │          │        │9號前       │（CHINA │        │        │帳號00000000000000│          │      │              │
│    │          │        │            │1999年份│        │        │                  │          ├───┤              │
│    │          │        │            │）      │        │        │                  │          │刑法第│              │
│    │          │        │            │        │        │        │                  │          │346 條│              │
│    │          │        │            │        │        │        │                  │          │第1項 │              │
├──┼─────┼────┼──────┼────┼────┼────┼─────────┼─────┼───┼───────┤
│ 6  │黃○○  │93.9.2  │新竹縣竹北市│DC-1368 │93.9.3  │未匯款  │                  │  Ｑ○○  │刑法第│車輛已尋獲（除│
│    │綽號「阿│5 時許  │三民路22號旁│自小客車│93.9.4  │（恐嚇取│                  │（所有人）│322 條│車牌外）。    │
│    │  當」成年│        │空地        │（BENZ）│        │財金額：│                  │          │      │陳：15次      │
│    │  男子    │        │            │        │        │200,000 │                  │          │      │              │
│    │綽號「阿│        │            │        │        │元）    │                  │          ├───┤              │
│    │  陽」成年│        │            │        │        │        │                  │          │刑法第│              │
│    │  男子    │        │            │        │        │        │                  │          │346條 │              │
│    │（檢察官減│        │            │        │        │        │                  │          │、第3 │              │
│    │縮壬○○部│        │            │        │        │        │                  │          │項、第│              │
│    │分）      │        │            │        │        │        │                  │          │1項   │              │
│    ├─────┼────┼──────┼────┼────┼────┼─────────┼─────┼───┼───────┤
│    │黃○○  │93.9.4  │彰化縣中彰快│黃○○委│        │        │                  │ 全成工業 │刑法第│              │
│    │綽號「詹│        │速道路橋下  │由綽號「│        │        │                  │ 有限公司 │216 條│              │
│    │  仔」成年│        │            │詹仔」男│        │        │                  │          │、第21│              │
│    │  男子    │        │            │子，偽造│        │        │                  │          │2條   │              │
│    │          │        │            │車牌號碼│        │        │                  │          │      │              │
│    │          │        │            │3T -1268│        │        │                  │          │      │              │
│    │          │        │            │車牌2 面│        │        │                  │          │      │              │
│    │          │        │            │，並以30│        │        │                  │          │      │              │
│    │          │        │            │,000元價│        │        │                  │          │      │              │
│    │          │        │            │格購買，│        │        │                  │          │      │              │
│    │          │        │            │懸掛在車│        │        │                  │          │      │              │
│    │          │        │            │牌號碼DC│        │        │                  │          │      │              │
│    │          │        │            │-1368 自│        │        │                  │          │      │              │
│    │          │        │            │小客車上│        │        │                  │          │      │              │
├──┼─────┼────┼──────┼────┼────┼────┼─────────┼─────┼───┼───────┤
│ 7  │黃○○  │93.9.9  │台中市五權西│不詳之三│        │        │                  │          │刑法第│車輛未尋獲。  │
│    │綽號「阿│2時許   │路交流道附近│菱自小客│        │        │                  │          │322 條│陳：17次      │
│    │  當」成年│        │            │車2 輛  │        │        │                  │          │      │              │
│    │  男子    │        │            │        │        │        │                  │          │      │              │
│    │綽號「阿│        │            │        │        │        │                  │          │      │              │
│    │  陽」成年│        │            │        │        │        │                  │          │      │              │
│    │  子      │        │            │        │        │        │                  │          │      │              │
│    │（檢察官減│        │            │        │        │        │                  │          │      │              │
│    │縮壬○○部│        │            │        │        │        │                  │          │      │              │
│    │分）      │        │            │        │        │        │                  │          │      │              │
├──┼─────┼────┼──────┼────┼────┼────┼─────────┼─────┼───┼───────┤
│ 8  │黃○○  │93.9.10 │雲林縣虎尾鎮│不詳之三│        │        │                  │          │刑法第│車輛未尋獲。  │
│    │綽號「阿│        │市區        │菱自小客│        │        │                  │          │322 條│陳：19次      │
│    │  當」成年│        │            │車2 輛  │        │        │                  │          │      │              │
│    │  男子    │        │            │        │        │        │                  │          │      │              │
│    │綽號「阿│        │            │        │        │        │                  │          │      │              │
│    │  陽」成年│        │            │        │        │        │                  │          │      │              │
│    │  男子    │        │            │        │        │        │                  │          │      │              │
│    │（檢察官減│        │            │        │        │        │                  │          │      │              │
│    │ 縮壬○○ │        │            │        │        │        │                  │          │      │              │
│    │ 部分     │        │            │        │        │        │                  │          │      │              │
├──┼─────┼────┼──────┼────┼────┼────┼─────────┼─────┼───┼───────┤
│9   │黃○○    │93年間  │不詳地點    │不詳之賓│        │        │                  │          │刑法第│尋獲附表乙附表│
│    │          │        │            │士自小客│        │        │                  │          │322 條│四編號12至19所│
│    │          │        │            │車1 輛、│        │        │                  │          │（原併│示車體。      │
│    │          │        │            │紳寶自小│        │        │                  │          │辦法條│陳：27次      │
│    │          │        │            │客車1 輛│        │        │                  │          │為刑法│              │
│    │          │        │            │、富豪自│        │        │                  │          │第349 │              │
│    │          │        │            │小客車4 │        │        │                  │          │第2 項│              │
│    │          │        │            │輛、豐田│        │        │                  │          │，蒞庭│              │
│    │          │        │            │自小客車│        │        │                  │          │檢察官│              │
│    │          │        │            │2 輛，共│        │        │                  │          │變更法│              │
│    │          │        │            │8輛     │        │        │                  │          │條為刑│              │
│    │          │        │            │        │        │        │                  │          │法第32│              │
│    │          │        │            │        │        │        │                  │          │0 條第│              │
│    │          │        │            │        │        │        │                  │          │1項） │              │
└──┴─────┴────┴──────┴────┴────┴────┴─────────┴─────┴───┴───────┘
附表五：嘉義地檢93年度偵字第6238號移送併辦部分
┌──┬─────┬────┬──────┬────┬────┬────┬─────────┬─────┬───┬───────┐
│編號│行  為  人│竊    取│竊        取│竊取物品│恐    嚇│匯款金額│匯   款   帳   號 │  被害人  │所犯  │車輛有無尋獲  │
│    │          │時    間│地        點│        │時    間│(新台幣)│                  │          │法條  │竊盜累進次數  │
├──┼─────┼────┼──────┼────┼────┼────┼─────────┼─────┼───┼───────┤
│ 1  │黃○○  │93.2.27 │南投縣草屯鎮│JZ-7302 │93.3.1  │10,000元│安泰商業銀行嘉義分│  乙○○  │刑法第│車輛未尋獲。  │
│    │壬○○  │7時許   │芬草路216 號│自小客車│14時許  │        │行                │（所有人）│322 條│陳：28次    │
│    │Ｌ○○  │        │前          │（MAZDA │（接續撥│        │吳潘安            │          │      │周：16次    │
│    │綽號「鈑│        │            │1996年份│打電話恐│        │帳號00000000000000│          ├───┤              │
│    │  金忠」成│        │            │）      │嚇）    │        │                  │          │刑法第│              │
│    │  年男子  │        │            │        │        │        │                  │          │346 條│              │
│    │          │        │            │        │        │        │                  │          │第1項 │              │
├──┼─────┼────┼──────┼────┼────┼────┼─────────┼─────┼───┼───────┤
│ 2  │黃○○  │93.3.3  │嘉義市西區世│Y6-6817 │93.3.3  │25,000元│安泰商業銀行嘉義分│  丙○○  │刑法第│車輛未尋獲。  │
│    │壬○○  │7時許   │賢路1 段515 │自小客車│17時    │        │行                │（所有人）│322 條│陳：29次    │
│    │Ｌ○○  │        │號前        │（KUOZUI│（接續撥│        │吳潘安            │          │      │周：17次    │
│    │綽號「鈑│        │            │2000年份│打電話恐│        │帳號00000000000000│          ├───┤              │
│    │  金忠」成│        │            │）      │嚇）    │        │                  │          │刑法第│              │
│    │  年男子  │        │            │        │        │        │                  │          │346條 │              │
│    │          │        │            │        │        │        │                  │          │第1項 │              │
├──┼─────┼────┼──────┼────┼────┼────┼─────────┼─────┼───┼───────┤
│ 3  │黃○○  │93.3.3  │嘉義市福全里│2W-5621 │93.3.3  │30,000元│安泰商業銀行嘉義分│  Ｆ○○  │刑法第│車輛未尋獲。  │
│    │壬○○  │2時許   │僑嘉三街與僑│自小客車│9時     │        │行                │（管領人）│322 條│陳：30次    │
│    │Ｌ○○  │        │嘉一街口    │（CHINA │（接續撥│        │吳潘安            │          │      │周：18次    │
│    │綽號「鈑│        │            │2002年份│打電話恐│        │帳號00000000000000│          ├───┤              │
│    │  金忠」成│        │            │）      │嚇）    │        │                  │          │刑法第│              │
│    │  年男子  │        │            │        │        │        │                  │          │346條 │              │
│    │          │        │            │        │        │        │                  │          │第1項 │              │
├──┼─────┼────┼──────┼────┼────┼────┼─────────┼─────┼───┼───────┤
│ 4  │黃○○  │93.3.3  │嘉義市西區文│D3-6433 │93.3.3  │未匯款  │                  │  地○○  │刑法第│車輛未尋獲。  │
│    │壬○○  │7時許   │化路666號前 │自小貨車│10時    │        │                  │（管領人）│322 條│陳：31次    │
│    │Ｌ○○  │        │            │（ISUZU │（接續撥│        │                  │          │      │周：19次    │
│    │綽號「鈑│        │            │1998年份│打電話恐│        │                  │          ├───┤              │
│    │  金忠」成│        │            │）      │嚇）    │        │                  │          │刑法第│              │
│    │  年男子  │        │            │        │        │        │                  │          │346條 │              │
│    │          │        │            │        │        │        │                  │          │第3項 │              │
│    │          │        │            │        │        │        │                  │          │項、第│              │
│    │          │        │            │        │        │        │                  │          │1項   │              │
├──┼─────┼────┼──────┼────┼────┼────┼─────────┼─────┼───┼───────┤
│ 5  │黃○○  │93.3.29 │嘉義市西區友│D4-9750 │93.3.29 │25,000元│虎尾圓環郵局      │  Ｘ○○  │刑法第│車輛未尋獲。  │
│    │壬○○  │7時許   │愛路與撫順一│自小客車│（接續撥│        │陳淑婉            │（所有人）│322 條│陳：32次    │
│    │Ｌ○○  │        │路口        │（FORD  │打電話恐│        │帳號00000000000000│          │      │周：20次    │
│    │綽號「鈑│        │            │1999年份│嚇）    │        │                  │          ├───┤              │
│    │  金忠」成│        │            │）      │        │        │                  │          │刑法第│              │
│    │  年男子  │        │            │        │        │        │                  │          │346條 │              │
│    │          │        │            │        │        │        │                  │          │第1項 │              │
├──┼─────┼────┼──────┼────┼────┼────┼─────────┼─────┼───┼───────┤
│ 6  │黃○○  │93.3.29 │嘉義市西區友│9R-0083 │93.3.29 │25,000元│虎尾圓環郵局      │  玄○○  │刑法第│車輛未尋獲。  │
│    │壬○○  │8時許   │愛路與長春一│自小客車│（接續撥│        │陳淑婉            │（管領人）│322條 │陳：33次    │
│    │Ｌ○○  │        │街口        │（FORD  │打電話恐│        │帳號00000000000000│          │      │周：21次    │
│    │綽號「鈑│        │            │2001年份│嚇）    │        │                  │          ├───┤              │
│    │  金忠」成│        │            │）      │        │        │                  │          │刑法第│              │
│    │  年男子  │        │            │        │        │        │                  │          │346條 │              │
│    │          │        │            │        │        │        │                  │          │第1項 │              │
├──┼─────┼────┼──────┼────┼────┼────┼─────────┼─────┼───┼───────┤
│ 7  │壬○○  │93.5.4  │雲林縣斗六市│C7-5557 │93.5.6  │90,000元│鳳山新富郵局      │  Ｗ○○  │刑法第│車輛未尋獲。  │
│    │陳明新  │3時     │雲林路與雲南│自小客車│14時    │        │林傳宗            │（所有人）│322條 │周：22次      │
│    │          │        │街口        │（BMW   │        │        │帳號00000000000000│          │      │              │
│    │          │        │            │1998年份│        │        │                  │          ├───┤              │
│    │          │        │            │）      │        │        │                  │          │刑法第│              │
│    │          │        │            │        │        │        │                  │          │346條 │              │
│    │          │        │            │        │        │        │                  │          │第1項 │              │
├──┼─────┼────┼──────┼────┼────┼────┼─────────┼─────┼───┼───────┤
│ 8  │壬○○  │93.5.7  │雲林縣斗六市│YX-2652 │93.5.7  │53,000元│鳳山新富郵局      │  Ｙ○○  │刑法第│車輛未尋獲。  │
│    │陳明新  │凌晨某時│莊敬路226 號│自小客車│        │        │林傳宗            │（管領人）│322條 │周：23次      │
│    │          │許      │前          │（TOYOTA│        │        │帳號00000000000000│          │      │              │
│    │          │        │            │1998年份│        │        │                  │          ├───┤              │
│    │          │        │            │）      │        │        │                  │          │刑法第│              │
│    │          │        │            │        │        │        │                  │          │346 條│              │
│    │          │        │            │        │        │        │                  │          │第1項 │              │
├──┼─────┼────┼──────┼────┼────┼────┼─────────┼─────┼───┼───────┤
│ 9  │壬○○  │93.5.14 │彰化縣埤頭鄉│5M-6883 │93.5.14 │35,000元│溪湖郵局          │  Ｓ○○  │刑法第│車輛有尋獲（除│
│    │陳明新  │2時許   │和豐村斗苑東│自小客車│10時    │        │蔡媚如            │（所有人）│322條 │汽車音響、輪胎│
│    │          │        │路上        │（NISSAN│（接續撥│        │帳號00000000000000│          │      │鋼圈及一些零件│
│    │          │        │            │1996年份│打電話恐│        │                  │          │      │外）。        │
│    │          │        │            │）      │嚇）    │        │                  │          │      │周：24次      │
│    │          │        │            │        │        │        │                  │          ├───┤              │
│    │          │        │            │        │        │        │                  │          │刑法第│              │
│    │          │        │            │        │        │        │                  │          │346 條│              │
│    │          │        │            │        │        │        │                  │          │第1項 │              │
├──┼─────┼────┼──────┼────┼────┼────┼─────────┼─────┼───┼───────┤
│ 10 │壬○○  │93.5.28 │雲林縣虎尾鎮│YJ-1111 │93.5.28 │未匯款  │                  │  Ｋ○○  │刑法第│車輛未尋獲。  │
│    │陳明新  │7 時許  │文化路120 號│自小客車│8時許   │（起訴書│                  │（所有人）│322 條│周：25次      │
│    │          │        │前          │（BENZ  │（接續撥│誤載匯款│                  │          │      │              │
│    │          │        │            │1994年份│打電話恐│40,000元│                  │          ├───┤              │
│    │          │        │            │）      │嚇）    │）      │                  │          │刑法第│              │
│    │          │        │            │        │        │        │                  │          │346條 │              │
│    │          │        │            │        │        │        │                  │          │第3項 │              │
│    │          │        │            │        │        │        │                  │          │、第1 │              │
│    │          │        │            │        │        │        │                  │          │項    │              │
├──┼─────┼────┼──────┼────┼────┼────┼─────────┼─────┼───┼───────┤
│ 11 │壬○○  │93.6.7  │彰化縣溪湖鎮│6H-1631 │93.6.8  │10,000元│埔鹽郵局          │  Ｍ○○  │刑法第│車輛未尋獲。  │
│    │陳明新  │10時許  │彰水路3 段52│自小客車│10時46分│        │鄭惠茹            │（管領人）│322 條│周：26次      │
│    │          │        │3號         │（BENZ  │（接續撥│        │帳號00000000000000│          │      │              │
│    │          │        │            │1988年份│打電話恐│        │                  │          ├───┤              │
│    │          │        │            │）      │嚇）    │        │                  │          │刑法第│              │
│    │          │        │            │        │        │        │                  │          │346條 │              │
│    │          │        │            │        │        │        │                  │          │第1項 │              │
├──┼─────┼────┼──────┼────┼────┼────┼─────────┼─────┼───┼───────┤
│ 12 │壬○○  │93.6.8  │彰化縣田中鎮│8L-8488 │93.6.21 │未匯款  │                  │  辛○○  │刑法第│車輛未尋獲。  │
│    │陳明新  │7時許   │建國路81號前│自小客車│13時38分│（起訴書│                  │（所有人）│322 條│周：27次      │
│    │          │        │建國橋上    │（BMW   │        │誤載匯款│                  │          │      │              │
│    │          │        │            │1993年份│        │20,000元│                  │          ├───┤              │
│    │          │        │            │）      │        │）      │                  │          │刑法第│              │
│    │          │        │            │        │        │        │                  │          │346 條│              │
│    │          │        │            │        │        │        │                  │          │第3項 │              │
│    │          │        │            │        │        │        │                  │          │、第1 │              │
│    │          │        │            │        │        │        │                  │          │項    │              │
└──┴─────┴────┴──────┴────┴────┴────┴─────────┴─────┴───┴───────┘
附表六：彰化地檢93年度偵字第129號移送併案部分
┌──┬───┬────┬──────┬────┬─────┬──────┬────────┐
│編號│行為人│竊    取│竊        取│竊取物品│  被害人  │所犯法條    │ 車輛有無尋獲   │
│    │      │時    間│地        點│        │          │            │ 竊盜累進次數   │
├──┼───┼────┼──────┼────┼─────┼──────┼────────┤
│ 1  │黃○○│92.2.1  │台中市北區篤│6Q-1111 │  卯○○  │刑法第322 條│車輛已尋獲（除車│
│    │      │15時許  │行街與原子街│自小客車│（所有人）│            │牌外）。        │
│    │      │        │口          │（BENZ  │          │            │陳：34次        │
│    │      │        │            │2001年份│          │            │                │
│    │      │        │            │）      │          │            │                │
│    ├───┼────┼──────┼────┼─────┼──────┤                │
│    │黃○○│不詳    │不詳        │黃○○以│科碩科技開│刑法第216 條│                │
│    │      │        │            │不詳價格│發有限公司│、第212 條  │                │
│    │      │        │            │，向不詳│          │（檢察官擴張│                │
│    │      │        │            │之人購買│          │此部分犯罪事│                │
│    │      │        │            │偽造7K-8│          │實）        │                │
│    │      │        │            │589號車 │          │            │                │
│    │      │        │            │牌2面懸 │          │            │                │
│    │      │        │            │掛在6Q-1│          │            │                │
│    │      │        │            │111號自 │          │            │                │
│    │      │        │            │小客車上│          │            │                │
└──┴───┴────┴──────┴────┴─────┴──────┴────────┘
 附表七：彰化地檢94年度偵字1963號移送併辦部分
┌──┬────┬────┬──────┬────┬─────┬──────┬───────┐
│編號│行為人  │竊    取│竊        取│竊取物品│  被害人  │所犯法條    │車輛有無尋獲  │
│    │        │時    間│地        點│        │          │            │竊盜累進次數  │
├──┼────┼────┼──────┼────┼─────┼──────┼───────┤
│ 1  │壬○○│93.6.9  │雲林縣北港鎮│3Q-8586 │  Ｔ○○  │刑法第322條 │車輛已遭解體（│
│    │陳將得│8時許   │新街里公園路│自小客車│（管領人）│            │僅尋獲部分車體│
│    │綽號「│        │及忠孝街口  │（BMW   │          │            │）。          │
│    │  鈑金忠│        │            │2001年份│          │            │周：28次      │
│    │  」成年│        │            │）      │          │            │              │
│    │  男子  │        │            │        │          │            │              │
├──┼────┼────┼──────┼────┼─────┼──────┼───────┤
│ 2  │壬○○│93.7.4  │彰化縣員林鎮│8V-4387 │  酉○○  │刑法第322條 │車輛已遭解體（│
│    │陳將得│7時許   │南平西街107 │自小客車│（管領人）│            │僅尋獲部分車體│
│    │綽號「│        │巷2號前     │（CHINA │          │            │）。          │
│    │  鈑金忠│        │            │2002年份│          │            │周：29次      │
│    │  」成年│        │            │）      │          │            │              │
│    │  男子  │        │            │        │          │            │              │
├──┼────┼────┼──────┼────┼─────┼──────┼───────┤
│ 3  │壬○○│93.7.6  │嘉義市西區松│B2-8360 │  戊○○  │刑法第322條 │車輛已尋獲（除│
│    │陳將得│10時許  │江1 街4號前 │自小客車│（所有人）│            │車牌外）。    │
│    │綽號「│        │            │（BMW   │          │            │周：30次      │
│    │  鈑金忠│        │            │1992年份│          │            │              │
│    │  」成年│        │            │）（懸掛│          │            │              │
│    │  男子  │        │            │2W -7629│          │            │              │
│    │        │        │            │號車牌）│          │            │              │
├──┼────┼────┼──────┼────┼─────┼──────┼───────┤
│ 4  │壬○○│93.7.12 │嘉義市○○路│2W-7629 │  Ｈ○○  │刑法第322條 │車輛已尋獲。  │
│    │陳將得│2 時30分│117號前     │自小客車│（管領人）│            │周：31次      │
│    │綽號「│至同日8 │            │（BMW   │          │            │              │
│    │  鈑金忠│時      │            │1997年份│          │            │              │
│    │  」成年│        │            │）      │          │            │              │
│    │  男子  │        │            │        │          │            │              │
│    ├────┼────┼──────┼────┼─────┼──────┼───────┤
│    │壬○○│不詳    │不詳        │壬○○委│  Ｒ○○  │刑法第216 條│              │
│    │不詳姓│        │            │由不詳之│          │、第212 條  │              │
│    │  名之成│        │            │成年男子│          │            │              │
│    │  年男子│        │            │，偽造DJ│          │            │              │
│    │        │        │            │-0188 號│          │            │              │
│    │        │        │            │車牌2 面│          │            │              │
│    │        │        │            │，並懸掛│          │            │              │
│    │        │        │            │在車牌號│          │            │              │
│    │        │        │            │碼2W-762│          │            │              │
│    │        │        │            │9 自小客│          │            │              │
│    │        │        │            │車上    │          │            │              │
├──┼────┼────┼──────┼────┼─────┼──────┼───────┤
│ 5  │壬○○│93.7.14 │雲林縣斗六市│B9-7779 │  申○○  │刑法第322條 │ 車輛已尋獲。 │
│    │陳將得│1 時30分│鎮南路70號前│自小客車│（所有人）│            │ 周：32次     │
│    │綽號「│至同日12│            │（BMW   │          │            │              │
│    │  鈑金忠│時      │            │1996年份│          │            │              │
│    │  」成年│        │            │）      │          │            │              │
│    │  男子  │        │            │        │          │            │              │
└──┴────┴────┴──────┴────┴─────┴──────┴───────┘
 附表八：嘉義地檢94年度偵字第869號、第2039號移送併辦部分
┌──┬─────┬────┬──────┬────┬────┬────┬─────────┬─────┬───┬───────┐
│編號│行  為  人│竊    取│竊        取│竊取物品│恐    嚇│匯款金額│匯   款   帳   號 │  被害人  │所犯  │車輛有無尋獲  │
│    │          │時    間│地        點│        │時    間│        │                  │          │法條  │竊盜累進次數  │
├──┼─────┼────┼──────┼────┼────┼────┼─────────┼─────┼───┼───────┤
│ 1  │ 黃○○   │90.4.12 │台南縣永康市│QE-6819 │90.4.13 │200,000 │  不詳            │  姚建祥  │刑法第│車輛已遭解體（│
│    │          │10時許  │中山南路872 │自小客車│        │元      │                  │（所有人）│322 條│由附表乙附表四│
│    │          │        │巷8號地下室 │（BMW   │        │        │                  │          │      │編編號22至25之│
│    │          │        │            │1993年份│        │        │                  │          │      │行車電腦查獲此│
│    │          │        │            │）      │        │        │                  │          ├───┤輛失竊車輛）。│
│    │          │        │            │車身號碼│        │        │                  │          │刑法第│陳：35次      │
│    │          │        │            │WBAHE231│        │        │                  │          │346 條│              │
│    │          │        │            │8RGGE859│        │        │                  │          │第1項 │              │
│    │          │        │            │48號    │        │        │                  │          │      │              │
├──┼─────┼────┼──────┼────┼────┼────┼─────────┼─────┼───┼───────┤
│ 2  │ 黃○○   │91.10.14│南投市○○街│RG-8698 │        │        │                  │  未○○  │刑法第│車輛已遭解體（│
│    │          │6時許   │330號前     │自小客車│        │        │                  │（所有人）│322 條│由附表乙附表四│
│    │          │        │            │（BMW   │        │        │                  │          │      │編號22至25之行│
│    │          │        │            │1994年份│        │        │                  │          │      │車電腦查獲此輛│
│    │          │        │            │）      │        │        │                  │          │      │失竊車輛）。  │
│    │          │        │            │車身號碼│        │        │                  │          │      │陳：36次      │
│    │          │        │            │WBAGF210│        │        │                  │          │      │              │
│    │          │        │            │30DF6756│        │        │                  │          │      │              │
│    │          │        │            │2號     │        │        │                  │          │      │              │
├──┼─────┼────┼──────┼────┼────┼────┼─────────┼─────┼───┼───────┤
│ 3  │黃○○    │91.11.6 │雲林縣虎尾鎮│5A-1869 │        │        │                  │  丁○○  │刑法第│車輛已遭解體（│
│    │          │5時許   │自強街30號前│自小客車│        │        │                  │（所有人）│322 條│由附表乙附表四│
│    │          │        │            │（BMW   │        │        │                  │          │      │編號22至25之行│
│    │          │        │            │1997年份│        │        │                  │          │      │車電腦查獲此輛│
│    │          │        │            │）      │        │        │                  │          │      │失竊車輛）。  │
│    │          │        │            │車身號碼│        │        │                  │          │      │陳：37次      │
│    │          │        │            │WBAGE210│        │        │                  │          │      │              │
│    │          │        │            │20DJ3911│        │        │                  │          │      │              │
│    │          │        │            │2號     │        │        │                  │          │      │              │
├──┼─────┼────┼──────┼────┼────┼────┼─────────┼─────┼───┼───────┤
│ 4  │黃○○  │93.3.25 │雲林縣虎尾鎮│8231-DK │93.3.25 │6,000元 │虎尾圓環郵局      │  Ｄ○○  │刑法第│車輛未尋獲。  │
│（即│壬○○  │8時許   │光復路與新興│自小客車│12時許  │        │陳淑婉            │（管領人）│322 條│陳：38次    │
│併辦│Ｌ○○  │        │路口        │（KUOZUI│（接續撥│        │000000000000      │          │      │周：33次    │
│意旨│綽號「鈑│        │            │2003年份│打電話恐│        │93.3.26日匯款     │          ├───┤              │
│書編│  金忠」成│        │            │）      │嚇）    │        │                  │          │刑法第│              │
│號6 │  年男子  │        │            │        │        │        │                  │          │346 條│              │
│）  │          │        │            │        │        │        │                  │          │第1項 │              │
├──┼─────┼────┼──────┼────┼────┼────┼─────────┼─────┼───┼───────┤
│ 5  │黃○○  │93.3.28 │雲林縣斗南鎮│YP-3118 │94.3.29 │50,000元│虎尾安慶郵局      │  Ｖ○○  │刑法第│車輛未尋獲。  │
│    │壬○○  │6時許   │延平路2段554│自小客車│10時許  │        │周家芬            │（管領人）│322 條│陳：39次    │
│    │Ｌ○○  │        │巷25號前    │（BENZ  │（接續撥│        │00000000000000    │          │      │周：34次    │
│    │綽號「鈑│        │            │1993年份│打電話恐│        │90.3.30日匯款     │          │      │              │
│    │  金忠」成│        │            │）      │嚇）    │        │                  │          │      │              │
│    │  年男子  │        │            │        │        │        │                  │          │      │              │
│    │          │        │            │        │        ├────┼─────────┤          ├───┤              │
│    │          │        │            │        │        │30,000元│虎尾圓環郵局      │          │      │              │
│    │          │        │            │        │        │        │陳淑婉            │          │刑法第│              │
│    │          │        │            │        │        │        │000000000000      │          │346 條│              │
│    │          │        │            │        │        │        │93.3.30跨行轉入   │          │第1項 │              │
├──┼─────┼────┼──────┼────┼────┼────┼─────────┼─────┼───┼───────┤
│ 6  │黃○○  │93.3.29 │嘉義縣民雄鄉│SF-4677 │93.3.30 │30,000元│虎尾圓環郵局      │  Ｂ○○  │刑法第│車輛未尋獲。  │
│（即│壬○○  │6時許   │興南村建國路│自小客車│13時許  │        │陳淑婉            │（管領人）│322 條│陳：40次    │
│併辦│Ｌ○○  │        │243號前     │（BMW   │（接續撥│        │000000000000      │          │      │周：35次    │
│意旨│綽號「鈑│        │            │1992年份│打電話恐│        │93.3.31匯款       │          ├───┤              │
│書編│  金忠」成│        │            │）      │嚇）    │        │                  │          │刑法第│              │
│號7 │  年男子  │        │            │        │        │        │                  │          │346 條│              │
│）  │          │        │            │        │        │        │                  │          │第1項 │              │
├──┼─────┼────┼──────┼────┼────┼────┼─────────┼─────┼───┼───────┤
│ 7  │黃○○  │93.3.31 │嘉義市西區福│5M-5333 │93.3.31 │20,000元│虎尾圓環郵局      │  庚○○  │刑法第│車輛未尋獲。  │
│（即│壬○○  │11時許  │全里德明路77│自小客車│15時許  │        │陳淑婉            │（所有人）│322 條│陳：41次    │
│併辦│Ｌ○○  │        │號前        │（CHINA │（接續撥│        │000000000000      │          │      │周：36次    │
│意旨│綽號「鈑│        │            │2001年份│打電話恐│        │93.4.1日跨行轉入  │          ├───┤              │
│書編│  金忠」成│        │            │）      │嚇）    │        │                  │          │刑法第│              │
│號8 │  年男子  │        │            │        │        │        │                  │          │346 條│              │
│）  │          │        │            │        │        │        │                  │          │第1項 │              │
├──┼─────┼────┼──────┼────┼────┼────┼─────────┼─────┼───┼───────┤
│ 8  │壬○○  │93.5.10 │雲林縣斗六市│7Q-0060 │93.5.10 │40,000元│溪湖郵局          │  寅○○  │刑法第│車輛未尋獲。  │
│（即│陳明新  │3時許   │五權街與鎮東│自小客車│19時許  │        │蔡媚如            │（所有人）│322 條│周：37次      │
│併辦│          │        │路口        │（KUOZUI│（接續撥│        │帳號00000000000000│          │      │              │
│意旨│          │        │            │2002年份│打電話恐│        │                  │          ├───┤              │
│書編│          │        │            │）      │嚇）    │        │                  │          │刑法第│              │
│號9 │          │        │            │        │        │        │                  │          │346 條│              │
│）  │          │        │            │        │        │        │                  │          │第1項 │              │
├──┼─────┼────┼──────┼────┼────┼────┼─────────┼─────┼───┼───────┤
│ 9  │黃○○  │93.6.24 │臺中縣烏日鄉│B3-7576 │        │        │                  │  宇○○  │刑法第│車輛已遭解體（│
│（即│綽號「阿│6時許   │烏日村大同6 │自小客車│        │        │                  │（所有人）│322 條│由附表乙附表四│
│併辦│  當」成年│        │街15號前    │（BMW   │        │        │                  │          │      │編號22至25之行│
│意旨│  男子    │        │            │1998年份│        │        │                  │          │      │車電腦查獲此輛│
│書編│綽號「阿│        │            │）      │        │        │                  │          │      │失竊車輛）。  │
│號4 │  陽」成年│        │            │車身號碼│        │        │                  │          │      │陳：42次      │
│）  │  男子    │        │            │WBADD210│        │        │                  │          │      │              │
│    │          │        │            │XOBH6810│        │        │                  │          │      │              │
│    │          │        │            │5號     │        │        │                  │          │      │              │
└──┴─────┴────┴──────┴────┴────┴────┴─────────┴─────┴───┴───────┘
【附表乙】
附表一：本案部分（雲林地檢92偵4579號）
                （雲林地檢92保1960）
┌──┬───────┬──┬──┬────────────┬────┬───┬──────────┐
│編號│ 物 品 名 稱  │數量│單位│ 部  位  材  質  長  度 │全    長│所有人│是否宣告沒收        │
│    │              │    │    │        （公分）        │（公分）│      │                    │
├──┼───────┼──┼──┼────────────┼────┼───┼──────────┤
│ 1  │老虎鉗        │ 3  │支  │鉗頭：鐵製品，8         │   16   │黃○○│是                  │
│    │              │    │    │握柄：以紅色塑膠包裹，8 │        │      │                    │
│    │              │    │    ├────────────┼────┼───┼──────────┤
│    │              │    │    │鉗頭：鐵製品，5         │   16   │黃○○│是                  │
│    │              │    │    │握柄：11                │        │      │                    │
│    │              │    │    ├────────────┼────┼───┼──────────┤
│    │              │    │    │鉗頭：鐵製品，8         │   16   │黃○○│是                  │
│    │              │    │    │握柄：以黃色塑膠包裹，8 │        │      │                    │
├──┼───────┼──┼──┼────────────┼────┼───┼──────────┤
│ 2  │扳手          │ 5  │支  │紅色鐵製品              │   34   │黃○○│是                  │
│    │              │    │    ├────────────┼────┼───┼──────────┤
│    │              │    │    │銀色鐵製品              │   24   │黃○○│是                  │
│    │              │    │    ├────────────┼────┼───┼──────────┤
│    │              │    │    │銀色鐵製品              │   11.5 │黃○○│是                  │
│    │              │    │    ├────────────┼────┼───┼──────────┤
│    │              │    │    │銀色鐵製品              │   14.5 │黃○○│是                  │
│    │              │    │    ├────────────┼────┼───┼──────────┤
│    │              │    │    │銀色鐵製品              │   17   │黃○○│是                  │
├──┼───────┼──┼──┼────────────┼────┼───┼──────────┤
│ 3  │螺絲起子      │ 3  │ 支 │大：鐵製前端，15        │   26   │黃○○│是                  │
│    │              │    │    │    塑膠握柄，11        │        │      │                    │
│    │              │    │    ├────────────┼────┼───┼──────────┤
│    │              │    │    │中：鐵製前端，10        │   18.5 │黃○○│是                  │
│    │              │    │    │    塑膠握柄，8.5       │        │      │                    │
│    │              │    │    ├────────────┼────┼───┼──────────┤
│    │              │    │    │小：鐵製前端，7.5       │   13   │黃○○│是                  │
│    │              │    │    │    塑膠握柄，5.5       │        │      │                    │
├──┼───────┼──┼──┼────────────┼────┼───┼──────────┤
│ 4  │美工刀        │ 1  │ 支 │鐵製刀刃：前端尖銳，2   │   17   │黃○○│是                  │
│    │              │    │    │塑膠柄：15              │        │      │                    │
├──┼───────┼──┼──┼────────────┼────┼───┼──────────┤
│ 5  │信號彈底座    │ 3  │ 顆 │                        │        │黃○○│是                  │
├──┼───────┼──┼──┼────────────┼────┼───┼──────────┤
│ 6  │無線電對講機  │ 2  │ 台 │                        │        │黃○○│是                  │
├──┼───────┼──┼──┼────────────┼────┼───┼──────────┤
│ 7  │鋼筆型手電筒  │ 1  │ 支 │                        │        │黃○○│是                  │
└──┴───────┴──┴──┴────────────┴────┴───┴──────────┘
附表二：雲林地檢93偵4117、4320號併案部分
        （雲林地檢93保1237號）
┌──┬───────┬──┬──┬────────────┬────┬───┬──────────┐
│編號│ 物 品 名 稱  │數量│單位│ 部  位  材  質  長  度 │  全長  │所有人│是否宣告沒收        │
│    │              │    │    │       （公分）         │（公分）│      │                    │
├──┼───────┼──┼──┼────────────┼────┼───┼──────────┤
│ 1  │油壓剪        │ 1  │ 支 │鐵製前端：15            │   78   │黃○○│是                  │
│    │              │    │    │鐵製柄：63              │        │      │                    │
├──┼───────┼──┼──┼────────────┼────┼───┼──────────┤
│ 2  │手電筒        │ 1  │ 支 │塑膠製                  │   16   │黃○○│是                  │
│    │              │    │    │                        │        │      │                    │
├──┼───────┼──┼──┼────────────┼────┼───┼──────────┤
│ 3  │美工刀        │ 2  │ 支 │鐵製刃部：4             │   18   │黃○○│是                  │
│    │              │    │    │鐵製柄：14              │        │      │                    │
├──┼───────┼──┼──┼────────────┼────┼───┼──────────┤
│ 4  │美工刀片      │ 1  │ 支 │鐵製                    │   11   │黃○○│是                  │
├──┼───────┼──┼──┼────────────┼────┼───┼──────────┤
│ 5  │剪刀          │ 1  │ 支 │鐵製刃部：12            │   23   │黃○○│是                  │
│    │              │    │    │塑膠柄：11              │        │      │                    │
│    │              ├──┼──┼────────────┼────┼───┼──────────┤
│    │              │ 1  │ 支 │鐵製刃部：10            │   19   │黃○○│是                  │
│    │              │    │    │塑膠柄：9               │        │      │                    │
├──┼───────┼──┼──┼────────────┼────┼───┼──────────┤
│ 6  │十字型螺絲起子│ 1  │ 支 │鐵製前端：7             │   15   │黃○○│是                  │
│    │              │    │    │塑膠柄：8               │        │      │                    │
│    │              ├──┼──┼────────────┼────┼───┼──────────┤
│    │              │ 1  │ 支 │鐵製前端：10            │   19   │黃○○│是                  │
│    │              │    │    │塑膠柄：9               │        │      │                    │
│    │              ├──┼──┼────────────┼────┼───┼──────────┤
│    │              │ 1  │ 支 │鐵製前端：13            │   22   │黃○○│是                  │
│    │              │    │    │塑膠柄：9               │        │      │                    │
│    │              ├──┼──┼────────────┼────┼───┼──────────┤
│    │              │ 1  │ 支 │鐵製前端：10            │   19   │黃○○│是                  │
│    │              │    │    │塑膠柄：9               │        │      │                    │
│    │              ├──┼──┼────────────┼────┼───┼──────────┤
│    │              │ 1  │ 支 │鐵製前端：9             │   24   │黃○○│是                  │
│    │              │    │    │塑膠柄：15              │        │      │                    │
├──┼───────┼──┼──┼────────────┼────┼───┼──────────┤
│ 7  │一字型螺絲起子│ 1  │ 支 │鐵製前端：15            │   27   │黃○○│是                  │
│    │              │    │    │塑膠柄：12              │        │      │                    │
│    │              ├──┼──┼────────────┼────┼───┼──────────┤
│    │              │ 1  │ 支 │鐵製前端：15            │   28   │黃○○│是                  │
│    │              │    │    │塑膠柄：13              │        │      │                    │
│    │              ├──┼──┼────────────┼────┼───┼──────────┤
│    │              │ 1  │ 支 │鐵製前端：15            │   24   │黃○○│是                  │
│    │              │    │    │塑膠柄：9               │        │      │                    │
│    │              ├──┼──┼────────────┼────┼───┼──────────┤
│    │              │ 1  │ 支 │鐵製前端：10            │   19   │黃○○│是                  │
│    │              │    │    │塑膠柄：9               │        │      │                    │
│    │              ├──┼──┼────────────┼────┼───┼──────────┤
│    │              │ 1  │ 支 │鐵製前端：7             │   16   │黃○○│是                  │
│    │              │    │    │塑膠柄：9               │        │      │                    │
│    │              ├──┼──┼────────────┼────┼───┼──────────┤
│    │              │ 1  │ 支 │鐵製前端：10            │   19   │黃○○│是                  │
│    │              │    │    │塑膠柄：9               │        │      │                    │
│    │              ├──┼──┼────────────┼────┼───┼──────────┤
│    │              │ 2  │ 支 │鐵製前端：10            │   15   │黃○○│是                  │
│    │              │    │    │塑膠柄：5               │        │      │                    │
├──┼───────┼──┼──┼────────────┼────┼───┼──────────┤
│ 8  │斷頭螺絲起子  │ 1  │ 支 │鐵製前端：9             │   18   │黃○○│是                  │
│    │              │    │    │塑膠柄：9               │        │      │                    │
├──┼───────┼──┼──┼────────────┼────┼───┼──────────┤
│ 9  │扳手          │ 4  │ 支 │鐵製                    │   14   │黃○○│是                  │
│    │              ├──┼──┼────────────┼────┼───┼──────────┤
│    │              │ 1  │ 支 │鐵製                    │   13   │黃○○│是                  │
│    │              ├──┼──┼────────────┼────┼───┼──────────┤
│    │              │ 2  │ 支 │鐵製                    │   11   │黃○○│是                  │
├──┼───────┼──┼──┼────────────┼────┼───┼──────────┤
│ 10 │梅花扳手      │ 1  │ 支 │鐵製                    │   19   │黃○○│是                  │
│    │              ├──┼──┼────────────┼────┼───┼──────────┤
│    │              │ 1  │ 支 │鐵製                    │   20   │黃○○│是                  │
│    │              ├──┼──┼────────────┼────┼───┼──────────┤
│    │              │ 1  │ 支 │鐵製                    │   17   │黃○○│是                  │
├──┼───────┼──┼──┼────────────┼────┼───┼──────────┤
│ 11 │兩用扳手      │ 2  │ 支 │鐵製                    │   17   │黃○○│是                  │
├──┼───────┼──┼──┼────────────┼────┼───┼──────────┤
│ 12 │套筒          │ 1  │ 支 │鐵製前端：13            │   22   │黃○○│是                  │
│    │              │    │    │塑膠柄：9               │        │      │                    │
│    │              ├──┼──┼────────────┼────┼───┼──────────┤
│    │              │ 1  │ 支 │鐵製前端：12            │   21   │黃○○│是                  │
│    │              │    │    │塑膠柄：9               │        │      │                    │
│    │              ├──┼──┼────────────┼────┼───┼──────────┤
│    │              │ 1  │ 支 │鐵製前端：13            │   21   │黃○○│是                  │
│    │              │    │    │塑膠柄：8               │        │      │                    │
├──┼───────┼──┼──┼────────────┼────┼───┼──────────┤
│ 13 │活動L型套筒   │ 1  │ 支 │鐵製前端：8             │   15   │黃○○│是                  │
│    │              │    │    │塑膠柄：7               │        │      │                    │
│    │              │    │    │鐵製套筒：5             │        │      │                    │
├──┼───────┼──┼──┼────────────┼────┼───┼──────────┤
│ 14 │L型套筒       │ 1  │ 支 │鐵製前端：9             │   21   │黃○○│是                  │
│    │              │    │    │鐵製柄：12              │        │      │                    │
│    │              ├──┼──┼────────────┼────┼───┼──────────┤
│    │              │ 1  │ 支 │鐵製前端：6             │   15   │黃○○│是                  │
│    │              │    │    │鐵製柄：9               │        │      │                    │
├──┼───────┼──┼──┼────────────┼────┼───┼──────────┤
│ 15 │萬能鉗        │ 1  │ 支 │鐵製前端：4             │   22   │黃○○│是                  │
│    │              │    │    │鐵製柄：18              │        │      │                    │
├──┼───────┼──┼──┼────────────┼────┼───┼──────────┤
│ 16 │斜口鉗        │ 1  │ 支 │鐵製前端：5             │   16   │黃○○│是                  │
│    │              │    │    │鐵製柄：11              │        │      │                    │
│    │              ├──┼──┼────────────┼────┼───┼──────────┤
│    │              │ 1  │ 支 │鐵製前端：3             │   11   │黃○○│是                  │
│    │              │    │    │塑膠柄：8               │        │      │                    │
├──┼───────┼──┼──┼────────────┼────┼───┼──────────┤
│ 17 │尖嘴鉗        │ 1  │ 支 │鐵製前端：8             │   17   │黃○○│是                  │
│    │              │    │    │塑膠柄：9               │        │      │                    │
├──┼───────┼──┼──┼────────────┼────┼───┼──────────┤
│ 18 │改造一字型螺絲│ 1  │ 支 │鐵製前端：15            │   27   │黃○○│是                  │
│    │起子          │    │    │塑膠柄：12              │        │      │                    │
│    │              ├──┼──┼────────────┼────┼───┼──────────┤
│    │              │ 1  │ 支 │鐵製前端：14            │   26   │黃○○│是                  │
│    │              │    │    │塑膠柄：12              │        │      │                    │
│    │              ├──┼──┼────────────┼────┼───┼──────────┤
│    │              │ 1  │ 支 │鐵製前端：18            │   30   │黃○○│是                  │
│    │              │    │    │塑膠柄：12              │        │      │                    │
│    │              ├──┼──┼────────────┼────┼───┼──────────┤
│    │              │ 1  │ 支 │鐵製前端：9             │   20   │黃○○│是                  │
│    │              │    │    │塑膠柄：11              │        │      │                    │
│    │              ├──┼──┼────────────┼────┼───┼──────────┤
│    │              │ 1  │ 支 │鐵製前端：10            │   22   │黃○○│是                  │
│    │              │    │    │塑膠柄：12              │        │      │                    │
│    │              ├──┼──┼────────────┼────┼───┼──────────┤
│    │              │ 1  │ 支 │鐵製前端：8             │   20   │黃○○│是                  │
│    │              │    │    │塑膠柄：12              │        │      │                    │
│    │              ├──┼──┼────────────┼────┼───┼──────────┤
│    │              │ 1  │ 支 │鐵製前端：16            │   26   │黃○○│是                  │
│    │              │    │    │塑膠柄：10              │        │      │                    │
├──┼───────┼──┼──┼────────────┼────┼───┼──────────┤
│ 19 │電線製夾子    │ 1  │ 支 │裸露銅製前端：2         │   17   │黃○○│是                  │
│    │              │    │    │塑膠柄：15              │        │      │                    │
├──┼───────┼──┼──┼────────────┼────┼───┼──────────┤
│ 20 │夾子          │ 1  │ 支 │鐵製                    │   18   │黃○○│是                  │
├──┼───────┼──┼──┼────────────┼────┼───┼──────────┤
│ 21 │丁字鉤        │ 1  │ 支 │鐵製前端：16            │   23   │黃○○│是                  │
│    │              │    │    │鐵製柄：7               │        │      │                    │
├──┼───────┼──┼──┼────────────┼────┼───┼──────────┤
│ 22 │銼刀          │ 1  │ 支 │鐵製前端：10            │   18   │黃○○│是                  │
│    │              │    │    │塑膠柄：8               │        │      │                    │
├──┼───────┼──┼──┼────────────┼────┼───┼──────────┤
│ 23 │鐵棒          │ 1  │ 支 │鐵製前端：12            │   19   │黃○○│是                  │
│    │              │    │    │塑膠柄：7               │        │      │                    │
├──┼───────┼──┼──┼────────────┼────┼───┼──────────┤
│ 24 │灰色工具盒套筒│  1 │ 組 │鐵製大把手1 支          │   15   │黃○○│是                  │
│    │              │    │    │鐵製小把手1 支          │   11   │黃○○│                    │
│    │              │    │    │鐵製12mm套頭1 個        │        │黃○○│                    │
│    │              │    │    │鐵製11mm套頭1 個        │        │黃○○│                    │
│    │              │    │    │鐵製10mm套頭1 個        │        │黃○○│                    │
│    │              │    │    │鐵製9 mm套頭1 個        │        │黃○○│                    │
│    │              │    │    │鐵製8 mm套頭2 個        │        │黃○○│                    │
│    │              │    │    │鐵製6 mm套頭1 個        │        │黃○○│                    │
│    │              │    │    │鐵製5 mm套頭1 個        │        │黃○○│                    │
│    │              │    │    │鐵製4.5mm 套頭1 個      │        │黃○○│                    │
│    │              │    │    │鐵製4mm 套頭1 個        │        │黃○○│                    │
│    │              │    │    │鐵製套筒1個             │   5    │黃○○│                    │
│    │              │    │    │鐵製套筒1個             │   4    │黃○○│                    │
├──┼───────┼──┼──┼────────────┼────┼───┼──────────┤
│ 25 │行車電腦      │ 22 │ 台 │                        │        │黃○○│否（其中2 台已由被害│
│    │              │    │    │                        │        │      │人戌○○、Ａ○○領回│
│    │              │    │    │                        │        │      │；其中7 台亦分別由被│
│    │              │    │    │                        │        │      │害人領回，該7 台部分│
│    │              │    │    │                        │        │      │業經檢察官不起訴處分│
│    │              │    │    │                        │        │      │確定）              │
├──┼───────┼──┼──┼────────────┼────┼───┼──────────┤
│ 26 │YO-8333車牌   │  2 │ 面 │                        │        │黃○○│是                  │
├──┼───────┼──┼──┼────────────┼────┼───┼──────────┤
│ 27 │望遠鏡        │  1 │ 副 │                        │        │黃○○│是                  │
├──┼───────┼──┼──┼────────────┼────┼───┼──────────┤
│ 28 │無線對講機    │  2 │ 台 │                        │        │黃○○│是                  │
├──┼───────┼──┼──┼────────────┼────┼───┼──────────┤
│ 29 │信號彈發射器  │  1 │ 枝 │                        │        │黃○○│是                  │
└──┴───────┴──┴──┴────────────┴────┴───┴──────────┘
附表三：雲林地檢93偵4079、4968號併辦部份
        （雲林地檢93保1311號）
┌──┬──────┬──┬──┬───┬──────────┬───────────┐
│編號│  物品名稱  │數量│單位│所有人│備                註│是否宣告沒收          │
├──┼──────┼──┼──┼───┼──────────┼───────────┤
│ 1  │NOKIA 廠牌行│  1 │ 支 │Ｌ○○│序號000000000000000 │是                    │
│    │動電話      │    │    │      │（曾內插門號00000000│                      │
│    │            │    │    │      │92號SIM卡使用）     │                      │
├──┼──────┼──┼──┼───┼──────────┼───────────┤
│ 2  │BENQ廠牌行動│  1 │ 支 │Ｌ○○│序號000000000000000 │是                    │
│    │電話        │    │    │      │（曾內插門號00000000│                      │
│    │            │    │    │      │92號SIM卡使用）     │                      │
├──┼──────┼──┼──┼───┼──────────┼───────────┤
│ 3  │MOTOROLA廠牌│  1 │ 支 │Ｌ○○│內插門號0000000000號│是                    │
│    │行動電話    │    │    │      │SIM卡1張            │                      │
├──┼──────┼──┼──┼───┼──────────┼───────────┤
│ 4  │DETEL 廠牌行│  1 │ 支 │Ｌ○○│                    │否                    │
│    │動電        │    │    │      │                    │                      │
├──┼──────┼──┼──┼───┼──────────┼───────────┤
│ 5  │襯衫        │  1 │ 件 │Ｌ○○│                    │否                    │
├──┼──────┼──┼──┼───┼──────────┼───────────┤
│ 6  │備忘錄      │  1 │ 張 │Ｌ○○│                    │是                    │
└──┴──────┴──┴──┴───┴──────────┴───────────┘
附表四：嘉義地檢93偵5418、5455、6238併辦部分
        （雲林地檢94保265號）
┌──┬───────┬──┬──┬────────────┬────┬───┬──────────┬────────┐
│編號│ 物 品 名 稱  │數量│單位│ 部  位  材  質  長  度 │  全長  │所有人│備                註│ 是否宣告沒收   │
│    │              │    │    │        （公分）        │（公分）│      │                    │                │
├──┼───────┼──┼──┼────────────┼────┼───┼──────────┼────────┤
│ 1  │螺絲起子      │ 1  │ 支 │鐵製前端：10            │   19   │黃○○│                    │是              │
│    │              │    │    │紅色塑膠柄：9           │        │      │                    │                │
├──┼───────┼──┼──┼────────────┼────┼───┼──────────┼────────┤
│ 2  │一字型螺絲起子│ 1  │ 支 │鐵製前端：10            │   19   │黃○○│                    │是              │
│    │              │    │    │黑色塑膠柄：9           │        │      │                    │                │
├──┼───────┼──┼──┼────────────┼────┼───┼──────────┼────────┤
│ 3  │電筆          │ 1  │ 支 │金屬前端：10            │   13   │黃○○│                    │是              │
│    │              │    │    │握柄：3                 │        │      │                    │                │
├──┼───────┼──┼──┼────────────┼────┼───┼──────────┼────────┤
│ 4  │夾子          │ 2  │ 支 │金屬前端：4.5           │    7   │黃○○│                    │是              │
│    │              │    │    │握柄：2.5               │        │      │                    │                │
├──┼───────┼──┼──┼────────────┼────┼───┼──────────┼────────┤
│ 5  │鉗子          │ 1  │ 支 │金屬前端：7.5           │ 16.5   │黃○○│                    │是              │
│    │              │    │    │握柄：9                 │        │      │                    │                │
│    │              ├──┼──┼────────────┼────┼───┼──────────┼────────┤
│    │              │ 1  │ 支 │金屬製                  │   23   │黃○○│                    │是              │
├──┼───────┼──┼──┼────────────┼────┼───┼──────────┼────────┤
│ 6  │竊車訂單手抄紙│ 2  │ 張 │                        │        │黃○○│                    │是              │
│    │              │    │    │                        │        │      │                    │                │
├──┼───────┼──┼──┼────────────┼────┼───┼──────────┼────────┤
│ 7  │竊車勒贖筆記本│ 2  │ 本 │                        │        │黃○○│                    │是              │
├──┼───────┼──┼──┼────────────┼────┼───┼──────────┼────────┤
│ 8  │行動電話      │9   │ 支 │                        │        │黃○○│                    │否              │
├──┼───────┼──┼──┼────────────┼────┼───┼──────────┼────────┤
│ 9  │MOTOROLA（V808│3   │ 支 │                        │        │黃○○│曾插入門號0000000000│是              │
│    │8 銀色）行動電│    │    │                        │        │      │號及0000000000號、09│                │
│    │話            │    │    │                        │        │      │00000000號SIM 卡供竊│                │
│    │              │    │    │                        │        │      │盜及恐嚇取財使用。  │                │
│    │              │    │    │                        │        │      │（上開SIM 卡業經被告│                │
│    │              │    │    │                        │        │      │黃○○折斷）        │                │
├──┼───────┼──┼──┼────────────┼────┼───┼──────────┼────────┤
│ 10 │對講機        │ 3  │ 台 │                        │        │黃○○│                    │是              │
├──┼───────┼──┼──┼────────────┼────┼───┼──────────┼────────┤
│ 11 │3T-1268車牌   │ 2  │ 面 │                        │        │黃○○│                    │是              │
├──┼───────┼──┼──┼────────────┼────┼───┼──────────┼────────┤
│ 12 │富豪啟動器    │ 1  │ 個 │                        │        │黃○○│附表甲附表四編號9所 │否              │
│    │              │    │    │                        │        │      │竊車輛尋獲部分      │                │
├──┼───────┼──┼──┼────────────┼────┼───┼──────────┼────────┤
│ 13 │富豪晶片      │ 1  │ 個 │                        │        │黃○○│附表甲附表四編號9所 │否              │
│    │              │    │    │                        │        │      │竊車輛尋獲部分      │                │
├──┼───────┼──┼──┼────────────┼────┼───┼──────────┼────────┤
│ 14 │賓士汽車鎖座  │ 1  │ 個 │                        │        │黃○○│附表甲附表四編號9所 │否              │
│    │              │    │    │                        │        │      │竊車輛尋獲部分      │                │
├──┼───────┼──┼──┼────────────┼────┼───┼──────────┼────────┤
│ 15 │紳寶900行車電 │1   │ 台 │                        │        │黃○○│附表甲附表四編號9所 │否              │
│    │腦            │    │    │                        │        │      │竊車輛尋獲部分      │                │
├──┼───────┼──┼──┼────────────┼────┼───┼──────────┼────────┤
│ 16 │富豪S70行車電 │1   │ 台 │                        │        │黃○○│附表甲附表四編號9所 │否              │
│    │腦            │    │    │                        │        │      │竊車輛尋獲部分      │                │
├──┼───────┼──┼──┼────────────┼────┼───┼──────────┼────────┤
│ 17 │富豪S70行車電 │1   │ 台 │                        │        │黃○○│附表甲附表四編號9所 │否              │
│    │腦            │    │    │                        │        │      │竊車輛尋獲部分      │                │
├──┼───────┼──┼──┼────────────┼────┼───┼──────────┼────────┤
│ 18 │豐田1.8行車電 │1   │ 台 │                        │        │黃○○│附表甲附表四編號9所 │否              │
│    │腦            │    │    │                        │        │      │竊車輛尋獲部分      │                │
├──┼───────┼──┼──┼────────────┼────┼───┼──────────┼────────┤
│ 19 │豐田CAMRY2.0  │1   │ 台 │                        │        │黃○○│附表甲附表四編號9所 │否              │
│    │行車電腦      │    │    │                        │        │      │竊車輛尋獲部分      │                │
├──┼───────┼──┼──┼────────────┼────┼───┼──────────┼────────┤
│ 20 │賓士E320 行車 │1   │ 台 │                        │        │黃○○│                    │否              │
│    │電腦          │    │    │                        │        │      │                    │                │
├──┼───────┼──┼──┼────────────┼────┼───┼──────────┼────────┤
│ 21 │賓士E32098V6  │1   │ 台 │                        │        │黃○○│                    │否              │
│    │行車電腦      │    │    │                        │        │      │                    │                │
├──┼───────┼──┼──┼────────────┼────┼───┼──────────┼────────┤
│ 22 │BMW730行車電腦│1   │ 台 │                        │        │黃○○│為警循線查獲附表甲附│否              │
│    │              │    │    │                        │        │      │表八                │                │
├──┼───────┼──┼──┼────────────┼────┼───┼──────────┼────────┤
│ 23 │BMW520 行車電 │1   │ 台 │                        │        │黃○○│為警循線查獲附表甲附│否              │
│    │腦            │    │    │                        │        │      │表八                │                │
├──┼───────┼──┼──┼────────────┼────┼───┼──────────┼────────┤
│ 24 │BMW730行車電腦│1   │ 台 │                        │        │黃○○│為警循線查獲附表甲附│否              │
│    │              │    │    │                        │        │      │表八                │                │
├──┼───────┼──┼──┼────────────┼────┼───┼──────────┼────────┤
│ 25 │BMW520行車電腦│1   │ 台 │                        │        │黃○○│為警循線查獲附表甲附│否              │
│    │              │    │    │                        │        │      │表八                │                │
└──┴───────┴──┴──┴────────────┴────┴───┴──────────┴────────┘
       （嘉義地檢93保2116號→雲林地檢94保537號）
┌──┬──────┬──┬──┬───┬──────────┬────────┐
│編號│  物品名稱  │數量│單位│所有人│備                註│是否宣告沒收    │
├──┼──────┼──┼──┼───┼──────────┼────────┤
│ 26 │NOKIA 廠牌62│ 1  │ 支 │陳明新│序號000000000000000 │是              │
│    │30型號銀色行│    │    │      │（曾插入門號00000000│                │
│    │動電話      │    │    │      │91號SIM 卡恐嚇取財使│                │
│    │            │    │    │      │用）                │                │
└──┴──────┴──┴──┴───┴──────────┴────────┘
附表五：彰化地檢94偵1963號移送併辦部分
        （雲林地檢94保606號）
┌──┬───────┬──┬──┬────────────┬────┬───┬──────────┐
│編號│  物品名稱    │數量│單位│部  位  材  質  長  度  │ 全長   │所有人│是否宣告沒收        │
│    │              │    │    │       （公分）         │（公分）│      │                    │
├──┼───────┼──┼──┼────────────┼────┼───┼──────────┤
│ 1  │油壓起重機    │ 1  │ 台 │                        │        │壬○○│是                  │
├──┼───────┼──┼──┼────────────┼────┼───┼──────────┤
│ 2  │砂輪機        │ 1  │ 台 │                        │        │壬○○│是                  │
├──┼───────┼──┼──┼────────────┼────┼───┼──────────┤
│ 3  │電鑽          │ 2  │ 台 │                        │        │壬○○│是                  │
├──┼───────┼──┼──┼────────────┼────┼───┼──────────┤
│ 4  │電焊器        │ 1  │ 台 │                        │        │壬○○│是                  │
├──┼───────┼──┼──┼────────────┼────┼───┼──────────┤
│ 5  │行動電話      │ 6  │ 支 │                        │        │壬○○│否                  │
├──┼───────┼──┼──┼────────────┼────┼───┼──────────┤
│ 6  │電鋸機        │ 1  │ 支 │                        │        │壬○○│是                  │
│    │（含鋸片）    │    │    │                        │        │      │                    │
├──┼───────┼──┼──┼────────────┼────┼───┼──────────┤
│ 7  │鐵架          │ 4  │ 座 │鐵製品：全部延展高度69，│        │壬○○│是                  │
│    │              │    │    │全部收入高度41，長33、寬│        │      │                    │
│    │              │    │    │29                      │        │      │                    │
├──┼───────┼──┼──┼────────────┼────┼───┼──────────┤
│ 8  │日記簿        │ 1  │ 本 │                        │        │壬○○│是                  │
├──┼───────┼──┼──┼────────────┼────┼───┼──────────┤
│ 9  │電話簿        │ 1  │ 本 │                        │        │壬○○│是                  │
├──┼───────┼──┼──┼────────────┼────┼───┼──────────┤
│ 10 │固定鐵夾      │ 2  │ 支 │                        │        │壬○○│是                  │
│    │              │    │    │                        │        │      │                    │
├──┼───────┼──┼──┼────────────┼────┼───┼──────────┤
│ 11 │內六角扳手    │ 1  │ 支 │金屬前端：6.6           │26.6    │壬○○│是                  │
│    │              │    │    │塑膠握柄：10            │        │      │                    │
├──┼───────┼──┼──┼────────────┼────┼───┼──────────┤
│ 12 │梅花扳手      │ 5  │ 支 │                        │        │壬○○│是                  │
├──┼───────┼──┼──┼────────────┼────┼───┼──────────┤
│ 13 │剪刀          │ 1  │ 支 │鐵製前端：11            │21      │壬○○│是                  │
│    │              │    │    │塑膠握柄：10            │        │      │                    │
├──┼───────┼──┼──┼────────────┼────┼───┼──────────┤
│ 14 │套筒扳手      │ 1  │ 支 │                        │        │壬○○│是                  │
├──┼───────┼──┼──┼────────────┼────┼───┼──────────┤
│ 15 │鑽頭          │ 5  │ 支 │鐵製品：分別長24、25、26│        │壬○○│是                  │
│    │              │    │    │、26、27                │        │      │                    │
├──┼───────┼──┼──┼────────────┼────┼───┼──────────┤
│ 16 │DJ-0188車牌   │ 2  │ 面 │                        │        │壬○○│是                  │
├──┼───────┼──┼──┼────────────┼────┼───┼──────────┤
│ 17 │豐田廠牌行車電│ 2  │ 台 │                        │        │壬○○│否                  │
│    │腦            │    │    │                        │        │      │                    │
├──┼───────┼──┼──┼────────────┼────┼───┼──────────┤
│ 18 │中華廠牌車用晶│ 2  │ 個 │                        │        │壬○○│是                  │
│    │片            │    │    │                        │        │      │                    │
├──┼───────┼──┼──┼────────────┼────┼───┼──────────┤
│ 19 │中華廠牌啟動線│ 1  │ 組 │                        │        │壬○○│是                  │
│    │圈            │    │    │                        │        │      │                    │
├──┼───────┼──┼──┼────────────┼────┼───┼──────────┤
│ 20 │汽車門鎖破壞器│ 5  │ 支 │金屬尖端分別為：12、11、│        │壬○○│是                  │
│    │              │    │    │                8、6    │        │      │（僅勘驗其中4支）   │
│    │              │    │    │塑膠握柄均為：12        │        │      │                    │
└──┴───────┴──┴──┴────────────┴────┴───┴──────────┘
【附錄本案論罪科刑法條】
《刑法第321 條》
犯竊盜罪而有左列情形之一者，處6 月以上、5 年以下有期徒刑
：
一、於夜間侵入住宅或有人居住之建築物、船艦或隱匿其內而犯
    之者。
二、毀越門扇、牆垣或其他安全設備而犯之者。
三、攜帶兇器而犯之者。
四、結夥三人以上而犯之者。
五、乘火災、水災或其他災害之際而犯之者。
六、在車站或埠頭而犯之者。
前項之未遂犯罰之。
《刑法第329條》
竊盜或搶奪，因防護贓物、脫免逮捕或湮滅罪證，而當場施以強
暴脅迫者，以強盜論。
《刑法第330 條》
犯強盜罪而有第321 條第1 項各款情形之一者，處7 年以上有期
徒刑。
前項之未遂犯罰之。
《刑法第135 條第1項》
對於公務員依法執行職務時，施強暴脅迫者，處三年以下有期徒
刑、拘役或300元以下罰金。
《刑法第322 條》
以犯竊盜罪為常業者，處1年以上7年以下有期徒刑。
《刑法第212 條》
偽造、變造護照、旅券、免許證、特許證及關於品行、能力服務
或其他相類之證書、介紹書，足以生損害於公眾或他人者，處1
年以下有期徒刑、拘役或300元以下罰金。
《刑法第216 條》
行使第210 條至第215 條之文書者，依偽造、變造文書或登載不
實事項或使登載不實事項之規定處斷。
《刑法第346 條》
意圖為自己或第三人不法之所有，以恐嚇使人將本人或第三人之
物交付者，處六月以上五年以下有期徒刑，得併科1,000 元以下
罰金。
以前項方法得財產上不法之利益，或使第三人得之者，亦同。
前二項之未遂犯罰之。
